臺灣新竹地方法院刑事判決　　　　　　　 98年度訴字第223號
公　訴　人　臺灣新竹地方法院檢察署檢察官
被　　　告　呂超棋
選任辯護人　李晉安律師
被　　　告　呂超峰
指定辯護人　陳由銓律師
被　　　告　郭信佑
選任辯護人　朱昭勳律師
　　　　　　許民憲律師
被　　　告　劉智忠
選任辯護人　林思銘律師
　　　　　　龔正文律師
上列被告因違反毒品危害防制條例案件，經檢察官提起公訴（98
年度偵字第2701、3796、4201號），本院判決如下：
    主  文
一、呂超棋犯如附表二、三所示之罪，各處如附表二、三宣告刑
    欄所示之刑。應執行有期徒刑貳拾參年玖月；扣案如附表九
    所示之物均沒收銷燬；扣案如附表八所示之物均沒收；未扣
    案如附表三備註欄一所示犯罪所得之財物與郭信佑連帶沒收
    ，如全部或一部不能沒收時，以其與郭信佑之財產連帶抵償
    之；未扣案如附表三備註欄二所示犯罪所得之財物與呂超峰
    連帶沒收，如全部或一部不能沒收時，以其與呂超峰之財產
    連帶抵償之；未扣案如附表三備註欄三所示犯罪所得之財物
    與劉智忠連帶沒收，如全部或一部不能沒收時，以其與劉智
    忠之財產連帶抵償之；另未扣案如附表三備註欄四所示犯罪
    所得之財物沒收，如全部或一部不能沒收時，以其財產抵償
    之。
二、郭信佑犯如附表四、五所示之罪，各處如附表四、五宣告刑
    欄所示之刑。應執行有期徒刑拾柒年；扣案如附表八所示之
    物均沒收；未扣案如附表五備註欄一所示犯罪所得之財物與
    呂超棋連帶沒收，如全部或一部不能沒收時，以其與呂超棋
    之財產連帶抵償之；另未扣案如附表五備註欄二所示犯罪所
    得之財物沒收，如全部或一部不能沒收時，以其財產抵償之
    。
三、呂超峰犯如附表六所示之罪，各處如附表六宣告刑欄所示之
    刑。應執行有期徒刑拾參年陸月；扣案如附表八所示之物均
    沒收；未扣案如附表三備註欄二所示犯罪所得之財物與呂超
    棋連帶沒收，如全部或一部不能沒收時，以其與呂超棋之財
    產連帶抵償之。
四、劉智忠犯如附表七所示之罪，各處如附表七宣告刑欄所示之
    刑。應執行有期徒刑柒年玖月；扣案如附表八所示之物均沒
    收；未扣案如附表三備註欄三所示犯罪所得之財物與呂超棋
    連帶沒收，如全部或一部不能沒收時，以其與呂超棋之財產
    連帶抵償之。
    犯罪事實
一、呂超棋、郭信佑均明知海洛因、甲基安非他命（起訴書均誤
    載為安非他命），分別係屬毒品危害防制條例第2 條第2 項
    第1 款所列之第一級、第二級毒品，不得非法持有及販賣，
    呂超峰、劉智忠亦均明知海洛因係屬毒品危害防制條例第2
    條第2 項第1 款所列之第一級毒品，不得非法持有及販賣，
    呂超棋、郭信佑竟基於販售第一級、第二級毒品以營利之各
    別犯意或犯意聯絡，呂超峰、劉智忠亦分別與呂超棋基於共
    同販賣第一級毒品以營利之犯意聯絡，或由呂超棋、郭信佑
    單獨，或由呂超棋與郭信佑、呂超棋與呂超峰、呂超棋與劉
    智忠共同，先以較低價格販入第一級毒品海洛因或第二級毒
    品甲基安非他命後持有，再伺機販賣，以實際重量不足（抽
    取十分之一重量）之方式獲取新臺幣（下同）200 元、300
    元不等之利潤，或由呂超棋、郭信佑單獨，或由呂超棋分別
    與郭信佑、呂超峰、劉智忠共同基於販賣第一級或第二級毒
    品以營利之犯意聯絡及行為分擔，於附表一所示之時間、地
    點，以附表一所示之電話與附表一所示之對象聯絡後，由呂
    超棋親自或指示郭信佑、呂超峰、劉智忠至附表一所示之地
    點以附表一所示之代價販賣海洛因、甲基安非他命予附表一
    所示之人。（呂超棋部分詳如附表二、三所示，郭信佑部分
    詳如附表四、五所示，呂超峰部分詳如附表六所示，劉智忠
    部分詳如附表七所示）。
    嗣於98年3 月25日9 時25分許，由法務部調查局新竹縣調查
    站調查官在呂超棋住所外持臺灣新竹地方法院檢察署檢察官
    核發之拘票拘提呂超棋後，在其上址住處扣得海洛因1 包（
    淨重1.35公克）、含有海洛因成分殘留之分裝袋6 個、分裝
    毒品用之壓實器等物而循線查悉上情。
二、案經臺灣新竹地方法院檢察署檢察官指揮新法務部調查局新
    竹縣調查站、新竹憲兵隊、新竹縣政府警察局刑警大隊、新
    竹縣政府警察局偵查起訴。
    理  由
壹、程序部分
一、按判決書應分別記載裁判之主文與理由；有罪之判決書並應
    記載「犯罪事實」，且得與理由合併記載，為93年6 月23日
    修正之刑事訴訟法第308條所明定，參諸其立法理由為：刑
    事有罪判決所應記載之事實應係賦予法律評價而經取捨並「
    符合犯罪構成要件」之具體社會事實，爰參考日本刑事訴訟
    法第335條第1項之立法例，將原條文後段所定「並應記載事
    實」修正為「並應記載犯罪事實」，以臻明確。
    次按關於非屬犯罪構成要件之犯罪細節，並不屬於有罪判決
    書必要記載之事項，自亦非判決理由所應敘述之範圍（最高
    法院94年台上字第6338號判決參照）；再按，有罪判決書應
    記載之「犯罪事實」，應係指符合犯罪構成要件之具體社會
    事實，如被告犯罪之時間、地點、手段以及其他該當於犯罪
    構成要件而足資認定既判力範圍之具體社會事實；至於構成
    要件以外之其他適用法律事實，例如：刑罰之加重或減輕事
    由，可無須在「犯罪事實」欄中記載，僅於理由內依刑事訴
    訟法第310 條第4 款記載其理由即足（最高法院94年台非第
    15 2號判決參照）。
二、證據能力之認定
(一)、本件被告呂超棋等4人之供述，被告4人及其等之辯護人均未
    主張係以不正方法取得或筆錄記載與實際所述不符合之情形
    而無證據能力，足認被告警詢、偵查中之供述，均屬出於自
    由意識之陳述，無何任意性之瑕疵可指，應具有證據能力。
(二)、次按被告以外之人於審判外之陳述，雖不符前四條之規定，
    而經當事人於審判程序同意作為證據，法院審酌該言詞陳述
    或書面陳述作成時之情況，認為適當者，亦得為證據；又
    當事人、代理人或辯護人於法院調查證據時，知有第159 條
    第1 項不得為證據之情形，而未於言詞辯論終結前聲明異議
    者，視為有前項之同意，刑事訴訟法第159 條之5 第1 項、
    第2 項分別定有明文。
    查本件被告以外之供述證據及卷內以其記載為內容之文書證
    據，雖屬被告以外之人於審判外之言詞陳述，惟被告等4 人
    及其等之辯護人均未於本院言詞辯論終結前就相關證據無證
    據能力，聲明異議，依上開規定，即視為同意於審判程序作
    為證據，復經本院審酌陳述作成時之情況，認為適當，而認
    得作為本件之證據。
(三)、非供述證據部分，被告等人及其等之辯護人均未於本院言詞
    辯論終結前表示無證據能力，復查其取得過程亦無何明顯瑕
    疵，而應可作為本件之證據。
貳、實體部分
一、起訴書附表一編號第56所示被告呂超棋於97年11月7 日11時
    54分，在其新竹市○○路住處販賣1 萬元，數量半錢之海洛
    因予郭信佑部分，經查與編號第55所為之記載均相同，應係
    為同一次販賣海洛因之行為，此部分顯係贅載，並經公訴人
    以99年度蒞字第4985號更正刪除，先予敘明。
二、經查：
(一)、訊據被告呂超棋、呂超峰、郭信佑及劉智忠對於其分別如附
    表二至附表七所示販賣第一級毒品海洛因及第二級毒品甲基
    安非他命等情，於本院行準備程序及審理時均坦承不諱（偵
    查中亦有為自白部分詳參附表一），核分別與證人鄧秀美、
    段博恩、張柏雄、沈芳旭、廖春鴻、陳佩榆、何明昌、黃煥
    坤、曾金木、謝彬偉、證人即同案被告郭信佑、呂超峰、劉
    智忠等人分別於調查訊問、偵訊中證述情節相符，並有如附
    表一「通聯譯文」欄所示通聯內容在卷可稽（詳如附表一所
    示），復有如附表八、九所示之物扣案可資佐證。
(二)、附表一編號19所示部分，起訴書雖記載被告呂超棋、呂超峰
    共同販賣予證人張柏雄之毒品種類為甲基安非他命，然被告
    呂超峰於本院行準備程序時已明確供稱：我沒有幫我弟弟拿
    安非他命給人家，只有幫忙拿白粉（即海洛因），應該是張
    柏雄記錯，因為我弟弟沒有留安非他命給我（見本院卷二第
    6 頁），於審理時亦表示：編號19部分，呂超棋只有拿海洛
    因給我，確實那次是海洛因，不是安非他命等語明確（見本
    院卷二第75頁），參以被告呂超棋於本院移審訊問時亦明確
    表示該次交易之種類為海洛因（見本院卷一第44頁反面），
    其二人所述互核相符，堪認確實有該次交易，惟毒品種類應
    係海洛因而非安非他命一情屬實，並經公訴人當庭就此部分
    之犯罪事實因誤載予以更正（見本院卷二第97頁）。雖被告
    呂超峰嗣又否認此部分犯行，並辯稱：我沒有跟張柏雄在在
    國賓戲院那邊交易，我都是在民生路交易云云（見本院卷二
    第97頁），然查被告呂超峰與呂超棋所為共同販賣毒品予證
    人張柏雄之地點，分別有在新竹市國賓飯店旁土地公廟（如
    附表一編號20、21、22）、新竹高工高架橋底下（如附表一
    編號24、25、26），並無其所稱民生路之址，則被告呂超峰
    所為本件共同販賣毒品之犯行次數既有25次之多，且均為97
    、98年間所發生，即有可能因次數較多及時間久遠致記憶有
    所錯誤，從而其僅憑交易地點作為認定是否有為本件犯行之
    依據尚無足憑採，參以被告呂超棋就此部分亦已曾明確供稱
    確有如起訴書附表編號19之交易，然交易毒品種類係海洛因
    ，被告呂超峰歷次亦均供陳有此次交易等情，已如前述，仍
    應以被告呂超峰及呂超棋所稱該次交易係海洛因一情較為可
    採，被告呂超峰嗣後所辯尚無理由。
    又附表一編號61所示部分之交易價格雖記載為6000元或7000
    元，此部分證人廖春鴻亦僅證稱是要買6000元、7000元的海
    洛因，從而此部分之交易價格既有疑義，應為有利於被告呂
    超棋之認定，即交易價格應為6000元。
(三)、綜上所述，足認被告呂超棋、呂超峰、郭信佑及劉智忠上開
    自白，應與事實相符，堪予採信。
三、論罪科刑：
(一)、新舊法比較
１、按行為後法律有變更者，適用行為時之法律。但行為後之法
    律有利於行為人者，適用最有利於行為人之法律；刑法第2
    條第1項定有明文。又法律變更比較時應就罪刑有關之共犯
    、未遂犯、連續犯、牽連犯、結合犯以及累犯加重、自首減
    輕、暨其他法定加減原因、與加減例等一切情形，綜其全部
    之結果，而為比較，再適用最有利於行為人之法律處斷，最
    高法院24年上字第4634號、27年上字第2615號判例可供參考
    。查被告呂超棋等4 人行為後，毒品危害防制條例部分條文
    修正施行，合先敘明。
２、查修正前毒品危害防制條例第4 條第2 項規定：「製造、運
    輸、販賣第二級毒品者，處無期徒刑或7 年以上有期徒刑，
    得併科新臺幣7 百萬元以下罰金」，修正後則規定：「製造
    、運輸、販賣第二級毒品者，處無期徒刑或7 年以上有期徒
    刑，得併科新臺幣1 千萬元以下罰金」。是該條例第4 條第
    2 項就製造第二級毒品部分於修正後業經提高併科罰金刑之
    刑度，然就有期徒刑之刑度部分並未有提高之情形，此部分
    自以修正後之規定較有利於行為人。
３、又修正前毒品危害防制條例第17條規定：「犯第4 條第1 項
    至第4 項、第5 條第1 項至第4 項前段、第6 條第1 項至第
    4 項、第7 條第1 項至第4 項、第8 條第1 項至第4 項、第
    10 條 或第11條第1 項、第2 項之罪，供出毒品來源，因而
    破獲者，得減輕其刑」，修正為：「犯第4 條至第8 條、第
    10 條 或第11條之罪，供出毒品來源，因而查獲其他正犯或
    共犯者，減輕或免除其刑。犯第4 條至第8 條之罪於偵查及
    審判中均自白者，減輕其刑」。比較修正前、後之規定，可
    知依修正前之規定，僅於供出毒品來源，並因而破獲者，始
    可減輕其刑，然依修正後毒品危害防制條例第17條第2 項之
    規定，被告如於偵查及審判中均自白者，即可減輕其刑，或
    供出正犯或共犯除原有減輕其刑外，甚至可以免除其刑，亦
    以修正後之規定較有利於行為人。
４、本院綜合上述，比較新舊法之結果，認依修正後毒品危害防
    制條例之規定，對被告呂超棋等4 人顯較為有利，自應整體
    適用裁判時即修正後毒品危害防制條例處斷。
(二)、論罪科刑：
１、按海洛因、甲基安非他命分別係毒品危害防制條例第2 條第
    2 項第1 、2 款所列之第一級、第二級毒品，不得販賣、持
    有。是核被告呂超棋就附表二所示犯行、被告郭信佑就附表
    四所示犯行、被告呂超峰就附表六所示之犯行、被告劉智忠
    就附表七所示之犯行，均係犯毒品危害防制條例第4 條第1
    項之販賣第一級毒品罪；被告呂超棋就附表三、郭信佑就附
    表五所示之犯行，均係犯毒品危害防制條例第4 條第2 項之
    販賣第二級毒品罪。
２、被告呂超棋等4 人販賣海洛因、甲基安非他命前持有海洛因
    、甲基安非他命之低度行為，分別為販賣之高度行為所吸收
    ，均不另論罪。
３、被告呂超棋、郭信佑就附表四編號1 、2 、3 、4 、5 、7
    所示販賣第一級毒品海洛因之犯行及附表五編號1 至5 所示
    販賣第二級毒品甲基安非他命之犯行，及被告呂超棋、呂超
    峰就附表六所示各次販賣第一級毒品海洛因之犯行、被告呂
    超棋、劉智忠間就附表七所示各次販賣第一級毒品海洛因之
    犯行，分別具有犯意之聯絡及行為之分擔，均應分別論以共
    同正犯。
４、被告呂超棋、郭信佑、呂超峰及劉智忠分別所為如附表二至
    七所示之各次犯行，犯意各別、行為互殊，顯見均係分別起
    意，是其所犯上開各罪，應分論併罰。
(三)、累犯：
１、被告呂超棋前曾因施用毒品案件，經本院於95年8 月17日以
    95年度訴字第356 號判處有期徒刑1 年5 月確定，嗣經本院
    以96年度聲減字第649 號裁定減刑為8 月又15日確定，於96
    年8 月23日執行完畢。
２、被告郭信佑前因犯竊盜案件，經本院於93年11月5 日，以
    92年度易字第517 號判決判處有期徒刑1 年確定；又因犯
    竊盜案件，經本院於93年1 月30日，以92年度易字第607 號
    判決判處有期徒刑1 年確定；復因犯竊盜案件，經本院於
    93年2 月9 日，以92年度易字第608 號判決判處有期徒刑7
    月確定；再因犯竊盜案件，經本院於93年2 月17日，以93
    年度易字第32號判決判處有期徒刑10月，嗣經上訴臺灣高等
    法院，經該院於93年7 月1 日，以93年度上易字第481 號判
    處有期徒刑1 年確定；又因犯施用毒品案件，經本院於93
    年4 月5 日，以93年度訴字第38號判決分別判處有期徒刑1
    年、6 月，並定應執行刑為有期徒刑1 年4 月確定；嗣因
    犯贓物案件，經本院於94年8 月4 日，以94年度竹簡字第68
    9 號判處有期徒刑6 月確定。嗣因中華民國九十六年罪犯減
    刑條例施行，上開各案件，復經本院於97年7 月16日，以96
    年度聲減字第231 號裁定分別減為有期徒刑6 月、6 月、3
    月又15日、6 月、6 月、3 月、3 月，並經定應執行刑為有
    期徒刑2 年6 月又15日確定，並於96年7 月16日因減刑而徒
    刑執行完畢出監。
３、被告呂超棋、郭信佑有前揭經判處有期徒刑執行完畢之前案
    紀錄一情，有臺灣高等法院被告前案紀錄表存卷為憑，其於
    徒刑執行完畢後5 年內故意再犯本件有期徒刑以上之罪，為
    累犯，所犯各罪除法定本刑為死刑、無期徒刑部分，依法不
    得加重外，餘均應依刑法第47條第1 項規定加重其刑
(四)、毒品危害防制條例第17條減刑規定之適用：
１、按98年5 月20日修正公布之毒品危害防制條例第17條第2 項
    關於「犯第4 條至第8 條之罪於偵查及審判中均自白者，減
    輕其刑」之規定，旨在獎勵犯罪人之悛悔，同時使偵查或審
    判機關易於發現真實，以利毒品查緝，俾收防制毒品危害之
    效；故不論該被告之自白，係出於自動或被動、簡單或詳細
    、一次或多次，並其自白後有無翻異，苟其於偵查及審判中
    均有自白，即應依法減輕其刑。又刑法上所稱之自白，係指
    行為人對其被訴之犯罪事實為任意性之供認而言（最高法院
    98年度台上字第6928號判決意旨可資參照）。查被告呂超棋
    、呂超峰、劉智忠附表二、三、六、七所示之各次犯行，均
    曾於偵查及審判中自白犯罪，有各該筆錄在卷為憑（詳參附
    表一），其中被告呂超棋未曾於偵查中自白部分（參見附表
    一備註欄之註記），乃係因檢察官於偵查中並未問及此部分
    事實致被告呂超棋就此部分無法表示意見而自白該部分犯罪
    ，參以被告呂超棋自移審迄今均坦承所有犯行，考量毒品危
    害防制條例第17條第2 項減輕其刑規定之立法目的，係為獎
    勵犯罪人之悛悔，自不應因偵查機關未予其自白犯罪之機會
    ，而致無法獲邀減輕其刑之不利益歸諸於被告，本院認被告
    呂超棋未曾於偵查中有所供述部分，亦均有毒品危害防制條
    例第17條第2 項減輕其刑規定之適用。
２、又所謂自白，係針對被嫌疑為犯罪之事實陳述，不包括該事
    實之法律評價，被告或犯罪嫌疑人在偵查中，若可認為已對
    自己被疑為犯罪之事實是認，縱對於該行為在刑法上之評價
    尚有主張，仍無礙於此項法定減刑事由之成立（最高法院98
    年度臺上字第448 號判決參照）。辯護人雖主張被告郭信佑
    於偵查中及審判中就各次犯行均已自白，均應予以減刑，惟
    查被告郭信佑除附表四編號5 所示部分於偵查中未曾承認客
    觀上有前往交付海洛因予證人黃煥坤，附表五編號6 至8 所
    示部分，於偵查中亦辯稱僅係帶證人何明昌與藥頭自行交易
    ，其並未販賣予證人何明昌，均難認有何自白之情況外，就
    其餘部分均曾於偵查中就確有於附表四、五對照附表一所載
    之時、地，經由被告呂超棋指示或單獨至該處交付毒品並收
    取款向（詳參附表一），堪認其已於偵查中自白，參以被告
    郭信佑於本院準備程序及審理時均坦承不諱，就除附表四編
    號5 、附表五編號6 至8 以外之各次犯行，亦均有毒品危害
    防制條例第17條第2 項減輕其刑規定之適用。
(五)、按犯罪之情狀顯可憫恕，認科以最低刑度仍嫌過重者，得酌
    量減輕其刑，刑法第59條定有明文。所謂「顯可憫恕」，係
    指被告之犯行有情輕法重之情，客觀上足以引起一般人同情
    ，處以法定最低刑度仍失之過苛，尚堪憫恕之情形而言；又
    販賣第一級毒品罪之法定刑為死刑或無期徒刑、販賣第二級
    毒品罪之法定刑為無期徒刑或7 年以上有期徒刑，然同為販
    賣第一、二級毒品之人，其原因動機不一，犯罪情節未必盡
    同，或有大盤毒梟者，亦有中、小盤之分，甚或僅止於吸毒
    者友儕間為求互通有無之有償轉讓者亦有之，其販賣行為所
    造成危害社會之程度自屬有異，法律科處此類犯罪，所設之
    法定最低本刑卻同為「死刑或無期徒刑」、「無期徒刑或7
    年以上有期徒刑」，不可謂不重。於此情形，倘依其情狀處
    以較輕之徒刑，即足以懲儆，並可達防衛社會之目的者，自
    非不可依客觀之犯行與主觀之惡性二者加以考量其情狀，是
    否有可憫恕之處，適用刑法第59條之規定酌量減輕其刑，期
    使個案裁判之量刑，能斟酌至當，符合比例原則。本案被告
    呂超棋所為本件販賣第一級、第二級毒品之犯行雖有70次之
    多，然對象僅約12人，多為重複賣予同一人而侵害同一人之
    身體健康法益，此與縱使均為70次然所出售之對象均不相同
    、人數眾多之情節有相當之差異，況觀其所為之犯行，亦有
    同日數次販賣予同一人之情況，且販售之對象其中亦有本件
    同案被告，因渠等間具有較為緊密之關係，縱使有買賣關係
    所賺取之利益亦應較低，且被告郭信佑、劉智忠、呂超峰等
    人部分，渠等僅係負責交付毒品、取款之行為，尚非居於主
    導之地位，自身亦未均因此獲取高額利潤，或係貪圖小利、
    或取得免費施用之利益，參以觀諸其等販賣之數量及獲取之
    利益均非龐大尚非居於大盤或毒品販上游之角色，犯罪情節
    尚非可與大盤毒梟者等同併論，倘予被告各科以法定最低本
    刑顯屬過苛，在客觀上足以引起一般人之同情，故就被告呂
    超棋等4 人所為附表二至七所示各次犯行，均爰依刑法第59
    條之規定減輕其刑。被告呂超棋、郭信佑所犯部分，並依法
    先加後減之。
(六)、爰審酌被告4 人視政府反毒政策及宣導如無物，意圖營利而
    販賣第一級、第二級毒品予他人施用，影響所及，非僅他人
    之生命、身體將可能受其侵害，社會、國家之法益亦不能免
    ，為害之鉅，當非個人一己之生命、身體法益所可比擬，自
    應嚴厲規範，惟另考量被告呂超棋經查獲之販賣次數雖為70
    次，然販賣對象僅約12人，且歷次偵審程序均坦承不諱，被
    告呂超峰經查獲之販賣次數為25次，然非居於主導之地位並
    未取得龐大利潤且歷次偵審亦均坦承犯行，被告劉智忠僅有
    2 次，且皆自白不諱，被告郭信佑於本院審理時就全部之犯
    行亦坦承在卷，足認其等尚有悛悔之意，暨被告呂超棋僅國
    小畢業、被告郭信佑、呂超峰均國中畢業、被告劉智忠高中
    畢業之智識程度等一切情狀，酌情分別量處如主文所示之刑
    ，並均各依法定其應執行之刑，以資懲儆。又本諸前述理由
    ，本院認對被告4 人科以如附表二至七宣告刑欄所示之刑，
    並定如主文所示之刑即足收懲處之效，公訴人分別就被告呂
    超棋涉犯56次販賣第一級毒品海洛因部分，各求處有期徒刑
    10年6 月，14次販賣第二級毒品甲基安非他命部分，各求處
    有期徒刑6 年4 月；就被告呂超峰涉犯25次販賣第一級毒品
    海洛因部分，各求處有期徒刑8 年2 月；被告郭信佑涉犯7
    次販賣第一級毒品海洛因部分，各求處有期徒刑9 年，8 次
    販賣第二級毒品安非他命部分，各求處有期徒刑5 年6 月；
    被告劉智忠涉犯2 次販賣第一級毒品海洛因部分，各求處有
    期徒刑8 年6 月，顯屬過重，要難依其所請。
四、沒收部分：
(一)、按以營利為目的販賣毒品，經多次販賣後，持有剩餘毒品被
    查獲，其各次販賣毒品行為，固應併合處罰。惟該持有剩餘
    毒品之低度行為，應僅為最後1次販賣毒品之高度行為所吸
    收，不另論罪。則就該查獲之剩餘毒品，自只能於最後一次
    販賣毒品罪宣告沒收銷燬，不得於各次販賣毒品罪均一併宣
    告（參看最高法院98年台上字第1063號判決意旨）。扣案如
    附表九所示毒品，經法務部調查局鑑定結果，含第一級毒品
    海洛因成分或殘留一情，有法務部調查局98年4 月24日調科
    壹字第09800256260 號鑑定書在卷可參（見偵字第4201號卷
    第21至22頁），應依毒品危害防制條例第18條第1 項前段宣
    告沒收銷燬，且應於被告呂超棋最後1 次（即附表一編號67
    所示98年2 月25日之犯行）販賣海洛因罪中宣告沒收銷燬。
(二)、扣案如附表八所示物品係被告呂超棋所有，並供被告呂超棋
    自行或與被告郭信佑、呂超峰、劉智忠等人共同為本件販賣
    第一級毒品犯行所用之物，各應於被告呂超棋等人販賣第一
    級毒品罪部分依毒品危害防制條例第19條第1 項規定沒收。
    扣案如附表八編號2 所示物品，係被告呂超棋所有並有供自
    行或與被告郭信佑共同販賣第二級毒品之用，亦應於被告呂
    超棋自行或與郭信佑共同販賣第二級毒品罪部分依毒品危害
    防制條例第19條第1 項規定沒收。
(三)、依毒品危害防制條例第19條第1 項前段規定宣告沒收者，以
    屬於被告所有供犯罪所用或因犯罪所得之物為限（最高法院
    97年度臺上字第6350號判決意旨參照）。被告呂超棋等4 人
    所持用供渠等各次犯行所用之行動電話（詳參附表一各門號
    ），卷內並無證據係被告呂超棋等人所有，自均無從宣告沒
    收。至於另扣得之商業本票簿1 本記帳紙條、張登豐本票、
    被告呂超棋台銀新竹分行存摺現金43100 元，手機5 支、玻
    璃管、吸管、SIM 卡、橡皮條1 條、記憶卡1 張、消費卷50
    0 元2 張、毒品吸食工具1 包及行動電話2 支等，亦查無證
    據足認與本案犯罪有關，自亦無從宣告沒收，併此敘明。
(四)、被告呂超棋、郭信佑單獨或共同販賣第一級、第二級毒品所
    得財物，及被告呂超棋、呂超峰共同販賣第一級毒品及被告
    呂超棋、劉智忠共同販賣第一級毒品所得財物，雖均未扣案
    ，仍應依毒品危害防制條例第19條第1 項規定宣告沒收，其
    中共同販賣部分，既為被告呂超棋、郭信佑或被告呂超棋、
    呂超峰及被告呂超棋、劉智忠分別共同犯罪所得，應連帶沒
    收，如全部或一部不能沒收時，以其2 人之財產連帶抵償之
    ；被告呂超棋、郭信佑單獨販賣部分，如全部或一部不能沒
    收時，分別以其2 人之財產抵償之。
    另毒品危害防制條例第19條第1 項所謂犯罪所得之財物沒收
    ，如不能沒收時，追徵其價額或以其財產抵償者，以實際取
    得之財物為限，如尚未取得者，即無適用該項規定沒收之餘
    地（最高法院98年度台上字第6120號判決參照）。從而倘買
    受人並未實際給付價款之部分（詳參附表一），仍應以其實
    際所取得者計算，並未取得者自無從予以告沒收。
五、至起訴書附表所示被告呂超棋等人所涉編號7 至11、71、74
    至76之各次犯行，業經公訴人以99年度蒞字第4985號撤回起
    訴，附此敘明。
據上論斷，應依刑事訴訟法第299條第1項前段，毒品危害防制條
例第4 條第1 項、第2 項、第17條第2 項、第18條第1 項前段、
第19條第1 項，刑法第2 條第1 項但書、第11條前段、第28條、
第47條第1 項、第59條、第51條第5 款，判決如主文。
本案經檢察官黃慧倫到庭執行職務。
中    華    民    國  100     年    5     月    25    日
                  刑事第一庭  審判長法  官  陳健順
                                    法  官  朱美璘
                                    法  官  林哲瑜
以上正本證明與原本無異。
如不服本判決應於收受判決後10日內向本院提出上訴書狀，並應
敘述具體理由。其未敘述上訴理由者，應於上訴期間屆滿後20日
內向本院補提理由書(均須按他造當事人之人數附繕本)「切勿逕
送上級法院」。
中    華    民    國   100    年    5     月    26    日
                                    書記官 鍾佩芳
附錄本案論罪科刑法條：
毒品危害防制條例第4條第1項、第2項：
製造、運輸、販賣第一級毒品者，處死刑或無期徒刑；處無期徒
刑者，得併科新臺幣 2 千萬元以下罰金。
製造、運輸、販賣第二級毒品者，處無期徒刑或 7 年以上有期
徒刑，得併科新臺幣 1 千萬元以下罰金。
 附表一（同起訴書）：
┌───┬────┬────┬────┬──────┬─────┬─────┬────────────┬─────┬───────┬───────┐
│編號  │被告    │交易時間│買受人  │交易地點    │毒品種類  │交易數量及│        證   據         │ 電話號碼 │  通 聯 譯 文 │   備   註    │
│      │        │        │        │            │          │價格      │                        │          │              │              │
├───┼────┼────┼────┼──────┼─────┼─────┼────────────┼─────┼───────┼───────┤
│  1   │呂超棋  │97年12月│鄧秀美  │鄧秀美住處  │海洛因    │10,000元、│1. 被告呂超棋之自白：   │郭信佑行動│971205        │呂超棋於調查訊│
│      │郭信佑  │5日15時 │        │            │          │半錢      │   於本院（見本院卷第43 │電話號碼：│140927        │問及偵查中均未│
│      │        │28分    │        │            │          │          │   頁至第43頁背面本院訊 │0000000000│A→B          │被問及97年12  │
│      │        │        │        │            │          │          │   問、見本院卷第85頁背 │→A       │B:你現在有沒有│月5 日販賣與鄧│
│      │        │        │        │            │          │          │   面至第86頁背面、見本 │          │？            │秀美與否，並未│
│      │        │        │        │            │          │          │   院卷第264頁）        │鄧秀美家用│A:我剛起來。  │對此表示意見。│
│      │        │        │        │            │          │          │                        │電話號碼：│B:一點都沒有？│              │
│      │        │        │        │            │          │          │2. 被告郭信佑之自白：   │00-0000000│我以為你身上有│              │
│      │        │        │        │            │          │          │   偵查中（見98年度偵字 │→B       │，想跟你要一點│              │
│      │        │        │        │            │          │          │   第3796號卷第7 頁背面 │          │用煙斗抽。    │              │
│      │        │        │        │            │          │          │   調查、見98年度偵字第 │          │A:我要過去他（│              │
│      │        │        │        │            │          │          │   3796號卷第56頁偵訊、 │          │老雷）那裡才有│              │
│      │        │        │        │            │          │          │   見98年度聲羈字第88 號│          │。            │              │
│      │        │        │        │            │          │          │   卷第5 頁本院訊問。   │          │B:他回來了嗎？│              │
│      │        │        │        │            │          │          │   本院：（見本院卷第243│          │A:回來了。    │              │
│      │        │        │        │            │          │          │   頁背面本院準備）。   │          │B:我要等3點後 │              │
│      │        │        │        │            │          │          │                        │          │錢才會進來。  │              │
│      │        │        │        │            │          │          │3. 證人鄧秀美之證述     │          │              │              │
│      │        │        │        │            │          │          │   （見98年度他字第63 6 │          │971205        │              │
│      │        │        │        │            │          │          │   號卷二第7 頁背面至第8│          │150123        │              │
│      │        │        │        │            │          │          │   頁調查、98年度他字第 │          │A←B          │              │
│      │        │        │        │            │          │          │   636號卷二第25頁）。  │          │B:有要來了嗎？│              │
│      │        │        │        │            │          │          │                        │          │A:還沒有。    │              │
│      │        │        │        │            │          │          │4. 通聯譯文：見98年度他 │          │B:要很久嗎？  │              │
│      │        │        │        │            │          │          │   字第636 號卷二第11頁 │          │A:不曉得。    │              │
│      │        │        │        │            │          │          │   第2 則、第5 則、第12 │          │B:晚一點會有嗎│              │
│      │        │        │        │            │          │          │   頁第1 則、第2 則     │          │？            │              │
│      │        │        │        │            │          │          │                        │          │A:晚一點會有，│              │
│      │        │        │        │            │          │          │                        │          │問題是你晚一點│              │
│      │        │        │        │            │          │          │                        │          │會有錢嗎？    │              │
│      │        │        │        │            │          │          │                        │          │B:現在就有（現│              │
│      │        │        │        │            │          │          │                        │          │金）了。      │              │
│      │        │        │        │            │          │          │                        │          │A:多少？      │              │
│      │        │        │        │            │          │          │                        │          │B:（拿）半錢好│              │
│      │        │        │        │            │          │          │                        │          │了。          │              │
│      │        │        │        │            │          │          │                        │          │A:好，等一下打│              │
│      │        │        │        │            │          │          │                        │          │給你。        │              │
│      │        │        │        │            │          │          │                        │          │              │              │
│      │        │        │        │            │          │          │                        │          │971205        │              │
│      │        │        │        │            │          │          │                        │          │151433        │              │
│      │        │        │        │            │          │          │                        │          │A→B          │              │
│      │        │        │        │            │          │          │                        │          │A:我現在過去。│              │
│      │        │        │        │            │          │          │                        │          │B:好。        │              │
│      │        │        │        │            │          │          │                        │          │              │              │
│      │        │        │        │            │          │          │                        │          │971205        │              │
│      │        │        │        │            │          │          │                        │          │152849        │              │
│      │        │        │        │            │          │          │                        │          │A→B          │              │
│      │        │        │        │            │          │          │                        │          │A:到全家還是？│              │
│      │        │        │        │            │          │          │                        │          │B:門口。      │              │
│      │        │        │        │            │          │          │                        │          │A:好，到了。  │              │
│      │        │        │        │            │          │          │                        │          │              │              │
├───┼────┼────┼────┼──────┼─────┼─────┼────────────┼─────┼───────┼───────┤
│  2   │呂超棋  │97年12月│鄧秀美  │鄧秀美住處  │海洛因    │1,000元、1│1. 被告呂超棋之自白：   │郭信佑行動│2008/12/19    │呂超棋於調查訊│
│      │郭信佑  │19日9時 │        │            │          │根菸吸食的│   於本院：（見本院卷第 │電話號碼：│095527        │問及偵查中均未│
│      │        │55分    │        │            │          │量        │   43頁背面本院訊問、見 │0000000000│A→B          │被問及97年12月│
│      │        │        │        │            │          │          │   本院卷第85頁背面至第 │→A       │A:我剛才人在老│19 日 販賣與鄧│
│      │        │        │        │            │          │          │   86頁背面本院準備、見 │          │雷那邊。      │秀美與否，並未│
│      │        │        │        │            │          │          │   本院卷第264 頁本院準 │鄧秀美行動│B:是喔。      │對此表示意見。│
│      │        │        │        │            │          │          │   備）。               │電話號碼：│A:他現在都嘛動│              │
│      │        │        │        │            │          │          │                        │0000000000│02（諧音）。  │              │
│      │        │        │        │            │          │          │2. 被告郭信佑之自白：   │→B       │B:02現在也是沒│              │
│      │        │        │        │            │          │          │   偵查中：（見98年度偵 │          │有空間，像那天│              │
│      │        │        │        │            │          │          │   字第3796 號卷第92頁偵│          │拿的也都是沒有│              │
│      │        │        │        │            │          │          │   訊、見98年度偵字第379│          │空間。        │              │
│      │        │        │        │            │          │          │   6號卷第136 頁偵訊）  │          │A:那天3000喔，│              │
│      │        │        │        │            │          │          │                        │          │那好像是他吃的│              │
│      │        │        │        │            │          │          │3. 證人鄧秀美之證述：   │          │倒下來的。    │              │
│      │        │        │        │            │          │          │   （見98年度他字第636  │          │B:是喔。你現在│              │
│      │        │        │        │            │          │          │   號卷二第8 頁調查、見 │          │有嗎？弄一根來│              │
│      │        │        │        │            │          │          │   98年度他字第636 號卷 │          │抽抽。        │              │
│      │        │        │        │            │          │          │   二第25頁）。         │          │A:等一下打給你│              │
│      │        │        │        │            │          │          │                        │          │。            │              │
│      │        │        │        │            │          │          │4. 通聯譯文：見98年度他 │          │B:好，一根就好│              │
│      │        │        │        │            │          │          │   字第636 號卷二第13、 │          │。            │              │
│      │        │        │        │            │          │          │   14頁                 │          │              │              │
│      │        │        │        │            │          │          │                        │          │2008/12/19    │              │
│      │        │        │        │            │          │          │                        │          │113641        │              │
│      │        │        │        │            │          │          │                        │          │A←B          │              │
│      │        │        │        │            │          │          │                        │          │A:快到了。    │              │
│      │        │        │        │            │          │          │                        │          │B:那到（我家）│              │
│      │        │        │        │            │          │          │                        │          │門口好了。    │              │
├───┼────┼────┼────┼──────┼─────┼─────┼────────────┼─────┼───────┼───────┤
│  3   │呂超棋  │97年12月│鄧秀美  │鄧秀美住處  │海洛因    │3000元、8 │1. 被告呂超棋之自白：   │郭信佑行動│2008/12/27    │呂超棋於調查訊│
│      │郭信佑  │27日11時│        │            │          │分之1錢   │   （見本院卷第43頁背面 │電話號碼：│114942        │問及偵查中均未│
│      │        │49分    │        │            │          │          │   本院訊問、本院卷第85 │0000000000│A←B          │被問及97年12  │
│      │        │        │        │            │          │          │   頁背面至第86頁背面本 │→A       │B:你有空嗎？  │月27日販賣與鄧│
│      │        │        │        │            │          │          │   院準備、本院卷第264  │          │A:怎樣？      │秀美與否，並未│
│      │        │        │        │            │          │          │   頁本院準備）。       │鄧秀美行動│B:幫我弄東西啊│對此表示意見。│
│      │        │        │        │            │          │          │                        │電話號碼：│。有空嗎？沒有│              │
│      │        │        │        │            │          │          │2. 被告郭信佑之自白：   │0000000000│錢啦，3000而已│              │
│      │        │        │        │            │          │          │   偵查中：（見98年度偵 │→B       │，要到月底才有│              │
│      │        │        │        │            │          │          │   字第3796號卷第92頁偵 │          │錢。          │              │
│      │        │        │        │            │          │          │   訊、98年度偵字第3796 │          │A:要去頭份啦，│              │
│      │        │        │        │            │          │          │   號卷第136頁偵訊）    │          │要去回來才會有│              │
│      │        │        │        │            │          │          │   於本院：（見本院卷第 │          │。            │              │
│      │        │        │        │            │          │          │   243 頁背面本院準備） │          │B:那你幫我問問│              │
│      │        │        │        │            │          │          │   。                   │          │看，你請他幫我│              │
│      │        │        │        │            │          │          │3. 證人鄧秀美之證述     │          │弄好一點，不然│              │
│      │        │        │        │            │          │          │   （見98年度他字第636  │          │都沒有空間。  │              │
│      │        │        │        │            │          │          │   號卷二第8 頁調查、見 │          │A:我知道。    │              │
│      │        │        │        │            │          │          │   98年度他字第636號卷二│          │              │              │
│      │        │        │        │            │          │          │   第25頁至第25頁背面） │          │2008/12/27    │              │
│      │        │        │        │            │          │          │                        │          │142656        │              │
│      │        │        │        │            │          │          │4. 通聯譯文：見98年度他 │          │A→B          │              │
│      │        │        │        │            │          │          │   字第636 號卷二第16至 │          │簡訊:你不是要 │              │
│      │        │        │        │            │          │          │   20頁                 │          │拿，我找到人了│              │
│      │        │        │        │            │          │          │                        │          │。            │              │
│      │        │        │        │            │          │          │                        │          │              │              │
│      │        │        │        │            │          │          │                        │          │2008/12/27    │              │
│      │        │        │        │            │          │          │                        │          │153112        │              │
│      │        │        │        │            │          │          │                        │          │A←B          │              │
│      │        │        │        │            │          │          │                        │          │A:多少錢，3000│              │
│      │        │        │        │            │          │          │                        │          │喔？          │              │
│      │        │        │        │            │          │          │                        │          │B:又沒有辦法拿│              │
│      │        │        │        │            │          │          │                        │          │到原的。      │              │
│      │        │        │        │            │          │          │                        │          │A:可以啦。    │              │
│      │        │        │        │            │          │          │                        │          │B:3000塊原的，│              │
│      │        │        │        │            │          │          │                        │          │我還可以洗到81│              │
│      │        │        │        │            │          │          │                        │          │…洗到41去啊，│              │
│      │        │        │        │            │          │          │                        │          │我就可以用那麼│              │
│      │        │        │        │            │          │          │                        │          │多天了。      │              │
│      │        │        │        │            │          │          │                        │          │A:我也很難過。│              │
│      │        │        │        │            │          │          │                        │          │B:他那個41要60│              │
│      │        │        │        │            │          │          │                        │          │00是嗎？      │              │
│      │        │        │        │            │          │          │                        │          │A:嗯。看有沒有│              │
│      │        │        │        │            │          │          │                        │          │人可以湊，湊到│              │
│      │        │        │        │            │          │          │                        │          │41。          │              │
│      │        │        │        │            │          │          │                        │          │B:你何時過來？│              │
│      │        │        │        │            │          │          │                        │          │A:我先把他（呂│              │
│      │        │        │        │            │          │          │                        │          │超棋）叫起床。│              │
│      │        │        │        │            │          │          │                        │          │              │              │
│      │        │        │        │            │          │          │                        │          │2008/12/27    │              │
│      │        │        │        │            │          │          │                        │          │153515        │              │
│      │        │        │        │            │          │          │                        │          │A→B          │              │
│      │        │        │        │            │          │          │                        │          │A:我一下過去你│              │
│      │        │        │        │            │          │          │                        │          │那邊。        │              │
│      │        │        │        │            │          │          │                        │          │              │              │
├───┼────┼────┼────┼──────┼─────┼─────┼────────────┼─────┼───────┼───────┤
│  4   │呂超棋  │98年1月2│段博恩  │呂超棋民生路│海洛因    │10,000元  │1. 被告呂超棋之自白：   │呂超棋行動│2009/1/2      │呂超棋於調查訊│
│      │        │日11時29│        │住處        │          │          │   於本院：             │電話號碼：│112929        │問及偵查中均未│
│      │        │分      │        │            │          │          │   （見本院卷第43頁背面 │0000000000│A→B          │被問及98年1 月│
│      │        │        │        │            │          │          │   本院訊問、本院卷第87 │→A       │A:怎麼樣了，過│2日11 時29分販│
│      │        │        │        │            │          │          │   頁本院準備、本院卷第 │          │來拿啊。      │賣與段博恩與否│
│      │        │        │        │            │          │          │   264 頁本院準備）。   │段博恩行動│B:好，我一下過│，並未對此表示│
│      │        │        │        │            │          │          │                        │電話號碼：│去。          │意見。（惟有問│
│      │        │        │        │            │          │          │2. 證人段博恩之證述：   │0000000000│A:順便看有沒有│及同日之15時24│
│      │        │        │        │            │          │          │   （見98年度他字第636號│→B       │要拿，順便拿一│分通聯及交易內│
│      │        │        │        │            │          │          │   卷二第49頁調查、98年 │          │拿。          │容，即編號5 部│
│      │        │        │        │            │          │          │   度他字第636號卷二第71│          │              │分）          │
│      │        │        │        │            │          │          │   頁偵訊）。           │          │              │              │
│      │        │        │        │            │          │          │3. 通聯譯文：見98年度他 │          │              │              │
│      │        │        │        │            │          │          │   字第636 號卷二第60頁 │          │              │              │
│      │        │        │        │            │          │          │                        │          │              │              │
├───┼────┼────┼────┼──────┼─────┼─────┼────────────┼─────┼───────┼───────┤
│  5   │呂超棋  │98年1月2│段博恩  │新竹市○○路│海洛因    │10,000元  │1.被告呂超棋之自白：    │呂超棋行動│2009/1/2      │              │
│      │        │日15時24│        │東方寶電子遊│          │          │  偵查中：（見98年度他字│電話號碼：│152455        │              │
│      │        │分      │        │藝場        │          │          │  第636 號卷一第96頁反面│0000000000│A←B          │              │
│      │        │        │        │            │          │          │  警詢、98年度他字第636 │→A       │B:老大，我在樓│              │
│      │        │        │        │            │          │          │  號卷一第158 至159 頁偵│          │下。          │              │
│      │        │        │        │            │          │          │  訊。）                │段博恩行動│A:你有沒有順便│              │
│      │        │        │        │            │          │          │  於本院：              │電話號碼：│要拿那個？    │              │
│      │        │        │        │            │          │          │  （見本院卷第43頁背面本│0000000000│B:有啊，拿1個 │              │
│      │        │        │        │            │          │          │  院訊問、見本院卷第87頁│→B       │。            │              │
│      │        │        │        │            │          │          │  本院準備、本院卷第264 │          │A:再拿1個就對 │              │
│      │        │        │        │            │          │          │  頁本院準備）。        │          │了？          │              │
│      │        │        │        │            │          │          │                        │          │B:對。        │              │
│      │        │        │        │            │          │          │2.證人段博恩之證述：    │          │              │              │
│      │        │        │        │            │          │          │  （見98年度他字第636 號│          │人家回去拿，你│              │
│      │        │        │        │            │          │          │  卷二第49頁調查、98年度│          │過來東方寶。  │              │
│      │        │        │        │            │          │          │  他字第636 號卷二第71頁│          │B:那我要拿多少│              │
│      │        │        │        │            │          │          │  偵訊）。              │          │給你？        │              │
│      │        │        │        │            │          │          │                        │          │A:再1個嘛，對 │              │
│      │        │        │        │            │          │          │3. 通聯譯文：見98年度他 │          │不對？        │              │
│      │        │        │        │            │          │          │   字第636 號卷二第61頁 │          │B:那我再拿1萬 │              │
│      │        │        │        │            │          │          │                        │          │給你喔。      │              │
│      │        │        │        │            │          │          │                        │          │A:你現在過來就│              │
│      │        │        │        │            │          │          │                        │          │對了。        │              │
│      │        │        │        │            │          │          │                        │          │              │              │
├───┼────┼────┼────┼──────┼─────┼─────┼────────────┼─────┼───────┼───────┤
│  6   │呂超棋  │98年1月6│段博恩  │呂超棋民生路│海洛因    │1,000元   │1. 被告呂超棋之自白：   │呂超棋行動│980106        │呂超棋於調查訊│
│      │        │日19時15│        │住處        │          │          │   於本院：（見本院卷第 │電話號碼：│191504        │問及偵查中均未│
│      │        │分      │        │            │          │          │   43 頁 背面本院訊問、 │0000000000│A→B          │被問及98年1 月│
│      │        │        │        │            │          │          │   本院卷第87頁本院準備 │→A       │A:你有沒有要拿│6日 販賣與段博│
│      │        │        │        │            │          │          │   、本院卷第264 頁本院 │          │？            │恩與否，並未對│
│      │        │        │        │            │          │          │   準備）。             │段博恩家用│B:有啊。      │此表示意見。  │
│      │        │        │        │            │          │          │                        │電話號碼：│A:你誰？      │              │
│      │        │        │        │            │          │          │2.證人段博恩之證述      │00-0000000│B:我TAKO啊。  │              │
│      │        │        │        │            │          │          │ （見98年度他字第636 號 │→B       │A:我知道，我要│              │
│      │        │        │        │            │          │          │  卷二第49頁背面調查）。│          │跟人家拿了。  │              │
│      │        │        │        │            │          │          │                        │          │B:我要啊。    │              │
│      │        │        │        │            │          │          │3. 通聯譯文：見98年度他 │          │A:要就快，等一│              │
│      │        │        │        │            │          │          │   字第636 號卷二第65頁 │          │下我要出去了。│              │
│      │        │        │        │            │          │          │   第9 則至第66頁第1 則 │          │B:大仔，我等一│              │
│      │        │        │        │            │          │          │   、第67頁第2 則       │          │下再拿1萬給你 │              │
│      │        │        │        │            │          │          │                        │          │，你有辦法拿一│              │
│      │        │        │        │            │          │          │                        │          │張（推測：1000│              │
│      │        │        │        │            │          │          │                        │          │元的量）給我嗎│              │
│      │        │        │        │            │          │          │                        │          │？            │              │
│      │        │        │        │            │          │          │                        │          │A:有啦。      │              │
│      │        │        │        │            │          │          │                        │          │B:好，我先拿東│              │
│      │        │        │        │            │          │          │                        │          │西給別人後，馬│              │
│      │        │        │        │            │          │          │                        │          │上過去。      │              │
│      │        │        │        │            │          │          │                        ├─────┼───────┤              │
│      │        │        │        │            │          │          │                        │呂超棋行動│980107        │              │
│      │        │        │        │            │          │          │                        │電話號碼：│195835        │              │
│      │        │        │        │            │          │          │                        │0000000000│A→B          │              │
│      │        │        │        │            │          │          │                        │→A       │A:你找我？    │              │
│      │        │        │        │            │          │          │                        │          │B:對啊，你電話│              │
│      │        │        │        │            │          │          │                        │段博恩行動│怎麼打不通？  │              │
│      │        │        │        │            │          │          │                        │電話號碼：│A:我關機啊。  │              │
│      │        │        │        │            │          │          │                        │0000000000│B:我要拿錢給你│              │
│      │        │        │        │            │          │          │                        │→B       │啊。          │              │
│      │        │        │        │            │          │          │                        │          │A:我過去找你好│              │
│      │        │        │        │            │          │          │                        │          │了。          │              │
│      │        │        │        │            │          │          │                        │          │B:好啊。我拿一│              │
│      │        │        │        │            │          │          │                        │          │樣好嗎？      │              │
│      │        │        │        │            │          │          │                        │          │A:我打給你好了│              │
│      │        │        │        │            │          │          │                        │          │。            │              │
│      │        │        │        │            │          │          │                        │          │B:好。        │              │
├───┼────┼────┼────┼──────┼─────┼─────┼────────────┼─────┼───────┼───────┤
│  7   │呂超棋  │97年8、9│張柏雄  │劉智忠金山三│海洛因    │20,000元、│                        │          │              │業經檢察官以99│
│      │劉智忠  │月間某日│        │街住處附近公│          │1錢       │                        │          │              │年度蒞字第4985│
│      │        │        │        │園          │          │          │                        │          │              │號撤回此部分起│
│      │        │        │        │            │          │          │                        │          │              │訴            │
├───┼────┼────┼────┼──────┼─────┼─────┼────────────┼─────┼───────┼───────┤
│  8   │呂超棋  │97年8、9│張柏雄  │劉智忠金山三│海洛因    │10,000元、│                        │          │              │業經檢察官以99│
│      │劉智忠  │月間某日│        │街住處附近公│          │半錢      │                        │          │              │年度蒞字第4985│
│      │        │        │        │園          │          │          │                        │          │              │號撤回此部分起│
│      │        │        │        │            │          │          │                        │          │              │訴            │
├───┼────┼────┼────┼──────┼─────┼─────┼────────────┼─────┼───────┼───────┤
│  9   │呂超棋  │97年8、9│張柏雄  │劉智忠金山三│海洛因    │20,000元、│                        │          │              │業經檢察官以99│
│      │劉智忠  │月間某日│        │街住處附近公│          │1錢       │                        │          │              │年度蒞字第4985│
│      │        │        │        │園          │          │          │                        │          │              │號撤回此部分起│
│      │        │        │        │            │          │          │                        │          │              │訴            │
├───┼────┼────┼────┼──────┼─────┼─────┼────────────┼─────┼───────┼───────┤
│  10  │呂超棋  │97年8、9│張柏雄  │劉智忠金山三│海洛因    │20,000元、│                        │          │              │業經檢察官以99│
│      │劉智忠  │月間某日│        │街住處附近公│          │1錢       │                        │          │              │年度蒞字第4985│
│      │        │        │        │園          │          │          │                        │          │              │號撤回此部分起│
│      │        │        │        │            │          │          │                        │          │              │訴            │
├───┼────┼────┼────┼──────┼─────┼─────┼────────────┼─────┼───────┼───────┤
│  11  │呂超棋  │97年8、9│張柏雄  │劉智忠金山三│海洛因    │15,000元、│                        │          │              │業經檢察官以99│
│      │劉智忠  │月間某日│        │街住處附近公│          │2.8克（含 │                        │          │              │年度蒞字第4985│
│      │        │        │        │園          │          │袋3克）   │                        │          │              │號撤回此部分起│
│      │        │        │        │            │          │          │                        │          │              │訴            │
├───┼────┼────┼────┼──────┼─────┼─────┼────────────┼─────┼───────┼───────┤
│  12  │呂超棋  │97年9月 │張柏雄  │新竹市○○路│安非他命  │4,000元、 │1. 被告呂超棋之自白：   │呂超棋行動│2008/9/30     │呂超棋於調查訊│
│      │        │30日18時│        │二段已倒閉之│（應為甲基│4分之1錢（│   （見本院卷第88頁本院 │電話號碼：│184416        │問及偵查中均未│
│      │        │44分    │        │國賓戲院門口│安非他命，│賒1000元）│   準備、本院卷第264 頁 │0000000000│A←B          │被問及97年9 月│
│      │        │        │        │            │以下均同）│實際取得  │   本院準備）。         │→A       │B:喂，老大，我│30 日 販賣與張│
│      │        │        │        │            │          │3000元    │                        │          │現在過去那邊找│柏雄與否，並未│
│      │        │        │        │            │          │（被告呂超│2. 證人張柏雄之證述：   │張柏雄家用│你？          │對此表示意見。│
│      │        │        │        │            │          │棋及證人張│   （見98年度他字第636  │電話號碼：│A:多少？      │              │
│      │        │        │        │            │          │柏雄均一致│   號卷二第204 頁調查、9│00-0000000│B:我先拿一個41│              │
│      │        │        │        │            │          │稱僅實際交│   8 年度他字第636 號卷 │→B       │，不然我身上真│              │
│      │        │        │        │            │          │付3000元，│   二第449 、450 頁偵訊 │          │的沒錢。      │              │
│      │        │        │        │            │          │且無證據證│   ）。                 │          │A:要還我多少錢│              │
│      │        │        │        │            │          │明證人張柏│3. 通聯譯文：見98年度他 │          │？            │              │
│      │        │        │        │            │          │雄有將此部│   字第636 號卷二第312  │          │B:大仔，我真的│              │
│      │        │        │        │            │          │分欠款返還│   、313 頁             │          │沒錢，不然我不│              │
│      │        │        │        │            │          │，則被告呂│                        │          │會這樣子。    │              │
│      │        │        │        │            │          │超棋此次僅│                        │          │A:41錢夠不夠啊│              │
│      │        │        │        │            │          │取得3000元│                        │          │？            │              │
│      │        │        │        │            │          │之款項應堪│                        │          │B:差一點點，我│              │
│      │        │        │        │            │          │採信）    │                        │          │真的沒有錢啦。│              │
│      │        │        │        │            │          │          │                        │          │A:差多少？    │              │
│      │        │        │        │            │          │          │                        │          │B:差1000。    │              │
│      │        │        │        │            │          │          │                        │          │A:我跟你講，下│              │
│      │        │        │        │            │          │          │                        │          │次不跟我講多少│              │
│      │        │        │        │            │          │          │                        │          │錢的話…。    │              │
│      │        │        │        │            │          │          │                        │          │B:（苦苦哀求）│              │
│      │        │        │        │            │          │          │                        │          │略。          │              │
│      │        │        │        │            │          │          │                        │          │A:你再騙我一次│              │
│      │        │        │        │            │          │          │                        │          │，只要一次就好│              │
│      │        │        │        │            │          │          │                        │          │了。好啦。    │              │
│      │        │        │        │            │          │          │                        │          │B:那到哪裡？  │              │
│      │        │        │        │            │          │          │                        │          │A:去戲院。    │              │
│      │        │        │        │            │          │          │                        ├─────┼───────┤              │
│      │        │        │        │            │          │          │                        │呂超棋行動│2008/9/30     │              │
│      │        │        │        │            │          │          │                        │電話號碼：│191147        │              │
│      │        │        │        │            │          │          │                        │0000000000│A←B          │              │
│      │        │        │        │            │          │          │                        │→A       │B:大仔，我到了│              │
│      │        │        │        │            │          │          │                        │          │。            │              │
│      │        │        │        │            │          │          │                        │張柏雄行動│A:好。        │              │
│      │        │        │        │            │          │          │                        │電話號碼：│              │              │
│      │        │        │        │            │          │          │                        │0000000000│              │              │
│      │        │        │        │            │          │          │                        │→B       │              │              │
├───┼────┼────┼────┼──────┼─────┼─────┼────────────┼─────┼───────┼───────┤
│  13  │呂超棋  │97年10月│張柏雄  │國道一號光復│安非他命  │12,000元、│1. 被告呂超棋之自白     │呂超棋行動│2008/10/2     │呂超棋於調查訊│
│      │        │2日23時 │        │路交流道旁計│          │半錢      │   於本院（見本院卷第88 │電話號碼：│232005        │問及偵查中均未│
│      │        │25分    │        │程車排班處  │          │          │   頁背面本院準備、見本 │0000000000│A→B          │被問及97年10月│
│      │        │        │        │            │          │          │   院卷第264 頁本院準備 │→A       │A:老大，我要拿│2日 販賣與張柏│
│      │        │        │        │            │          │          │   ）。                 │          │半錢，去哪裡等│雄與否，並未對│
│      │        │        │        │            │          │          │                        │張柏雄行動│你？          │此表示意見。  │
│      │        │        │        │            │          │          │2. 證人張柏雄之證述：   │電話號碼：│A:我跟你講，到│              │
│      │        │        │        │            │          │          │   （見98年度他字第636號│0000000000│光復路的交流道│              │
│      │        │        │        │            │          │          │   卷二第204 頁調查、98 │→B       │，計程車那邊，│              │
│      │        │        │        │            │          │          │   年度他字第636 號卷二 │          │地下道那邊有很│              │
│      │        │        │        │            │          │          │   第450 頁偵訊）。     │          │多計程車停在那│              │
│      │        │        │        │            │          │          │                        │          │邊。          │              │
│      │        │        │        │            │          │          │3. 通聯譯文：見98年度他 │          │B:飛狗那邊嗎？│              │
│      │        │        │        │            │          │          │   字第636 號卷二第314  │          │A:對，旁邊有一│              │
│      │        │        │        │            │          │          │   、315 頁             │          │個巷子，你現在│              │
│      │        │        │        │            │          │          │                        │          │就去那邊，幾時│              │
│      │        │        │        │            │          │          │                        │          │可以到？      │              │
│      │        │        │        │            │          │          │                        │          │B:我到了打給你│              │
│      │        │        │        │            │          │          │                        │          │。            │              │
│      │        │        │        │            │          │          │                        │          │A:我下高速公路│              │
│      │        │        │        │            │          │          │                        │          │沒有看到你沒看│              │
│      │        │        │        │            │          │          │                        │          │到你我就走了。│              │
│      │        │        │        │            │          │          │                        │          │              │              │
│      │        │        │        │            │          │          │                        │          │2008/10/2     │              │
│      │        │        │        │            │          │          │                        │          │232500        │              │
│      │        │        │        │            │          │          │                        │          │A→B          │              │
│      │        │        │        │            │          │          │                        │          │B:我到了。    │              │
│      │        │        │        │            │          │          │                        │          │A:報位。      │              │
│      │        │        │        │            │          │          │                        │          │B:計程車停車處│              │
│      │        │        │        │            │          │          │                        │          │。            │              │
│      │        │        │        │            │          │          │                        │          │A:等一下我一下│              │
│      │        │        │        │            │          │          │                        │          │去，你準備拿40│              │
│      │        │        │        │            │          │          │                        │          │00塊給我。    │              │
│      │        │        │        │            │          │          │                        │          │B:不乾脆，被老│              │
│      │        │        │        │            │          │          │                        │          │雷念。        │              │
├───┼────┼────┼────┼──────┼─────┼─────┼────────────┼─────┼───────┼───────┤
│  14  │呂超棋  │97年10月│張柏雄  │新竹市馬偕醫│安非他命  │9,500元、 │1. 被告呂超棋之自白：   │呂超棋行動│2008/10/4     │呂超棋於調查訊│
│      │        │4日12時 │        │院正門對面旁│          │半錢      │   於本院：（見本院卷第 │電話號碼：│125800        │問及偵查中均未│
│      │        │58分    │        │邊巷子內    │          │          │   88頁背面本院準備、本 │0000000000│A←B          │被問及97年10月│
│      │        │        │        │            │          │          │   院卷第264頁本院準備）│→A       │B:大仔，你在哪│4日 販賣與張柏│
│      │        │        │        │            │          │          │   。                   │          │裡？          │雄與否，並未對│
│      │        │        │        │            │          │          │2. 證人張柏雄之證述：   │張柏雄家用│A:怎樣？      │此表示意見。  │
│      │        │        │        │            │          │          │   （見98年度他字第636  │電話號碼：│B:跟你拿半錢。│              │
│      │        │        │        │            │          │          │   號卷二第204 頁背面調 │00-0000000│A:勇仔（諧音）│              │
│      │        │        │        │            │          │          │   查、98年度他字第636號│→B       │，馬偕醫院。  │              │
│      │        │        │        │            │          │          │   卷二第450 頁偵訊）   │          │B:到了打給你。│              │
│      │        │        │        │            │          │          │                        ├─────┼───────┤              │
│      │        │        │        │            │          │          │3. 通聯譯文：見98年度他 │呂超棋行動│2008/10/4     │              │
│      │        │        │        │            │          │          │   字第636 號卷二第316  │電話號碼：│131555        │              │
│      │        │        │        │            │          │          │   至318 頁             │0000000000│A←B          │              │
│      │        │        │        │            │          │          │                        │→A       │A:你到了嗎？  │              │
│      │        │        │        │            │          │          │                        │          │B:到了。      │              │
│      │        │        │        │            │          │          │                        │張柏雄行動│A:在哪裡？    │              │
│      │        │        │        │            │          │          │                        │電話號碼：│B:馬偕醫院對嘛│              │
│      │        │        │        │            │          │          │                        │0000000000│。            │              │
│      │        │        │        │            │          │          │                        │→B       │A:好。        │              │
│      │        │        │        │            │          │          │                        │          │B:大門還是後門│              │
│      │        │        │        │            │          │          │                        │          │？            │              │
│      │        │        │        │            │          │          │                        │          │A:正門啦，加油│              │
│      │        │        │        │            │          │          │                        │          │站旁邊彎進去。│              │
│      │        │        │        │            │          │          │                        │          │              │              │
│      │        │        │        │            │          │          │                        │          │2008/10/4     │              │
│      │        │        │        │            │          │          │                        │          │133632        │              │
│      │        │        │        │            │          │          │                        │          │A→B          │              │
│      │        │        │        │            │          │          │                        │          │A:老大，我在這│              │
│      │        │        │        │            │          │          │                        │          │。            │              │
│      │        │        │        │            │          │          │                        │          │B:多少？      │              │
│      │        │        │        │            │          │          │                        │          │A:9500，可以嗎│              │
│      │        │        │        │            │          │          │                        │          │？            │              │
│      │        │        │        │            │          │          │                        │          │B:嗯。        │              │
├───┼────┼────┼────┼──────┼─────┼─────┼────────────┼─────┼───────┼───────┤
│  15  │呂超棋  │97年10月│張柏雄  │新竹市○○路│安非他命  │12,000元、│1. 被告呂超棋之自白：   │呂超棋行動│2008/10/6     │呂超棋於調查訊│
│      │        │6日10時5│        │二段已倒閉之│          │半錢      │   於本院：             │電話號碼：│100526        │問及偵查中均未│
│      │        │分      │        │國賓戲院門口│          │          │   如檢方起訴書之內容（ │0000000000│A→B          │被問及97年10月│
│      │        │        │        │            │          │          │   見本院卷第88頁背面本 │→A       │A:怎樣？      │6日 販賣與張柏│
│      │        │        │        │            │          │          │   院準備）；我承認起訴 │          │B:一樣。      │雄與否，並未對│
│      │        │        │        │            │          │          │   書所載之犯罪事實（見 │張柏雄行動│A:一樣是怎樣？│此表示意見。  │
│      │        │        │        │            │          │          │   本院卷第264 頁本院準 │電話號碼：│B:半錢。      │              │
│      │        │        │        │            │          │          │   備）。               │0000000000│A:有夠嗎？    │              │
│      │        │        │        │            │          │          │                        │→B       │B:有。        │              │
│      │        │        │        │            │          │          │2. 證人張柏雄之證述：   │          │A:去國賓戲院，│              │
│      │        │        │        │            │          │          │   （見98年度他字第636  │          │到了打給我。  │              │
│      │        │        │        │            │          │          │   號卷二第204 頁背面調 │          │              │              │
│      │        │        │        │            │          │          │   查、98年度他字第636  │          │              │              │
│      │        │        │        │            │          │          │   號卷二第450 頁偵訊） │          │              │              │
│      │        │        │        │            │          │          │   。                   │          │              │              │
│      │        │        │        │            │          │          │                        │          │              │              │
│      │        │        │        │            │          │          │3. 通聯譯文：見98年度他 │          │              │              │
│      │        │        │        │            │          │          │   字第636 號卷二第319  │          │              │              │
│      │        │        │        │            │          │          │   頁                   │          │              │              │
│      │        │        │        │            │          │          │                        │          │              │              │
├───┼────┼────┼────┼──────┼─────┼─────┼────────────┼─────┼───────┼───────┤
│  16  │呂超棋  │97年10月│張柏雄  │新竹市○○路│海洛因    │6,000元、 │1. 被告呂超棋之自白：   │呂超棋行動│2008/10/8     │呂超棋於調查訊│
│      │        │8日23時 │        │二段已倒閉之│          │（約4分之 │   於本院：（見本院卷第 │電話號碼：│235512        │問及偵查中均未│
│      │        │55分    │        │國賓戲院門口│          │1錢）     │   44頁背面本院訊問、本 │0000000000│A←B          │被問及97年10月│
│      │        │        │        │            │          │          │   院卷第89頁本院準備、 │→A       │B:大仔，6000。│8日 販賣與張柏│
│      │        │        │        │            │          │實際支付  │   本院卷第264 頁本院準 │          │A:嗯。        │雄與否，並未對│
│      │        │        │        │            │          │5,900元   │   備）。               │張柏雄行動│B:老大，給我好│此表示意見。  │
│      │        │        │        │            │          │（證人張柏│2. 證人張柏雄之證述：   │電話號碼：│一點的，袋口給│              │
│      │        │        │        │            │          │雄證稱尚賒│   （見98年度他字第636  │0000000000│我封起來。    │              │
│      │        │        │        │            │          │欠100元） │   號卷二第204 頁背面調 │→B       │A:嗯。        │              │
│      │        │        │        │            │          │          │   查、98年度他字第636  │          │B:去哪裡？    │              │
│      │        │        │        │            │          │          │   號卷二第450 頁偵訊） │          │A:一樣。      │              │
│      │        │        │        │            │          │          │                        │          │B:愛買？      │              │
│      │        │        │        │            │          │          │3. 通聯譯文：見98年度他 │          │A:不是，國賓。│              │
│      │        │        │        │            │          │          │   字第636 號卷二第320  │          │B:好，6000喔。│              │
│      │        │        │        │            │          │          │   頁                   │          │              │              │
│      │        │        │        │            │          │          │                        │          │              │              │
│      │        │        │        │            │          │          │                        │          │              │              │
├───┼────┼────┼────┼──────┼─────┼─────┼────────────┼─────┼───────┼───────┤
│  17  │呂超棋  │97年10月│張柏雄  │新竹市○○路│海洛因    │6,000元、 │1. 被告呂超棋之自白：   │呂超棋行動│2008/10/12    │呂超棋於調查訊│
│      │        │12日17時│        │二段已倒閉之│          │約4分之1錢│   於本院：（見本院卷第 │電話號碼：│171724        │問及偵查中均未│
│      │        │17分    │        │國賓戲院門口│          │          │   44頁背面本院訊問、本 │0000000000│A←B          │被問及97年10月│
│      │        │        │        │            │          │          │   院卷第89頁本院準備、 │→A       │B:老大，好了嗎│12 日 販賣與張│
│      │        │        │        │            │          │          │   本院卷第264 頁本院準 │          │？            │柏雄與否，並未│
│      │        │        │        │            │          │          │   備）                 │張柏雄家用│A:嗯。        │對此表示意見。│
│      │        │        │        │            │          │          │                        │電話號碼：│B:現在5點多了 │              │
│      │        │        │        │            │          │          │2. 證人張柏雄之證述：   │00-0000000│，去哪等你？一│              │
│      │        │        │        │            │          │          │   （見98年度他字第636  │→B       │樣嗎？        │              │
│      │        │        │        │            │          │          │   號卷二第205 頁調查、 │          │A:對。        │              │
│      │        │        │        │            │          │          │   98年度他字第636 號卷 │          │B:國賓嗎？    │              │
│      │        │        │        │            │          │          │   二第450 頁偵訊）。   │          │A:對。        │              │
│      │        │        │        │            │          │          │                        │          │B:那我現在過去│              │
│      │        │        │        │            │          │          │3. 通聯譯文：見98年度他 │          │喔。          │              │
│      │        │        │        │            │          │          │   字第636 號卷二第321  │          │A:嗯。        │              │
│      │        │        │        │            │          │          │   至323 頁             │          │B:老大，6喔，6│              │
│      │        │        │        │            │          │          │                        │          │000。         │              │
│      │        │        │        │            │          │          │                        │          │A:好。        │              │
│      │        │        │        │            │          │          │                        ├─────┼───────┤              │
│      │        │        │        │            │          │          │                        │呂超棋行動│2008/10/12    │              │
│      │        │        │        │            │          │          │                        │電話號碼：│174719        │              │
│      │        │        │        │            │          │          │                        │0000000000│A←B          │              │
│      │        │        │        │            │          │          │                        │→A       │B:老大，我拿59│              │
│      │        │        │        │            │          │          │                        │          │00給灰哥（諧音│              │
│      │        │        │        │            │          │          │                        │張柏雄行動│）可以嗎？因為│              │
│      │        │        │        │            │          │          │                        │電話號碼：│還有銅板。回給│              │
│      │        │        │        │            │          │          │                        │0000000000│他了。        │              │
│      │        │        │        │            │          │          │                        │→B       │              │              │
│      │        │        │        │            │          │          │                        │          │              │              │
├───┼────┼────┼────┼──────┼─────┼─────┼────────────┼─────┼───────┼───────┤
│  18  │呂超棋  │97年10月│張柏雄  │新竹市○○路│海洛因    │6,000元、 │1. 被告呂超棋之自白：   │呂超棋行動│2008/10/13    │呂超棋於警詢及│
│      │        │13日23時│        │與公道五路路│          │約4分之1錢│   於本院：（見本院卷第 │電話號碼：│231320        │偵查中均未被問│
│      │        │13分    │        │口萊爾富便利│          │          │   44頁背面本院訊問、本 │0000000000│A←B          │及97年10月13日│
│      │        │        │        │商店        │          │          │   院卷第89頁背面本院準 │→A       │B:老大，六張。│販賣與張柏雄與│
│      │        │        │        │            │          │          │   備、本院卷第264 頁本 │          │A:等一下，回去│否，並未對此表│
│      │        │        │        │            │          │          │   院準備）。           │張柏雄行動│打給你。      │示意見。      │
│      │        │        │        │            │          │          │                        │電話號碼：│              │              │
│      │        │        │        │            │          │          │2. 證人張柏雄之證述：   │0000000000│              │              │
│      │        │        │        │            │          │          │   （98年度他字第636 號 │→B       │              │              │
│      │        │        │        │            │          │          │   卷二第205 頁調查、98 │          │              │              │
│      │        │        │        │            │          │          │   年度他字第636 號卷二 │          │              │              │
│      │        │        │        │            │          │          │   第450 頁背面偵訊）   │          │              │              │
│      │        │        │        │            │          │          │   。                   │          │              │              │
│      │        │        │        │            │          │          │3. 通聯譯文：見98年度他 │          │              │              │
│      │        │        │        │            │          │          │   字第636 號卷二第324  │          │              │              │
│      │        │        │        │            │          │          │   頁                   │          │              │              │
│      │        │        │        │            │          │          │                        │          │              │              │
├───┼────┼────┼────┼──────┼─────┼─────┼────────────┼─────┼───────┼───────┤
│  19  │呂超棋  │97年10月│張柏雄  │新竹市○○路│海洛因    │12,000元、│1. 被告呂超棋之自白：   │呂超棋行動│2008/10/14    │呂超棋於警詢及│
│      │呂超峰  │14日22時│        │二段已倒閉之│          │半錢（賒欠│   於本院（見本院卷第44 │電話號碼：│224657        │偵查中均未被問│
│      │        │46分    │        │國賓戲院門口│          │2000元部分│   頁背面本院訊問、本院 │0000000000│A←B          │及97年10月14日│
│      │        │        │        │            │          │經證人張柏│   卷第89頁背面本院準備 │→A       │B:大仔，半錢，│販賣與張柏雄與│
│      │        │        │        │            │          │雄證稱已給│   、 本院卷第264 頁本院│          │給我好一點，昨│否，並未對此表│
│      │        │        │        │            │          │付被告呂超│   準備）。             │張柏雄行動│天那個緊繃（指│示意見。      │
│      │        │        │        │            │          │棋，見98年│2. 被告呂超峰之自白：   │電話號碼：│品質不好）了。│              │
│      │        │        │        │            │          │度偵字第27│   於本院（見本院卷第201│0000000000│A:嗯。        │              │
│      │        │        │        │            │          │01 號卷第 │   、202 頁）。         │→B       │B:我沒有少你錢│              │
│      │        │        │        │            │          │270頁背面 │3. 證人張柏雄之證述：   │          │，可以嗎？    │              │
│      │        │        │        │            │          │）。      │   （見98年度他字第636  │          │A:…。        │              │
│      │        │        │        │            │          │          │   號卷二第205 頁至第205│          │B:我要去哪裡？│              │
│      │        │        │        │            │          │          │   頁背面調查、見98年度 │          │A:戲院。      │              │
│      │        │        │        │            │          │          │   他字第636 號卷二第450│          │B:我現在過去喔│              │
│      │        │        │        │            │          │          │   頁背面偵訊、98年度偵 │          │，半錢喔。    │              │
│      │        │        │        │            │          │          │   字第2701號卷第270 頁 │          │              │              │
│      │        │        │        │            │          │          │   背面）。             │          │2008/10/14    │              │
│      │        │        │        │            │          │          │4. 通聯譯文：見98年度他 │          │225943        │              │
│      │        │        │        │            │          │          │   字第636 號卷二第327  │          │A←B          │              │
│      │        │        │        │            │          │          │   、328 頁             │          │B:錢給你朋友了│              │
│      │        │        │        │            │          │          │                        │          │，1萬塊。     │              │
├───┼────┼────┼────┼──────┼─────┼─────┼────────────┼─────┼───────┼───────┤
│  20  │呂超棋  │97年10月│張柏雄  │新竹市國賓飯│海洛因    │6,000元、4│1. 被告呂超棋之自白：   │呂超峰持用│971017        │              │
│      │呂超峰  │17日00時│        │店的土地公廟│          │分之1錢（ │   偵查中：（見98年度偵 │呂超棋行動│001242        │              │
│      │        │30分    │        │            │          │0.4公克含 │   字第2701號卷第166 至 │電話號碼：│A←B          │              │
│      │        │        │        │            │          │袋1克）   │   166 頁反面警詢、98年 │0000000000│B:你找不到喔？│              │
│      │        │        │        │            │          │          │   度偵字第2701號卷第191│→A       │A:有啊。鳳梨打│              │
│      │        │        │        │            │          │          │   至192 頁偵訊）       │          │電話。        │              │
│      │        │        │        │            │          │          │   於本院：（見本院卷第 │呂超棋國際│B:我知道，我跟│              │
│      │        │        │        │            │          │          │   45頁本院訊問、本院卷 │漫遊行動電│你說，就是…你│              │
│      │        │        │        │            │          │          │   第90頁、第264 頁本院 │話號碼：08│還剩多少？    │              │
│      │        │        │        │            │          │          │   準備）。             │0000000000│A:還有一半以上│              │
│      │        │        │        │            │          │          │                        │39        │。            │              │
│      │        │        │        │            │          │          │2. 被告呂超峰之自白：   │→B       │B:我跟你說，你│              │
│      │        │        │        │            │          │          │   偵查中：（見98年度偵 │          │              │              │
│      │        │        │        │            │          │          │   字第2701號卷第205 頁 │          │袋子06，再用04│              │
│      │        │        │        │            │          │          │   至第205 頁背面調查、 │          │出來，原的弄04│              │
│      │        │        │        │            │          │          │   98年度偵字第2701號卷 │          │出來給他弄到你│              │
│      │        │        │        │            │          │          │   第229頁偵訊）        │          │的06裡面。    │              │
│      │        │        │        │            │          │          │   於本院：（見本院卷第 │          │A:瞭解。      │              │
│      │        │        │        │            │          │          │   202頁背面本院準備）。│          │B:就是1.0就對 │              │
│      │        │        │        │            │          │          │                        │          │了，06是你要吃│              │
│      │        │        │        │            │          │          │3. 證人張柏雄之證述：   │          │的…後面重複前│              │
│      │        │        │        │            │          │          │   （見98年度偵字第2701 │          │面的話（略）…│              │
│      │        │        │        │            │          │          │   號卷第252 頁背面調查 │          │跟鳳梨收6000。│              │
│      │        │        │        │            │          │          │   、見98年度偵字第2701 │          │A:不含袋喔？  │              │
│      │        │        │        │            │          │          │   號卷第263 頁偵訊）   │          │B:含袋啦，哪有│              │
│      │        │        │        │            │          │          │                        │          │不含袋的？    │              │
│      │        │        │        │            │          │          │4. 通聯譯文：見98年度偵 │          │…            │              │
│      │        │        │        │            │          │          │   字第2701號卷第173 頁 │          │B:我再叫他（前│              │
│      │        │        │        │            │          │          │   第2 則至第3 則       │          │面提到車牌2400│              │
│      │        │        │        │            │          │          │                        │          │的買方）去新光│              │
│      │        │        │        │            │          │          │                        │          │三越，到了我會│              │
│      │        │        │        │            │          │          │                        │          │打給你，你現在│              │
│      │        │        │        │            │          │          │                        │          │回去用。她小弟│              │
│      │        │        │        │            │          │          │                        │          │（諧音）拿多少│              │
│      │        │        │        │            │          │          │                        │          │給你？        │              │
│      │        │        │        │            │          │          │                        │          │A:2萬5。      │              │
│      │        │        │        │            │          │          │                        │          │B:好。鳳梨的部│              │
│      │        │        │        │            │          │          │                        │          │分我跟你說，鳳│              │
│      │        │        │        │            │          │          │                        │          │梨到了我會打給│              │
│      │        │        │        │            │          │          │                        │          │你。          │              │
│      │        │        │        │            │          │          │                        │          │A:好。        │              │
│      │        │        │        │            │          │          │                        │          │              │              │
│      │        │        │        │            │          │          │                        │          │971017        │              │
│      │        │        │        │            │          │          │                        │          │003044        │              │
│      │        │        │        │            │          │          │                        │          │A←B          │              │
│      │        │        │        │            │          │          │                        │          │B:到了，那個60│              │
│      │        │        │        │            │          │          │                        │          │00，你就拿3000│              │
│      │        │        │        │            │          │          │                        │          │塊去。        │              │
│      │        │        │        │            │          │          │                        │          │A:瞭解。昨天有│              │
│      │        │        │        │            │          │          │                        │          │個4萬5要（│              │
│      │        │        │        │            │          │          │                        │          │無法辨識），加│              │
│      │        │        │        │            │          │          │                        │          │1個2萬5對不對 │              │
│      │        │        │        │            │          │          │                        │          │？            │              │
│      │        │        │        │            │          │          │                        │          │B:對。加1個600│              │
│      │        │        │        │            │          │          │                        │          │0對不對？（後 │              │
│      │        │        │        │            │          │          │                        │          │面的話呂超峰口│              │
│      │        │        │        │            │          │          │                        │          │齒不清，難以辨│              │
│      │        │        │        │            │          │          │                        │          │識），你跟我說│              │
│      │        │        │        │            │          │          │                        │          │我知道了。    │              │
│      │        │        │        │            │          │          │                        │          │A:對啦，你就拿│              │
│      │        │        │        │            │          │          │                        │          │3000起來吃，剩│              │
│      │        │        │        │            │          │          │                        │          │下2萬8再加4萬5│              │
│      │        │        │        │            │          │          │                        │          │進去就對了。  │              │
│      │        │        │        │            │          │          │                        │          │B:好，2萬8加4 │              │
│      │        │        │        │            │          │          │                        │          │萬5。         │              │
│      │        │        │        │            │          │          │                        │          │A:對。        │              │
├───┼────┼────┼────┼──────┼─────┼─────┼────────────┼─────┼───────┼───────┤
│  21  │呂超棋  │97年10月│張柏雄  │新竹市國賓飯│海洛因    │5000 元、1│1. 被告呂超棋之自白：   │呂超峰持用│971018        │              │
│      │呂超峰  │18日23時│        │店的土地公廟│          │公克      │   偵查中：（見98年度他 │呂超棋行動│223150        │              │
│      │        │12分    │        │            │          │（原賒欠之│   字第636號卷一第194頁 │電話號碼：│A←B          │              │
│      │        │        │        │            │          │900 元已經│   ）                   │0000000000│A:我出門啦。  │              │
│      │        │        │        │            │          │證人張柏雄│   於本院：（見本院卷第 │→A       │B:還有，鳳梨啦│              │
│      │        │        │        │            │          │證稱交予被│   45頁本院訊問、本院卷 │          │，用64啦，給他│              │
│      │        │        │        │            │          │告呂超棋，│   第90頁至第90頁背面、 │呂超棋國際│收5000啦。    │              │
│      │        │        │        │            │          │見偵字第  │   第264頁本院準備）。  │漫遊行動電│A:瞭解。      │              │
│      │        │        │        │            │          │2701號卷第│                        │話號碼：08│              │              │
│      │        │        │        │            │          │263 、264 │2. 被告呂超峰之自白：   │0000000000│971018        │              │
│      │        │        │        │            │          │頁）      │   偵查中（見98年度偵字 │39        │231233        │              │
│      │        │        │        │            │          │          │   第2701號卷第205 頁背 │→B       │A←B          │              │
│      │        │        │        │            │          │          │   面至第206 頁調查、見 │          │B:都好了？    │              │
│      │        │        │        │            │          │          │   98年度偵字第2701 號  │          │A:對。        │              │
│      │        │        │        │            │          │          │   卷第231 頁偵訊）     │          │B:那就好了，不│              │
│      │        │        │        │            │          │          │   於本院（見本院卷第202│          │要做了，休息吧│              │
│      │        │        │        │            │          │          │   頁背面至第203 頁本院 │          │。            │              │
│      │        │        │        │            │          │          │   準備）。             │          │…            │              │
│      │        │        │        │            │          │          │                        │          │B:我跟你說，鳳│              │
│      │        │        │        │            │          │          │3. 證人張柏雄之證述：   │          │梨拿4100對嗎？│              │
│      │        │        │        │            │          │          │   （見98年度偵字第2701 │          │A:4100。      │              │
│      │        │        │        │            │          │          │   號卷第253 頁調查、見 │          │B:4100就給你啦│              │
│      │        │        │        │            │          │          │   98年度偵字第2701 號  │          │，剩下的都幫找│              │
│      │        │        │        │            │          │          │   卷第263 、264 頁偵訊 │          │留下來。      │              │
│      │        │        │        │            │          │          │   ）                   │          │A:瞭解。      │              │
│      │        │        │        │            │          │          │                        │          │              │              │
│      │        │        │        │            │          │          │4. 通聯譯文：見98年度偵 │          │              │              │
│      │        │        │        │            │          │          │   字第2701號卷第175 頁 │          │              │              │
│      │        │        │        │            │          │          │   第4 、5 則、第175 頁 │          │              │              │
│      │        │        │        │            │          │          │   背面第1 則           │          │              │              │
│      │        │        │        │            │          │          │                        │          │              │              │
├───┼────┼────┼────┼──────┼─────┼─────┼────────────┼─────┼───────┼───────┤
│  22  │呂超棋  │97年10月│張柏雄  │新竹市國賓飯│海洛因    │10,000元、│1. 被告呂超棋之自白：   │呂超峰持用│971019        │              │
│      │呂超峰  │19日22時│        │店的土地公廟│          │半錢      │   偵查中：（見98年度他 │呂超棋行動│220906        │              │
│      │        │20分    │        │            │          │          │   字第636號卷一第195頁 │電話號碼：│A←B          │              │
│      │        │        │        │            │          │          │   ）                   │0000000000│B:12，08，聽的│              │
│      │        │        │        │            │          │          │   於本院（見本院卷第45 │→A       │懂嗎？        │              │
│      │        │        │        │            │          │          │   頁本院訊問、見本院卷 │          │A:嗯。        │              │
│      │        │        │        │            │          │          │   第90頁背面、第264 頁 │呂超棋國際│B:12就是你吃的│              │
│      │        │        │        │            │          │          │   本院準備）。         │漫遊行動電│，08就是原的，│              │
│      │        │        │        │            │          │          │                        │話號碼：08│加起來剛好2。 │              │
│      │        │        │        │            │          │          │2. 被告呂超峰之自白：   │0000000000│A:瞭解。      │              │
│      │        │        │        │            │          │          │   偵查中：（見98年度偵 │39        │B:鳳梨啦。    │              │
│      │        │        │        │            │          │          │   字第2701號卷第207 頁 │→B       │              │              │
│      │        │        │        │            │          │          │   調查、98年度偵字第270│          │971019        │              │
│      │        │        │        │            │          │          │   1號卷第233 頁偵訊）  │          │222015        │              │
│      │        │        │        │            │          │          │   於本院：（見本院卷第 │          │B:人到了。    │              │
│      │        │        │        │            │          │          │   203 頁本院準備）。   │          │A:你說有含袋嗎│              │
│      │        │        │        │            │          │          │                        │          │？            │              │
│      │        │        │        │            │          │          │3. 證人張柏雄之證述：   │          │B:含袋就是20就│              │
│      │        │        │        │            │          │          │   （見98年度偵字第2701 │          │對了。        │              │
│      │        │        │        │            │          │          │   號卷第253 頁調查、98 │          │A:瞭解。      │              │
│      │        │        │        │            │          │          │   年度偵字第2701號卷第 │          │…            │              │
│      │        │        │        │            │          │          │   264 頁偵訊）         │          │              │              │
│      │        │        │        │            │          │          │                        │          │              │              │
│      │        │        │        │            │          │          │4. 通聯譯文：見98年度偵 │          │              │              │
│      │        │        │        │            │          │          │   字第2701號卷第176 頁 │          │              │              │
│      │        │        │        │            │          │          │   背面第1 則至第2 則   │          │              │              │
│      │        │        │        │            │          │          │                        │          │              │              │
├───┼────┼────┼────┼──────┼─────┼─────┼────────────┼─────┼───────┼───────┤
│  23  │呂超棋  │97年10月│張柏雄  │新竹市國賓飯│海洛因    │9,500元、 │1. 被告呂超棋之自白：   │呂超峰持用│971021        │              │
│      │呂超峰  │21日23時│        │店的土地公廟│          │半錢      │   偵查中：（見98年度他 │呂超棋行動│233149        │              │
│      │        │31分    │        │            │          │          │   字第636號卷一第196頁 │電話號碼：│A←B          │              │
│      │        │        │        │            │          │          │   ）                   │0000000000│B:我跟你說，鳳│              │
│      │        │        │        │            │          │          │   於本院（見本院卷第45 │→A       │梨1280。      │              │
│      │        │        │        │            │          │          │   頁本院訊問、本院卷第 │          │A:那怎樣？    │              │
│      │        │        │        │            │          │          │   90頁背面、第264 頁本 │呂超棋國際│B:11啦，一樣的│              │
│      │        │        │        │            │          │          │   院準備）。           │漫遊行動電│比例。        │              │
│      │        │        │        │            │          │          │                        │話號碼：08│A:我有他電話啊│              │
│      │        │        │        │            │          │          │2. 被告呂超峰之自白：   │0000000000│。            │              │
│      │        │        │        │            │          │          │   偵查中（見98年度偵字 │39        │B:1，你吃的，1│              │
│      │        │        │        │            │          │          │   第2701號卷第209 頁至 │→B       │沒有動的。    │              │
│      │        │        │        │            │          │          │   第209 頁背面調查、98 │          │A:…。        │              │
│      │        │        │        │            │          │          │   年度偵字第2701號卷第 │          │B:你聽不懂喔？│              │
│      │        │        │        │            │          │          │   235 頁偵訊）         │          │12，1.2加08嘛 │              │
│      │        │        │        │            │          │          │   於本院（見本院卷第203│          │，08原的下去就│              │
│      │        │        │        │            │          │          │   頁至第203 頁背面本院 │          │好了。        │              │
│      │        │        │        │            │          │          │   準備）。             │          │A:這樣就是12啦│              │
│      │        │        │        │            │          │          │                        │          │？            │              │
│      │        │        │        │            │          │          │3. 證人張柏雄之證述：   │          │B:怎樣12？1.2 │              │
│      │        │        │        │            │          │          │   （見98年度偵字第2701 │          │你吃的啦!他要2│              │
│      │        │        │        │            │          │          │   號卷第253 頁調查、98 │          │。            │              │
│      │        │        │        │            │          │          │   年度偵字第2701號卷第 │          │A:喔，我知道。│              │
│      │        │        │        │            │          │          │   264 頁偵訊）         │          │B:1.2加8。他等│              │
│      │        │        │        │            │          │          │                        │          │一下就到了，95│              │
│      │        │        │        │            │          │          │4. 通聯譯文：見98年度偵 │          │00給他收起來。│              │
│      │        │        │        │            │          │          │   字第2701號卷第178 頁 │          │              │              │
│      │        │        │        │            │          │          │   第1 則               │          │              │              │
│      │        │        │        │            │          │          │                        │          │              │              │
├───┼────┼────┼────┼──────┼─────┼─────┼────────────┼─────┼───────┼───────┤
│  24  │呂超棋  │97年10月│張柏雄  │新竹市○○路│海洛因    │5,000元、 │1. 被告呂超棋之自白：   │呂超棋行動│2008/10/24    │呂超棋於調查訊│
│      │        │24日23時│        │二段已倒閉之│          │約4分之1錢│   於本院（見本院卷第45 │電話號碼：│233858        │問及偵查中均未│
│      │        │38分    │        │國賓戲院門口│          │          │   頁本院訊問、本院卷第 │0000000000│A←B          │被問及97年10  │
│      │        │        │        │            │          │          │   91 頁 、第264 頁本院 │→A       │B:老大，5張。 │月24日販賣與張│
│      │        │        │        │            │          │          │   準備）。             │          │A:國賓啦。    │柏雄與否，並未│
│      │        │        │        │            │          │          │                        │張柏雄行動│              │對此表示意見。│
│      │        │        │        │            │          │          │2. 證人張柏雄之證述：   │電話號碼：│2008/10/24    │              │
│      │        │        │        │            │          │          │   （見98年度他字第636  │0000000000│235448        │              │
│      │        │        │        │            │          │          │   號卷二第205 頁背面調 │→B       │A←B          │              │
│      │        │        │        │            │          │          │   查、98年度他字第636  │          │B:老大，到了，│              │
│      │        │        │        │            │          │          │   號卷二第451 頁偵訊） │          │給我好一點的喔│              │
│      │        │        │        │            │          │          │                        │          │。            │              │
│      │        │        │        │            │          │          │3. 通聯譯文：見98年度他 │          │              │              │
│      │        │        │        │            │          │          │   字第636 號卷二第329  │          │              │              │
│      │        │        │        │            │          │          │   、330 頁             │          │              │              │
├───┼────┼────┼────┼──────┼─────┼─────┼────────────┼─────┼───────┼───────┤
│  25  │呂超棋  │97年10月│張柏雄  │新竹高工關東│海洛因    │2,500元、 │1. 被告呂超棋之自白：   │呂超峰持呂│971029        │呂超棋於調查訊│
│      │呂超峰  │29日11時│        │高架橋底下  │          │約8分之1錢│   於本院：（見本院卷第 │超棋行動電│114354        │問及偵查中均未│
│      │        │56分    │        │            │          │          │   45頁本院訊問、本院卷 │話號碼：  │A←B          │被問及97年10月│
│      │        │        │        │            │          │          │   第91頁、第264頁本院準│0000000000│B:大仔，我鳳梨│29 日 販賣與張│
│      │        │        │        │            │          │          │   備）。               │→A       │，81，我現在過│柏雄與否，並未│
│      │        │        │        │            │          │          │                        │          │去。          │對此表示意見。│
│      │        │        │        │            │          │          │2. 被告呂超峰之自白：   │張柏雄家用│A:你身上多少現│              │
│      │        │        │        │            │          │          │   偵查中：（見98年度偵 │電話號碼：│金啦。        │              │
│      │        │        │        │            │          │          │   字第2701號卷第211 頁 │00-0000000│B:81，一毛都沒│              │
│      │        │        │        │            │          │          │   背面至第212 頁調查、 │→B       │有少，2600啊，│              │
│      │        │        │        │            │          │          │   98年度偵字第2701號卷 │          │81不是2500嗎？│              │
│      │        │        │        │            │          │          │   第238 頁偵訊、       │          │我身上2600啊。│              │
│      │        │        │        │            │          │          │   於本院：（見本院卷第 │          │你在哪裡？    │              │
│      │        │        │        │            │          │          │   203 頁背面至第204 頁 │          │A:民權路與民族│              │
│      │        │        │        │            │          │          │   本院準備）。         │          │路。          │              │
│      │        │        │        │            │          │          │                        │          │B:現在過去，等│              │
│      │        │        │        │            │          │          │3. 證人張柏雄之證述：   │          │一下打公共電話│              │
│      │        │        │        │            │          │          │   （見98年度偵字第27 01│          │給你。        │              │
│      │        │        │        │            │          │          │   號卷第253 頁背面調查 ├─────┼───────┤              │
│      │        │        │        │            │          │          │   、見98年度偵字第2701 │呂超峰持呂│971029        │              │
│      │        │        │        │            │          │          │   號卷第264、265頁偵訊 │超棋行動電│115613        │              │
│      │        │        │        │            │          │          │   ）。                 │話號碼：  │A←B          │              │
│      │        │        │        │            │          │          │                        │0000000000│B:新竹高工，關│              │
│      │        │        │        │            │          │          │4. 通聯譯文：見98年度偵 │→A       │東橋底下。    │              │
│      │        │        │        │            │          │          │   字第2701號卷第222 頁 │          │              │              │
│      │        │        │        │            │          │          │   背面第5 、6 則       │張柏雄持公│              │              │
│      │        │        │        │            │          │          │                        │共電話號碼│              │              │
│      │        │        │        │            │          │          │                        │：        │              │              │
│      │        │        │        │            │          │          │                        │00-0000000│              │              │
│      │        │        │        │            │          │          │                        │→B       │              │              │
│      │        │        │        │            │          │          │                        │          │              │              │
├───┼────┼────┼────┼──────┼─────┼─────┼────────────┼─────┼───────┼───────┤
│  26  │呂超棋  │97年10月│張柏雄  │新竹高工高架│海洛因    │10,000元、│1. 被告呂超棋之自白：   │呂超峰持呂│971031        │呂超棋於調查訊│
│      │呂超峰  │31日12時│        │橋底下      │          │半錢      │   於本院：（見本院卷第 │超棋行動電│112334        │問及偵查中均未│
│      │        │40分    │        │            │          │          │   45頁至第45頁背面本院 │話號碼：  │A←B          │被問及97年10月│
│      │        │        │        │            │          │          │   訊問、第91頁至第91頁 │0000000000│B:大仔。      │31 日 販賣予張│
│      │        │        │        │            │          │          │   背面、第264 頁本院準 │→A       │A:你打他手機。│柏雄與否，並未│
│      │        │        │        │            │          │          │   備）。               │          │B:他叫我打給你│對此表示意見。│
│      │        │        │        │            │          │          │                        │張柏雄行動│。            │              │
│      │        │        │        │            │          │          │2. 被告呂超峰之自白：   │電話號碼：│…            │              │
│      │        │        │        │            │          │          │   偵查中：（見98年度偵 │00-0000000│B:老大，你東西│              │
│      │        │        │        │            │          │          │   字第2701號卷第211 頁 │→B       │給我弄好一點，│              │
│      │        │        │        │            │          │          │   背面至第212 頁至第212│          │我不會少你錢。│              │
│      │        │        │        │            │          │          │   頁背面調查、98年度偵 │          │A:我知道，我東│              │
│      │        │        │        │            │          │          │   字第2701號卷第239 頁 │          │西弄好會打給你│              │
│      │        │        │        │            │          │          │   偵訊）               │          │。            │              │
│      │        │        │        │            │          │          │   於本院：（見本院卷第 ├─────┼───────┤              │
│      │        │        │        │            │          │          │   204 頁至第204 頁背面 │呂超峰持呂│971031        │              │
│      │        │        │        │            │          │          │   本院準備）。         │超棋行動電│124000        │              │
│      │        │        │        │            │          │          │                        │話號碼：  │A←B          │              │
│      │        │        │        │            │          │          │3. 證人張柏雄之證述：   │0000000000│B:老大，你是不│              │
│      │        │        │        │            │          │          │   （見98年度偵字第2701 │→A       │是拿錯包給我？│              │
│      │        │        │        │            │          │          │   號卷第254 頁調查、98 │          │A:哪有？      │              │
│      │        │        │        │            │          │          │   年度偵字第2701號卷第 │張柏雄行動│B:你拿給我那包│              │
│      │        │        │        │            │          │          │   265 頁偵訊）。       │電話號碼：│是半錢的是嗎？│              │
│      │        │        │        │            │          │          │                        │0000000000│A:原的有8就對 │              │
│      │        │        │        │            │          │          │4. 通聯譯文：見98年度偵 │→B       │了。          │              │
│      │        │        │        │            │          │          │   字第2701號卷第223 頁 │          │B:我拿回來秤差│              │
│      │        │        │        │            │          │          │   背面第1 至4 則       │          │很多。        │              │
│      │        │        │        │            │          │          │                        │          │A:他叫我拿給你│              │
│      │        │        │        │            │          │          │                        │          │就對了。      │              │
├───┼────┼────┼────┼──────┼─────┼─────┼────────────┼─────┼───────┼───────┤
│  27  │呂超棋  │97年11月│張柏雄  │新竹市○○路│海洛因    │10,000元、│1. 被告呂超棋之自白：   │呂超棋行動│2008/11/3     │呂超棋於調查訊│
│      │        │3日3時40│        │東方寶電子遊│          │半錢      │   於本院：（見本院卷第 │電話號碼：│034033        │問及偵查中均未│
│      │        │分      │        │藝場旁7-11便│          │          │   45頁背面本院訊問、第 │0000000000│A→B          │被問及97年11月│
│      │        │        │        │利商店      │          │          │   91頁背面、第264 頁本 │→A       │A:東方保。    │3日 販賣與張柏│
│      │        │        │        │            │          │          │   院準備）。           │          │B:老大可以給我│雄與否，並未對│
│      │        │        │        │            │          │          │                        │張柏雄行動│好一點嗎？昨天│此表示意見。  │
│      │        │        │        │            │          │          │2. 證人張柏雄之證述：   │電話號碼：│那個洗不多，昨│              │
│      │        │        │        │            │          │          │   （見98年度他字第636  │0000000000│天那個只能洗兩│              │
│      │        │        │        │            │          │          │   號卷二第205 頁背面調 │→B       │條而已。      │              │
│      │        │        │        │            │          │          │   查、見98年度他字第636│          │A:你在說什麼？│              │
│      │        │        │        │            │          │          │   號卷二第451 頁偵訊） │          │B:（重複前一句│              │
│      │        │        │        │            │          │          │                        │          │，略），（只能│              │
│      │        │        │        │            │          │          │3. 通聯譯文：見98年度他 │          │洗）兩格（應係│              │
│      │        │        │        │            │          │          │   字第636 號卷二第331  │          │重量單位）而已│              │
│      │        │        │        │            │          │          │   至334 頁             │          │。            │              │
│      │        │        │        │            │          │          │                        │          │A:那你還要拿？│              │
│      │        │        │        │            │          │          │                        │          │B:我現在過去。│              │
│      │        │        │        │            │          │          │                        │          │A:過來啊，快啊│              │
│      │        │        │        │            │          │          │                        │          │。            │              │
│      │        │        │        │            │          │          │                        │          │              │              │
│      │        │        │        │            │          │          │                        │          │2008/11/3     │              │
│      │        │        │        │            │          │          │                        │          │035810        │              │
│      │        │        │        │            │          │          │                        │          │A←B          │              │
│      │        │        │        │            │          │          │                        │          │B:老大，我是要│              │
│      │        │        │        │            │          │          │                        │          │拿半錢喔。    │              │
│      │        │        │        │            │          │          │                        │          │A:你，你不│              │
│      │        │        │        │            │          │          │                        │          │要講那麼明啦。│              │
│      │        │        │        │            │          │          │                        │          │B:給我好一點的│              │
│      │        │        │        │            │          │          │                        │          │啦，拜託啦。  │              │
│      │        │        │        │            │          │          │                        │          │              │              │
│      │        │        │        │            │          │          │                        │          │2008/11/3     │              │
│      │        │        │        │            │          │          │                        │          │040541        │              │
│      │        │        │        │            │          │          │                        │          │A←B          │              │
│      │        │        │        │            │          │          │                        │          │B:我到東方保了│              │
│      │        │        │        │            │          │          │                        │          │。            │              │
│      │        │        │        │            │          │          │                        │          │A:我跟你說，東│              │
│      │        │        │        │            │          │          │                        │          │方保再前面有一│              │
│      │        │        │        │            │          │          │                        │          │家7-11。      │              │
│      │        │        │        │            │          │          │                        │          │B:哪裡？      │              │
│      │        │        │        │            │          │          │                        │          │A:民生路與民族│              │
│      │        │        │        │            │          │          │                        │          │路。          │              │
│      │        │        │        │            │          │          │                        │          │B:嗯。        │              │
│      │        │        │        │            │          │          │                        │          │A:在7-11等。  │              │
│      │        │        │        │            │          │          │                        │          │B:好。        │              │
│      │        │        │        │            │          │          │                        │          │              │              │
│      │        │        │        │            │          │          │                        │          │2008/11/3     │              │
│      │        │        │        │            │          │          │                        │          │041314        │              │
│      │        │        │        │            │          │          │                        │          │A←B          │              │
│      │        │        │        │            │          │          │                        │          │B:老大，一萬塊│              │
│      │        │        │        │            │          │          │                        │          │我拿給你朋友了│              │
│      │        │        │        │            │          │          │                        │          │。            │              │
│      │        │        │        │            │          │          │                        │          │A:好。        │              │
├───┼────┼────┼────┼──────┼─────┼─────┼────────────┼─────┼───────┼───────┤
│  28  │呂超棋  │97年11月│張柏雄  │新竹市○○路│海洛因    │7,000元、 │1. 被告呂超棋之自白：   │呂超棋行動│2008/11/5     │              │
│      │        │5日2時15│        │東方寶電子遊│          │約高於4分 │   偵查中：（見98年度他 │電話號碼：│021507        │              │
│      │        │分      │        │藝場門口    │          │之1錢     │   字第636號卷一第156 頁│0000000000│A←B          │              │
│      │        │        │        │            │          │          │   偵訊）               │→A       │B:老大，6張你 │              │
│      │        │        │        │            │          │          │   於本院：（見本院卷第 │          │要給我多少？  │              │
│      │        │        │        │            │          │          │   45頁背面本院訊問、第 │張柏雄行動│6000塊。      │              │
│      │        │        │        │            │          │          │   91頁背面至第92頁、第 │電話號碼：│A:什麼多少？  │              │
│      │        │        │        │            │          │          │   264 頁本院準備）。   │0000000000│B:那個…女人啊│              │
│      │        │        │        │            │          │          │                        │→B       │。            │              │
│      │        │        │        │            │          │          │2. 證人張柏雄之證述：   │          │A:我都是一樣的│              │
│      │        │        │        │            │          │          │   （見98年度他字第636  │          │。            │              │
│      │        │        │        │            │          │          │   號卷二第205 頁背面調 │          │              │              │
│      │        │        │        │            │          │          │   查、第451 、452 頁偵 │          │A:會多（一些）│              │
│      │        │        │        │            │          │          │   訊）                 │          │啦。          │              │
│      │        │        │        │            │          │          │                        │          │B:我去哪裡？  │              │
│      │        │        │        │            │          │          │3. 通聯譯文：見98年度他 │          │A:等一下再打給│              │
│      │        │        │        │            │          │          │   字第636 號卷二第335  │          │你。          │              │
│      │        │        │        │            │          │          │   至336 頁             │          │              │              │
│      │        │        │        │            │          │          │                        │          │2008/11/5     │              │
│      │        │        │        │            │          │          │                        │          │043303        │              │
│      │        │        │        │            │          │          │                        │          │A→B          │              │
│      │        │        │        │            │          │          │                        │          │A:鳳梨呢？    │              │
│      │        │        │        │            │          │          │                        │          │B:我就是。    │              │
│      │        │        │        │            │          │          │                        │          │A:來東方保。  │              │
│      │        │        │        │            │          │          │                        │          │B:老大，我拿  │              │
│      │        │        │        │            │          │          │                        │          │7000。        │              │
│      │        │        │        │            │          │          │                        │          │A:好，東方保，│              │
│      │        │        │        │            │          │          │                        │          │快。          │              │
│      │        │        │        │            │          │          │                        │          │              │              │
├───┼────┼────┼────┼──────┼─────┼─────┼────────────┼─────┼───────┼───────┤
│  29  │呂超棋  │97年11月│張柏雄  │新竹市○○路│海洛因    │7,500元、 │1. 被告呂超棋之自白：   │呂超棋行動│2008/11/6     │呂超棋於調查訊│
│      │        │6日16時 │        │新光三越旁之│          │約高於4分 │   於本院：（見本院卷第 │電話號碼：│162456        │問及偵查中均未│
│      │        │24分    │        │豐米便當店旁│          │之1錢     │   45頁背面本院訊問、第 │0000000000│A←B          │被問及97年11月│
│      │        │        │        │邊          │          │          │   92頁、第264 頁本院準 │→A       │B:老大，我啦。│6日 販賣與張柏│
│      │        │        │        │            │          │          │   備）                 │          │A:說，怎樣？  │雄與否，並未對│
│      │        │        │        │            │          │          │   。                   │張柏雄家用│B:我到新竹找你│此表示意見。  │
│      │        │        │        │            │          │          │2. 證人張柏雄之證述：   │電話號碼：│還是怎樣？    │              │
│      │        │        │        │            │          │          │   （見98年度他字第636號│00-0000000│A:怎樣啊？    │              │
│      │        │        │        │            │          │          │   卷二第206 頁調查、第 │→B       │B:75。        │              │
│      │        │        │        │            │          │          │   452 頁偵訊）         │          │A:我等一下打給│              │
│      │        │        │        │            │          │          │                        │          │你。          │              │
│      │        │        │        │            │          │          │3. 通聯譯文：見98年度他 │          │B:打這支。    │              │
│      │        │        │        │            │          │          │   字第636 號卷二第337  │          │              │              │
│      │        │        │        │            │          │          │   至339 頁             │          │2008/11/6     │              │
│      │        │        │        │            │          │          │                        │          │164758        │              │
│      │        │        │        │            │          │          │                        │          │A→B          │              │
│      │        │        │        │            │          │          │                        │          │A:我跟你講，不│              │
│      │        │        │        │            │          │          │                        │          │要打這支電話（│              │
│      │        │        │        │            │          │          │                        │          │指室內電話會被│              │
│      │        │        │        │            │          │          │                        │          │查出地址），你│              │
│      │        │        │        │            │          │          │                        │          │電話幾號？    │              │
│      │        │        │        │            │          │          │                        │          │B:0000-000000 │              │
│      │        │        │        │            │          │          │                        │          │。            │              │
│      │        │        │        │            │          │          │                        │          │A:好。        │              │
│      │        │        │        │            │          │          │                        │          │              │              │
│      │        │        │        │            │          │          │                        │          │2008/11/6     │              │
│      │        │        │        │            │          │          │                        │          │164956        │              │
│      │        │        │        │            │          │          │                        │          │B:你有打來嗎？│              │
│      │        │        │        │            │          │          │                        │          │A:廢話！      │              │
│      │        │        │        │            │          │          │                        │          │B:0925啊。    │              │
│      │        │        │        │            │          │          │                        │          │A:哪一支？    │              │
│      │        │        │        │            │          │          │                        │          │B:我現在那支沒│              │
│      │        │        │        │            │          │          │                        │          │開，我開另一支│              │
│      │        │        │        │            │          │          │                        │          │。            │              │
│      │        │        │        │            │          │          │                        │          │A:操○○的！│              │
│      │        │        │        │            │          │          │                        │          │到新光三越去啦│              │
│      │        │        │        │            │          │          │                        │          │。            │              │
├───┼────┼────┼────┼──────┼─────┼─────┼────────────┼─────┼───────┼───────┤
│  30  │呂超棋  │97年11月│張柏雄  │新竹市○○路│海洛因    │7,000元、 │1. 被告呂超棋之自白：   │呂超棋行動│2008/11/8     │呂超棋於調查訊│
│      │        │8日00時 │        │東方寶電子遊│          │約高於4分 │   於本院：（見本院卷第 │電話號碼：│001841        │問及偵查中均未│
│      │        │18分    │        │藝場門口    │          │之1錢     │   45頁背面本院訊問、92 │0000000000│A→B          │被問及97年11月│
│      │        │        │        │            │          │          │   頁、第264 頁本院準備 │→A       │B:老大，一樣。│8日 販賣與張柏│
│      │        │        │        │            │          │          │   ）                   │          │A:怎樣？      │雄與否，並未對│
│      │        │        │        │            │          │          │                        │張柏雄行動│B:7啊。       │此表示意見。  │
│      │        │        │        │            │          │          │2. 證人張柏雄之證述：   │電話號碼：│A:好，再打給你│              │
│      │        │        │        │            │          │          │   （見98年度他字第636  │0000000000│。            │              │
│      │        │        │        │            │          │          │   號卷二第206 頁調查、 │→B       │              │              │
│      │        │        │        │            │          │          │   第452 頁偵訊）       │          │2008/11/8     │              │
│      │        │        │        │            │          │          │                        │          │010617        │              │
│      │        │        │        │            │          │          │3. 通聯譯文：見98年度他 │          │A←B          │              │
│      │        │        │        │            │          │          │   字第636 號卷二第441  │          │B:我到了。    │              │
│      │        │        │        │            │          │          │   、442 頁             │          │A:我在對面。  │              │
│      │        │        │        │            │          │          │                        │          │              │              │
├───┼────┼────┼────┼──────┼─────┼─────┼────────────┼─────┼───────┼───────┤
│  31  │呂超棋  │97年11月│張柏雄  │新竹市○○路│海洛因    │11,000元、│1. 被告呂超棋之自白：   │呂超棋行動│2008/11/25    │呂超棋於調查訊│
│      │        │25日22時│        │東方寶電子遊│          │約2公克（ │   於本院：（見本院卷第 │電話號碼：│222854        │問及偵查中均未│
│      │        │28分    │        │藝場門口    │          │約半錢）  │   45頁背面本院訊問、第 │0000000000│A←B          │被問及97年11月│
│      │        │        │        │            │          │          │   92頁、第264 頁本院準 │→A       │B:老大，一樣。│25 日 販賣與張│
│      │        │        │        │            │          │          │   備）。               │          │A:好～        │柏雄與否，並未│
│      │        │        │        │            │          │          │                        │張柏雄行動│B:老大，我一樣│對此表示意見。│
│      │        │        │        │            │          │          │2. 證人張柏雄之證述：   │電話號碼：│給你11，然後你│              │
│      │        │        │        │            │          │          │   （見98年度他字第636號│0000000000│給我20，一毛都│              │
│      │        │        │        │            │          │          │   卷二第206 頁調查、第 │→B       │不少，可以嗎老│              │
│      │        │        │        │            │          │          │   452 頁偵訊）         │          │大？          │              │
│      │        │        │        │            │          │          │                        │          │A:好～        │              │
│      │        │        │        │            │          │          │3. 通聯譯文：見98年度他 │          │B:老大謝謝，我│              │
│      │        │        │        │            │          │          │   字第636 號卷二第443  │          │過去喔。      │              │
│      │        │        │        │            │          │          │   、444 頁             │          │A:快啊～      │              │
│      │        │        │        │            │          │          │                        │          │              │              │
│      │        │        │        │            │          │          │                        │          │              │              │
├───┼────┼────┼────┼──────┼─────┼─────┼────────────┼─────┼───────┼───────┤
│  32  │呂超棋  │97年12月│張柏雄  │新竹市○○路│海洛因    │11,500元、│1. 被告呂超棋之自白：   │郭信佑行動│971203        │呂超棋於調查訊│
│      │郭信佑  │3日10時 │        │東方寶電子遊│          │約半錢    │   於本院：（見本院卷第 │電話號碼：│103520        │問及偵查中均未│
│      │        │35分    │        │藝場門口    │          │          │   45 頁背面至第46頁本院│0000000000│A←B          │被問及97年12月│
│      │        │        │        │            │          │          │   訊問、本院卷第92頁背 │→A       │…            │3日 販賣與張柏│
│      │        │        │        │            │          │          │   面、第264頁本院準備）│          │B:我要處理啊。│雄與否，並未對│
│      │        │        │        │            │          │          │                        │張柏雄行動│A:多少？      │此表示意見。  │
│      │        │        │        │            │          │          │2. 被告郭信佑之自白：   │電話號碼：│B:半錢。      │              │
│      │        │        │        │            │          │          │   偵查中：（見98年度偵 │0000000000│A:阿？        │              │
│      │        │        │        │            │          │          │   字第3796號卷第56頁偵 │→B       │B:半錢啊。    │              │
│      │        │        │        │            │          │          │   訊）                 │          │A:不要隨便講講│              │
│      │        │        │        │            │          │          │   於本院：（見本院卷第 │          │。            │              │
│      │        │        │        │            │          │          │   243頁背面本院準備）。│          │B:現在啦，我說│              │
│      │        │        │        │            │          │          │                        │          │正經的。      │              │
│      │        │        │        │            │          │          │3. 證人張柏雄之證述：   │          │…            │              │
│      │        │        │        │            │          │          │   （見98年度他字第636  │          │              │              │
│      │        │        │        │            │          │          │   號卷二第206頁背面調查│          │971203        │              │
│      │        │        │        │            │          │          │   、見98年度他字第636  │          │104551        │              │
│      │        │        │        │            │          │          │   號卷二第452頁偵訊）  │          │A←B          │              │
│      │        │        │        │            │          │          │                        │          │B再跟A說要半錢│              │
│      │        │        │        │            │          │          │4. 通聯譯文：見98年度他 │          │。            │              │
│      │        │        │        │            │          │          │   字第636號卷二第445頁 │          │              │              │
│      │        │        │        │            │          │          │   第2、4 至6則         │          │971203        │              │
│      │        │        │        │            │          │          │                        │          │105950        │              │
│      │        │        │        │            │          │          │                        │          │A←B          │              │
│      │        │        │        │            │          │          │                        │          │B:到了。      │              │
│      │        │        │        │            │          │          │                        ├─────┼───────┤              │
│      │        │        │        │            │          │          │                        │郭信佑行動│971203        │              │
│      │        │        │        │            │          │          │                        │電話號碼：│121749        │              │
│      │        │        │        │            │          │          │                        │0000000000│A←B          │              │
│      │        │        │        │            │          │          │                        │→A       │B跟A抱怨品質不│              │
│      │        │        │        │            │          │          │                        │          │好，並告知下次│              │
│      │        │        │        │            │          │          │                        │張柏雄家用│半錢一萬一千五│              │
│      │        │        │        │            │          │          │                        │電話號碼：│（多一千五）給│              │
│      │        │        │        │            │          │          │                        │00-0000000│A，叫A不要摻雜│              │
│      │        │        │        │            │          │          │                        │→B       │其他東西；A跟B│              │
│      │        │        │        │            │          │          │                        │          │說一萬二，四一│              │
│      │        │        │        │            │          │          │                        │          │則是六千塊。  │              │
│      │        │        │        │            │          │          │                        │          │              │              │
├───┼────┼────┼────┼──────┼─────┼─────┼────────────┼─────┼───────┼───────┤
│  33  │呂超棋  │98年1月5│張柏雄  │新竹市○○路│海洛因    │20,000元、│1. 被告呂超棋之自白：   │呂超棋行動│2009/1/5      │呂超棋於調查訊│
│      │        │日15時10│        │東方寶電子遊│          │約1錢     │   於本院：（見本院卷第 │電話號碼：│145039        │問及偵查中均未│
│      │        │分      │        │藝場門口    │          │          │   46頁本院訊問、第92頁 │0000000000│A←B          │被問及98年1 月│
│      │        │        │        │            │          │          │   背面至第93頁、第264頁│→A       │B:老大，現在方│5日 販賣與張柏│
│      │        │        │        │            │          │          │   本院準備）。         │          │便嗎？        │雄與否，並未對│
│      │        │        │        │            │          │          │                        │張柏雄家用│A:要晚一點。  │此表示意見。  │
│      │        │        │        │            │          │          │2. 證人張柏雄之證述：   │電話號碼：│B:我要拿1錢， │              │
│      │        │        │        │            │          │          │   （見98年度他字第636號│00-0000000│你這樣等我真的│              │
│      │        │        │        │            │          │          │   卷二第206頁背面至第20│→B       │很難過。      │              │
│      │        │        │        │            │          │          │   7頁調查、第452頁背面 │          │A:我跟你講，錢│              │
│      │        │        │        │            │          │          │   偵訊）               │          │先給我。      │              │
│      │        │        │        │            │          │          │                        │          │B:那我沒有東西│              │
│      │        │        │        │            │          │          │3. 通聯譯文：見98年度他 │          │，給你我會怕。│              │
│      │        │        │        │            │          │          │   字第636號卷二第446、 │          │A:我可以先給你│              │
│      │        │        │        │            │          │          │   447頁                │          │打，你錢先給我│              │
│      │        │        │        │            │          │          │                        │          │，東西回來不會│              │
│      │        │        │        │            │          │          │                        │          │給你動。      │              │
│      │        │        │        │            │          │          │                        │          │B:我不會管那些│              │
│      │        │        │        │            │          │          │                        │          │，錢給你我不會│              │
│      │        │        │        │            │          │          │                        │          │怕啦。        │              │
│      │        │        │        │            │          │          │                        │          │A:我先給你打你│              │
│      │        │        │        │            │          │          │                        │          │聽的懂嗎？    │              │
│      │        │        │        │            │          │          │                        │          │B:我知道。    │              │
│      │        │        │        │            │          │          │                        │          │A:你要不要？  │              │
│      │        │        │        │            │          │          │                        │          │B:我等一下打給│              │
│      │        │        │        │            │          │          │                        │          │你，打這支給你│              │
│      │        │        │        │            │          │          │                        │          │，你電話幹嘛都│              │
│      │        │        │        │            │          │          │                        │          │關機？        │              │
│      │        │        │        │            │          │          │                        │          │A:你要快喔，我│              │
│      │        │        │        │            │          │          │                        │          │要走嘍。      │              │
│      │        │        │        │            │          │          │                        │          │              │              │
│      │        │        │        │            │          │          │                        │          │2009/1/5      │              │
│      │        │        │        │            │          │          │                        │          │151011        │              │
│      │        │        │        │            │          │          │                        │          │A→B          │              │
│      │        │        │        │            │          │          │                        │          │A:你錢要先拿過│              │
│      │        │        │        │            │          │          │                        │          │來啊。        │              │
│      │        │        │        │            │          │          │                        │          │B:知道啦，2萬 │              │
│      │        │        │        │            │          │          │                        │          │。            │              │
├───┼────┼────┼────┼──────┼─────┼─────┼────────────┼─────┼───────┼───────┤
│  34  │呂超棋  │97年10月│沈芳旭  │新竹市○○路│安非他命  │3,500元、1│1. 被告呂超棋之自白：   │呂超棋行動│2008/10/15    │              │
│      │        │15日9時5│        │二段赤土崎停│          │公克      │   偵查中：（見98年度他 │電話號碼：│084321        │              │
│      │        │分      │        │車場        │          │          │   字第636號卷一第155 頁│0000000000│A←B          │              │
│      │        │        │        │            │          │實際取得  │   偵訊）               │→A       │B:老大，你還沒│              │
│      │        │        │        │            │          │2,000元   │   於本院：（見本院卷第 │          │睡覺喔？等我一│              │
│      │        │        │        │            │          │（證人沈芳│   46頁本院訊問、本院卷 │沈芳旭行動│下。          │              │
│      │        │        │        │            │          │旭僅交付  │   第93頁、第264頁本院準│電話號碼：│A:怎樣？      │              │
│      │        │        │        │            │          │2000 元一 │   備）。               │0000000000│B:因為我朋友剛│              │
│      │        │        │        │            │          │情，已據被│                        │→B       │剛問我有沒有那│              │
│      │        │        │        │            │          │告呂超棋陳│2. 證人沈芳旭之證詞：   │          │個啊，粗的。  │              │
│      │        │        │        │            │          │述及證人沈│   （98年度他字第636號卷│          │A:不要給我這樣│              │
│      │        │        │        │            │          │芳旭證述明│   一第3頁背面調查、第28│          │子，我很困擾。│              │
│      │        │        │        │            │          │確）      │   頁偵訊、98年度偵字第 │          │B:我知道。    │              │
│      │        │        │        │            │          │          │   2701號卷第98頁背面至 │          │              │              │
│      │        │        │        │            │          │          │   第99頁調查、第121頁背│          │2009/10/15    │              │
│      │        │        │        │            │          │          │   面偵訊）。           │          │085235        │              │
│      │        │        │        │            │          │          │                        │          │A←B          │              │
│      │        │        │        │            │          │          │3. 通聯譯文：見98年度他 │          │B:老大，一樣2 │              │
│      │        │        │        │            │          │          │   字第636號卷一第9至11 │          │張，但是幫我分│              │
│      │        │        │        │            │          │          │   頁                   │          │做2包好不好？ │              │
│      │        │        │        │            │          │          │                        │          │A:我就不想做這│              │
│      │        │        │        │            │          │          │                        │          │種（小額）的，│              │
│      │        │        │        │            │          │          │                        │          │講不聽喔？    │              │
│      │        │        │        │            │          │          │                        │          │B:好嘛。      │              │
│      │        │        │        │            │          │          │                        │          │A:好像都視為應│              │
│      │        │        │        │            │          │          │                        │          │該的？        │              │
│      │        │        │        │            │          │          │                        │          │B:…沒有啊。  │              │
│      │        │        │        │            │          │          │                        │          │A:最後一次啊，│              │
│      │        │        │        │            │          │          │                        │          │不要再給我這樣│              │
│      │        │        │        │            │          │          │                        │          │子啊。        │              │
│      │        │        │        │            │          │          │                        │          │B:老大，那你幫│              │
│      │        │        │        │            │          │          │                        │          │我分2包好嗎？ │              │
│      │        │        │        │            │          │          │                        │          │…            │              │
│      │        │        │        │            │          │          │                        │          │A:去戲院啦，我│              │
│      │        │        │        │            │          │          │                        │          │叫人家騎摩托車│              │
│      │        │        │        │            │          │          │                        │          │去比較快。    │              │
│      │        │        │        │            │          │          │                        │          │              │              │
│      │        │        │        │            │          │          │                        │          │2008/10/15    │              │
│      │        │        │        │            │          │          │                        │          │090527        │              │
│      │        │        │        │            │          │          │                        │          │A←B          │              │
│      │        │        │        │            │          │          │                        │          │B:老大，我到了│              │
│      │        │        │        │            │          │          │                        │          │。            │              │
│      │        │        │        │            │          │          │                        │          │              │              │
├───┼────┼────┼────┼──────┼─────┼─────┼────────────┼─────┼───────┼───────┤
│  35  │呂超棋  │97年11月│沈芳旭  │新竹市新光三│安非他命  │2,000元   │1. 被告呂超棋之自白：   │呂超棋行動│2008/11/2     │呂超棋於調查訊│
│      │郭信佑  │2日14時 │        │越旁加油站  │          │          │   於本院：（見本院卷第 │電話號碼：│141108        │問及偵查中均未│
│      │        │49分    │        │            │          │僅實際取得│   46頁本院訊問、第93頁 │0000000000│A←B          │被問及97年11月│
│      │        │        │        │            │          │1,600元   │   至第93頁背面、       │→A       │簡訊：老大能先│2日 販賣與沈芳│
│      │        │        │        │            │          │（證人沈芳│   第264頁本院準備）。  │          │出2給我嗎？我 │旭與否，並未對│
│      │        │        │        │            │          │旭尚賒欠  │                        │沈芳旭行動│真的是沒有多，│此表示意見。  │
│      │        │        │        │            │          │400元一情 │2. 被告郭信佑之自白：   │電話號碼：│你能幫忙嗎？  │              │
│      │        │        │        │            │          │，已據被告│   偵查中：（見98年度偵 │0000000000│              │              │
│      │        │        │        │            │          │呂超棋供陳│   字第3796號卷第135頁偵│→B       │2008/11/2     │              │
│      │        │        │        │            │          │及證人沈芳│   訊）                 │          │141329        │              │
│      │        │        │        │            │          │旭證述在卷│   於本院：（見本院卷第 │          │A→B          │              │
│      │        │        │        │            │          │）        │   243頁背面本院準備）。│          │A:去新光三越。│              │
│      │        │        │        │            │          │          │                        │          │B:好。        │              │
│      │        │        │        │            │          │          │3. 證人沈芳旭之證詞：   │          │              │              │
│      │        │        │        │            │          │          │   （見98年度他字第636號│          │2008/11/2     │              │
│      │        │        │        │            │          │          │   卷一第3頁背面至第4頁 │          │143452        │              │
│      │        │        │        │            │          │          │   調查、第29頁偵訊、見 │          │A←B          │              │
│      │        │        │        │            │          │          │   98年度偵字第2701號卷 │          │B:我到新光三越│              │
│      │        │        │        │            │          │          │   第99頁調查、第122頁偵│          │了。          │              │
│      │        │        │        │            │          │          │   訊）。               │          │A:嗯。        │              │
│      │        │        │        │            │          │          │                        │          │B:我可以先拿16│              │
│      │        │        │        │            │          │          │4. 通聯譯文：見98年度他 │          │00給你嗎？    │              │
│      │        │        │        │            │          │          │   字第636號卷一第12至15│          │A:可以。      │              │
│      │        │        │        │            │          │          │   頁                   │          │B:等一下我會拿│              │
│      │        │        │        │            │          │          │                        │          │預付卡，再補給│              │
│      │        │        │        │            │          │          │                        │          │你好不好。    │              │
│      │        │        │        │            │          │          │                        │          │B:不用啦，1600│              │
│      │        │        │        │            │          │          │                        │          │就1600。      │              │
│      │        │        │        │            │          │          │                        │          │A:好。        │              │
│      │        │        │        │            │          │          │                        │          │B:去加油站。  │              │
│      │        │        │        │            │          │          │                        │          │A:新光三越旁邊│              │
│      │        │        │        │            │          │          │                        │          │的加油站嗎？  │              │
│      │        │        │        │            │          │          │                        │          │B:對。        │              │
├───┼────┼────┼────┼──────┼─────┼─────┼────────────┼─────┼───────┼───────┤
│  36  │呂超棋郭│97年11月│沈芳旭  │新竹市○○路│安非他命  │2,000元   │1. 被告呂超棋之自白：   │呂超棋行動│2008/11/3     │呂超棋於調查訊│
│      │信佑    │3日10時 │        │東方寶電子遊│          │          │   於本院：（見本院卷第 │電話號碼：│100151        │問及偵查中均未│
│      │        │41分    │        │藝場門口    │          │          │   46頁本院訊問、第93頁 │0000000000│A←B          │被問及97年11月│
│      │        │        │        │            │          │          │   背面、第264頁本院準備│→A       │…            │3日 販賣予沈芳│
│      │        │        │        │            │          │          │   ）。                 │          │A:現在是怎樣啦│旭與否，並未對│
│      │        │        │        │            │          │          │                        │沈芳旭行動│？            │此表示意見。  │
│      │        │        │        │            │          │          │2. 被告郭信佑之自白：   │電話號碼：│B:我可以一樣嗎│              │
│      │        │        │        │            │          │          │   偵查中：（見98年度偵 │0000000000│？麻煩啦。    │              │
│      │        │        │        │            │          │          │   字第3796號卷第135頁至│→B       │A:怎樣？      │              │
│      │        │        │        │            │          │          │   第136頁偵訊）        │          │B:跟昨天一樣的│              │
│      │        │        │        │            │          │          │   於本院：（見本院卷第 │          │，我真的要等到│              │
│      │        │        │        │            │          │          │   243頁背面本院準備）。│          │15號才有1萬8啦│              │
│      │        │        │        │            │          │          │                        │          │。            │              │
│      │        │        │        │            │          │          │3. 證人沈芳旭之證詞：   │          │A:等一下再打給│              │
│      │        │        │        │            │          │          │   （見98年度他字第636號│          │你。          │              │
│      │        │        │        │            │          │          │   卷一第4頁調查、98年度│          │B:老大，拜託啦│              │
│      │        │        │        │            │          │          │   偵字第2701號卷第99頁 │          │。            │              │
│      │        │        │        │            │          │          │   調查、見98年度偵字第 │          │A:等一下我再打│              │
│      │        │        │        │            │          │          │   2701號卷第122頁偵訊）│          │給你啦。      │              │
│      │        │        │        │            │          │          │                        │          │              │              │
│      │        │        │        │            │          │          │4. 通聯譯文：見98年度他 │          │2008/11/3     │              │
│      │        │        │        │            │          │          │   字第636號卷一第16、17│          │104142        │              │
│      │        │        │        │            │          │          │   頁                   │          │A←B          │              │
│      │        │        │        │            │          │          │                        │          │B:老大，我到了│              │
│      │        │        │        │            │          │          │                        │          │。            │              │
│      │        │        │        │            │          │          │                        │          │A:好，我知道。│              │
│      │        │        │        │            │          │          │                        │          │              │              │
├───┼────┼────┼────┼──────┼─────┼─────┼────────────┼─────┼───────┼───────┤
│  37  │呂超棋  │97年11月│沈芳旭  │新竹市○○路│安非他命  │2,000元、1│1. 被告呂超棋之自白：   │呂超棋行動│2008/11/4     │呂超棋於調查訊│
│      │郭信佑  │4日9時38│        │東方寶電子遊│          │克        │   於本院：（見本院卷第 │電話號碼：│073604        │問及偵查中均未│
│      │        │分      │        │藝場門口    │          │          │   46頁本院訊問、第93頁 │0000000000│A←B          │被問及97年11月│
│      │        │        │        │            │          │          │   背面至第94頁、第264頁│→A       │B:老大，我可以│4日 販賣予沈芳│
│      │        │        │        │            │          │          │   本院準備）。         │          │跟你弄1、2本嗎│旭與否，並未對│
│      │        │        │        │            │          │          │                        │沈芳旭行動│？            │此表示意見。  │
│      │        │        │        │            │          │          │2. 被告郭信佑之自白：   │電話號碼：│A:什麼啦？    │              │
│      │        │        │        │            │          │          │   偵查中：（見98年度偵 │0000000000│B:我說可以跟你│              │
│      │        │        │        │            │          │          │   字第3796號卷第136頁偵│→B       │用2本嗎？     │              │
│      │        │        │        │            │          │          │   訊）                 │          │A:什麼啦？    │              │
│      │        │        │        │            │          │          │   於本院：（見本院卷第 │          │B:2本，2000這 │              │
│      │        │        │        │            │          │          │   243頁背面本院準備）。│          │樣。          │              │
│      │        │        │        │            │          │          │                        │          │A:你誰？      │              │
│      │        │        │        │            │          │          │3. 證人沈芳旭之證詞：   │          │B:阿旭（沈芳旭│              │
│      │        │        │        │            │          │          │   （見98年度他字第636號│          │）。          │              │
│      │        │        │        │            │          │          │   卷一第4頁調查、見98年│          │A:你怎麼老是這│              │
│      │        │        │        │            │          │          │   度偵字第2701號卷第99 │          │樣？你要啦？│              │
│      │        │        │        │            │          │          │   頁背面調查、第122頁偵│          │你電話打幾號？│              │
│      │        │        │        │            │          │          │   訊）。               │          │B:199838（監察│              │
│      │        │        │        │            │          │          │                        │          │號碼）啊。    │              │
│      │        │        │        │            │          │          │4. 通聯譯文：見98年度他 │          │A:你如果老是這│              │
│      │        │        │        │            │          │          │   字第636號卷一第18、19│          │樣喔…        │              │
│      │        │        │        │            │          │          │   頁                   │          │…            │              │
│      │        │        │        │            │          │          │                        │          │              │              │
│      │        │        │        │            │          │          │                        │          │2008/11/4     │              │
│      │        │        │        │            │          │          │                        │          │093812        │              │
│      │        │        │        │            │          │          │                        │          │B:老大，請問你│              │
│      │        │        │        │            │          │          │                        │          │好了嗎？      │              │
│      │        │        │        │            │          │          │                        │          │A:我說我會打給│              │
│      │        │        │        │            │          │          │                        │          │你，結果你一直│              │
│      │        │        │        │            │          │          │                        │          │打給我。      │              │
│      │        │        │        │            │          │          │                        │          │…            │              │
│      │        │        │        │            │          │          │                        │          │B:我沒有摩托車│              │
│      │        │        │        │            │          │          │                        │          │。            │              │
│      │        │        │        │            │          │          │                        │          │A:那用走路的啊│              │
│      │        │        │        │            │          │          │                        │          │。我會打給你啦│              │
│      │        │        │        │            │          │          │                        │          │。            │              │
│      │        │        │        │            │          │          │                        │          │B:不要很久好不│              │
│      │        │        │        │            │          │          │                        │          │好。          │              │
│      │        │        │        │            │          │          │                        │          │A:你管我！    │              │
│      │        │        │        │            │          │          │                        │          │B:再過幾天我有│              │
│      │        │        │        │            │          │          │                        │          │錢就正常了啦。│              │
│      │        │        │        │            │          │          │                        │          │A:欠我錢不還我│              │
│      │        │        │        │            │          │          │                        │          │，！    │              │
│      │        │        │        │            │          │          │                        │          │…            │              │
│      │        │        │        │            │          │          │                        │          │A:我等一下打給│              │
│      │        │        │        │            │          │          │                        │          │你。          │              │
│      │        │        │        │            │          │          │                        │          │              │              │
│      │        │        │        │            │          │          │                        │          │              │              │
│      │        │        │        │            │          │          │                        │          │              │              │
│      │        │        │        │            │          │          │                        │          │              │              │
│      │        │        │        │            │          │          │                        │          │              │              │
│      │        │        │        │            │          │          │                        │          │              │              │
├───┼────┼────┼────┼──────┼─────┼─────┼────────────┼─────┼───────┼───────┤
│  38  │呂超棋  │97年11月│沈芳旭  │新竹市○○路│安非他命  │2,000元、1│1. 被告呂超棋之自白：   │呂超棋行動│2008/11/6     │呂超棋於調查訊│
│      │郭信佑  │6日14時 │        │新光三越之豐│          │克        │   於本院：（見本院卷第 │電話號碼：│141315        │問及偵查中均未│
│      │        │22分    │        │米便當店旁邊│          │          │   46 頁至第46頁背面本院│0000000000│A←B          │被問及97年11月│
│      │        │        │        │            │          │          │   訊問、第94頁、第264頁│→A       │A:剛剛你打的是│6日 販賣予沈芳│
│      │        │        │        │            │          │          │   本院準備）。         │          │嗎？          │旭與否，並未對│
│      │        │        │        │            │          │          │                        │沈芳旭行動│B:對，老大，你│此表示意見。  │
│      │        │        │        │            │          │          │2. 被告郭信佑之自白：   │電話號碼：│要救我啊。    │              │
│      │        │        │        │            │          │          │   偵查中：（見98年度偵 │0000000000│A:什麼啊？    │              │
│      │        │        │        │            │          │          │   字第3796號卷第136頁偵│→B       │B:我現在弄不到│              │
│      │        │        │        │            │          │          │   訊）                 │          │啊。          │              │
│      │        │        │        │            │          │          │   於本院：（見本院卷第 │          │A:什麼弄不到？│              │
│      │        │        │        │            │          │          │   180頁背面本院準備、本│          │B:這支電話講話│              │
│      │        │        │        │            │          │          │   院卷第243頁背面本院準│          │不方便。      │              │
│      │        │        │        │            │          │          │   備）。               │          │A:為什麼不方便│              │
│      │        │        │        │            │          │          │                        │          │？            │              │
│      │        │        │        │            │          │          │3. 證人沈芳旭之證詞：   │          │B:那你現在可以│              │
│      │        │        │        │            │          │          │   （見98年度他字第636號│          │跟那天一樣嗎，│              │
│      │        │        │        │            │          │          │   卷一第4頁至第4頁背面 │          │2張這樣子，我 │              │
│      │        │        │        │            │          │          │   調查、第29頁偵訊、98 │          │現在找不到人啦│              │
│      │        │        │        │            │          │          │   年度偵字第2701號卷第 │          │。            │              │
│      │        │        │        │            │          │          │   99頁背面調查、98年度 │          │A:好啦，等一下│              │
│      │        │        │        │            │          │          │   偵字第2701號卷第122頁│          │我打給你，你在│              │
│      │        │        │        │            │          │          │   至第122頁背面偵訊）。│          │哪邊？        │              │
│      │        │        │        │            │          │          │4. 通聯譯文：見98年度他 │          │B:光復路。    │              │
│      │        │        │        │            │          │          │   字第636號卷一第20、21│          │A:騎到新光三越│              │
│      │        │        │        │            │          │          │   頁                   │          │。            │              │
│      │        │        │        │            │          │          │                        │          │B:好。        │              │
│      │        │        │        │            │          │          │                        │          │              │              │
│      │        │        │        │            │          │          │                        │          │2008/11/6     │              │
│      │        │        │        │            │          │          │                        │          │142206        │              │
│      │        │        │        │            │          │          │                        │          │A←B          │              │
│      │        │        │        │            │          │          │                        │          │B:我到新光三越│              │
│      │        │        │        │            │          │          │                        │          │了。          │              │
│      │        │        │        │            │          │          │                        │          │A:等我一下。  │              │
│      │        │        │        │            │          │          │                        │          │              │              │
├───┼────┼────┼────┼──────┼─────┼─────┼────────────┼─────┼───────┼───────┤
│  39  │呂超棋  │97年12月│沈芳旭  │新竹市○○路│甲基安非他│3,500元、1│1. 被告呂超棋之自白：   │呂超棋行動│2008/12/5     │呂超棋於調查訊│
│      │郭信佑  │5日16時 │        │東方寶電子遊│命        │克        │   於本院：（見本院卷第 │電話號碼：│162022        │問及偵查中均未│
│      │        │32分    │        │藝場門口    │          │          │   46頁背面本院訊問、第 │0000000000│A→B          │被問及97年12月│
│      │        │        │        │            │          │          │   94頁至第94頁背面、第 │→A       │B:喂，老大    │5日 販賣予沈芳│
│      │        │        │        │            │          │          │   264頁本院準備）。    │          │A:怎樣？      │旭與否，並未對│
│      │        │        │        │            │          │          │                        │沈芳旭行動│B:等一下「四一│此表示意見。  │
│      │        │        │        │            │          │          │2. 被告郭信佑之自白：   │電話號碼：│」阿！        │              │
│      │        │        │        │            │          │          │   偵查中：（見98年度偵 │0000000000│A:阿！        │              │
│      │        │        │        │            │          │          │   字第3796號卷第136 頁 │→B       │B: 「四一」。 │              │
│      │        │        │        │            │          │          │   偵訊）               │          │A:這樣喔？    │              │
│      │        │        │        │            │          │          │   於本院：（見本院卷第 │          │B:對。        │              │
│      │        │        │        │            │          │          │   243頁背面本院準備）。│          │A:好。        │              │
│      │        │        │        │            │          │          │                        │          │B:那我弄好的時│              │
│      │        │        │        │            │          │          │3. 證人沈芳旭之證詞：   │          │候，我大概只待│              │
│      │        │        │        │            │          │          │   （見98年度他字第636  │          │十幾分鐘啦。  │              │
│      │        │        │        │            │          │          │   號卷一第4頁背面調查、│          │A:好啦，弄好打│              │
│      │        │        │        │            │          │          │   第29、30頁偵訊、98年 │          │給我。        │              │
│      │        │        │        │            │          │          │   度偵字第2701號卷第100│          │B:…我電話沒有│              │
│      │        │        │        │            │          │          │   頁背面調查、第122頁背│          │錢了。        │              │
│      │        │        │        │            │          │          │   面偵訊）。           │          │A:弄好打給我阿│              │
│      │        │        │        │            │          │          │                        │          │。            │              │
│      │        │        │        │            │          │          │4. 通聯譯文：見98年度他 │          │              │              │
│      │        │        │        │            │          │          │   字第636號卷一第22、23│          │2008/12/5     │              │
│      │        │        │        │            │          │          │   頁                   │          │163229        │              │
│      │        │        │        │            │          │          │                        │          │A→B          │              │
│      │        │        │        │            │          │          │                        │          │B:老大我到哪裡│              │
│      │        │        │        │            │          │          │                        │          │？            │              │
│      │        │        │        │            │          │          │                        │          │A:一樣老地方。│              │
│      │        │        │        │            │          │          │                        │          │B:一樣老地方喔│              │
│      │        │        │        │            │          │          │                        │          │？            │              │
│      │        │        │        │            │          │          │                        │          │A:嗯。        │              │
│      │        │        │        │            │          │          │                        │          │B:好，我到啦。│              │
│      │        │        │        │            │          │          │                        │          │A:你到囉。    │              │
│      │        │        │        │            │          │          │                        │          │B:我到啦，那我│              │
│      │        │        │        │            │          │          │                        │          │就在這裡等你好│              │
│      │        │        │        │            │          │          │                        │          │了。          │              │
│      │        │        │        │            │          │          │                        │          │A:你帶多少錢？│              │
│      │        │        │        │            │          │          │                        │          │B:六千。      │              │
│      │        │        │        │            │          │          │                        │          │A:好啦。      │              │
│      │        │        │        │            │          │          │                        │          │              │              │
├───┼────┼────┼────┼──────┼─────┼─────┼────────────┼─────┼───────┼───────┤
│  40  │呂超棋  │97年12月│沈芳旭  │新竹市○○路│海洛因    │2,000元、 │1. 被告呂超棋之自白：   │呂超棋行動│2008/12/8     │呂超棋於調查訊│
│      │        │8日9時54│        │東方寶電子遊│          │0.1公克   │   於本院：（見本院卷第 │電話號碼：│093015        │問及偵查中均未│
│      │        │分      │        │藝場旁7-11便│          │          │   46頁背面本院訊問、第 │0000000000│A←B          │被問及97年12月│
│      │        │        │        │利商店      │          │          │   94頁背面至第95頁、第 │→A       │A:喂，怎樣？  │8日 販賣予沈芳│
│      │        │        │        │            │          │          │   264頁本院準備）。    │          │B:老大喔？    │旭與否，並未對│
│      │        │        │        │            │          │          │                        │沈芳旭行動│A:嗯。        │此表示意見。  │
│      │        │        │        │            │          │          │2. 證人沈芳旭之證詞：   │電話號碼：│B:你有在嗎？  │              │
│      │        │        │        │            │          │          │   （見98年度他字第636號│0000000000│A:怎樣阿？    │              │
│      │        │        │        │            │          │          │   卷一第4頁背面調查、第│→B       │B:我要拜託你一│              │
│      │        │        │        │            │          │          │   30頁偵訊、98年度偵字 │          │件事，好不好？│              │
│      │        │        │        │            │          │          │   第2701號卷第100頁調查│          │兩…兩（2000塊│              │
│      │        │        │        │            │          │          │   、第122頁背面偵訊）。│          │）。可以嘛？  │              │
│      │        │        │        │            │          │          │                        │          │A:嗯。        │              │
│      │        │        │        │            │          │          │3. 通聯譯文：見98年度他 │          │B:好不好？    │              │
│      │        │        │        │            │          │          │   字第636號卷一第24至25│          │A:等一下打給你│              │
│      │        │        │        │            │          │          │   之1頁                │          │。            │              │
│      │        │        │        │            │          │          │                        │          │B:那我先逛一逛│              │
│      │        │        │        │            │          │          │                        │          │。            │              │
│      │        │        │        │            │          │          │                        │          │A:喔。        │              │
│      │        │        │        │            │          │          │                        │          │B:好，拜拜。  │              │
│      │        │        │        │            │          │          │                        │          │              │              │
│      │        │        │        │            │          │          │                        │          │2008/12/8     │              │
│      │        │        │        │            │          │          │                        │          │094008        │              │
│      │        │        │        │            │          │          │                        │          │A→B          │              │
│      │        │        │        │            │          │          │                        │          │A:喂，你在哪裡│              │
│      │        │        │        │            │          │          │                        │          │阿？          │              │
│      │        │        │        │            │          │          │                        │          │B:我在家裡。  │              │
│      │        │        │        │            │          │          │                        │          │A:過來那個SEVE│              │
│      │        │        │        │            │          │          │                        │          │N啦，一樣那個 │              │
│      │        │        │        │            │          │          │                        │          │SEVEN。       │              │
│      │        │        │        │            │          │          │                        │          │B:好，拜拜。  │              │
│      │        │        │        │            │          │          │                        │          │A:夠（錢）喔，│              │
│      │        │        │        │            │          │          │                        │          │不要再給我不夠│              │
│      │        │        │        │            │          │          │                        │          │，幹你娘。    │              │
│      │        │        │        │            │          │          │                        │          │B:夠，不會，不│              │
│      │        │        │        │            │          │          │                        │          │會，好，這次不│              │
│      │        │        │        │            │          │          │                        │          │會。          │              │
│      │        │        │        │            │          │          │                        │          │              │              │
│      │        │        │        │            │          │          │                        │          │2008/12/8     │              │
│      │        │        │        │            │          │          │                        │          │095452        │              │
│      │        │        │        │            │          │          │                        │          │A←B          │              │
│      │        │        │        │            │          │          │                        │          │B:老大，我到了│              │
│      │        │        │        │            │          │          │                        │          │。            │              │
│      │        │        │        │            │          │          │                        │          │A:你等一下喔，│              │
│      │        │        │        │            │          │          │                        │          │我在SEVEN。   │              │
│      │        │        │        │            │          │          │                        │          │B:對，老大我跟│              │
│      │        │        │        │            │          │          │                        │          │你講喔，「光頭│              │
│      │        │        │        │            │          │          │                        │          │」在找你，你要│              │
│      │        │        │        │            │          │          │                        │          │讓他找到嗎？  │              │
│      │        │        │        │            │          │          │                        │          │A:不要。      │              │
│      │        │        │        │            │          │          │                        │          │B:不要喔，好；│              │
│      │        │        │        │            │          │          │                        │          │那我已經到了，│              │
│      │        │        │        │            │          │          │                        │          │拜拜。        │              │
├───┼────┼────┼────┼──────┼─────┼─────┼────────────┼─────┼───────┼───────┤
│  41  │呂超棋  │97年11月│劉智忠  │新竹市○○路│安非他命  │5,000元   │1. 被告呂超棋之自白：   │呂超棋行動│2008/11/24    │呂超棋於調查訊│
│      │        │24日19時│        │與民族路口  │          │          │   於本院：（見本院卷第 │電話號碼：│192738        │問及偵查中均未│
│      │        │27分    │        │            │          │          │   46頁背面本院訊問、第 │0000000000│A→B          │被問及97年11月│
│      │        │        │        │            │          │          │   95頁、第264頁本院準備│→A       │A:你找我？    │24日販賣予劉智│
│      │        │        │        │            │          │          │   ）。                 │          │B:對啦，我朋友│忠與否，並未對│
│      │        │        │        │            │          │          │                        │劉智忠行動│要跟你拿東西。│此表示意見。  │
│      │        │        │        │            │          │          │2. 證人劉智忠之證述：   │電話號碼：│A:可以啊。    │              │
│      │        │        │        │            │          │          │   （見98年度他字第636  │0000000000│B:一樣那個東西│              │
│      │        │        │        │            │          │          │   號卷一第42頁背面調查 │→B       │，男的。      │              │
│      │        │        │        │            │          │          │   、第64頁偵訊）。     │          │A:嗯。        │              │
│      │        │        │        │            │          │          │                        │          │B:你在家裡喔。│              │
│      │        │        │        │            │          │          │3. 通聯譯文：見98年度他 │          │A:沒有在那邊了│              │
│      │        │        │        │            │          │          │   字第636號卷一第58頁  │          │，搬（家）了。│              │
│      │        │        │        │            │          │          │                        │          │B:那怎麼跟你拿│              │
│      │        │        │        │            │          │          │                        │          │？            │              │
│      │        │        │        │            │          │          │                        │          │A:要多少？    │              │
│      │        │        │        │            │          │          │                        │          │B:5000。      │              │
│      │        │        │        │            │          │          │                        │          │A:5000是嗎，好│              │
│      │        │        │        │            │          │          │                        │          │啊。          │              │
│      │        │        │        │            │          │          │                        │          │B:你來找我比較│              │
│      │        │        │        │            │          │          │                        │          │快，我不知道去│              │
│      │        │        │        │            │          │          │                        │          │哪裡找你。    │              │
│      │        │        │        │            │          │          │                        │          │A:我跟你講，開│              │
│      │        │        │        │            │          │          │                        │          │車出來，到民生│              │
│      │        │        │        │            │          │          │                        │          │路與民族路交叉│              │
│      │        │        │        │            │          │          │                        │          │口，就國泰人壽│              │
│      │        │        │        │            │          │          │                        │          │。            │              │
│      │        │        │        │            │          │          │                        │          │B:那裡喔。    │              │
│      │        │        │        │            │          │          │                        │          │A:快到就打給我│              │
│      │        │        │        │            │          │          │                        │          │。            │              │
│      │        │        │        │            │          │          │                        │          │B:好。        │              │
│      │        │        │        │            │          │          │                        │          │              │              │
├───┼────┼────┼────┼──────┼─────┼─────┼────────────┼─────┼───────┼───────┤
│  42  │呂超棋  │97年12月│劉智忠  │劉智忠住處  │甲基安非他│6,000元   │1. 被告呂超棋之自白：   │呂超棋行動│2008/12/8     │呂超棋於調查詢│
│      │        │8日2時19│        │            │命        │          │   於本院：（見本院卷第 │電話號碼：│014443        │問及偵查中均未│
│      │        │分      │        │            │          │          │   46頁背面本院訊問、第 │0000000000│A→B          │被問及97年12月│
│      │        │        │        │            │          │          │   95頁、第264頁本院準備│→A       │A:我等一下繞過│8日販賣予劉智 │
│      │        │        │        │            │          │          │   ）。                 │          │去。          │忠與否，並未對│
│      │        │        │        │            │          │          │                        │劉智忠行動│B:你幫我弄2個3│此表示意見。  │
│      │        │        │        │            │          │          │2. 證人劉智忠之證述：   │電話號碼：│的好了。      │              │
│      │        │        │        │            │          │          │   （見98年度他字第636  │0000000000│A:好，我會弄一│              │
│      │        │        │        │            │          │          │   號卷一第42頁背面調查 │→B       │些給你。      │              │
│      │        │        │        │            │          │          │   、第64頁偵訊）。     │          │B:大概多少？  │              │
│      │        │        │        │            │          │          │                        │          │A:我現在出發。│              │
│      │        │        │        │            │          │          │3. 通聯譯文：見98年度他 │          │我剛剛跟你講的│              │
│      │        │        │        │            │          │          │   字第636號卷一第56頁  │          │，明天要用到，│              │
│      │        │        │        │            │          │          │                        │          │你看有多少，這│              │
│      │        │        │        │            │          │          │                        │          │樣子。        │              │
│      │        │        │        │            │          │          │                        │          │B:可能只有10萬│              │
│      │        │        │        │            │          │          │                        │          │塊。          │              │
│      │        │        │        │            │          │          │                        │          │A:看能不能弄15│              │
│      │        │        │        │            │          │          │                        │          │（萬），這樣我│              │
│      │        │        │        │            │          │          │                        │          │比較好用。    │              │
│      │        │        │        │            │          │          │                        │          │B:15會頭痛一點│              │
│      │        │        │        │            │          │          │                        │          │。            │              │
│      │        │        │        │            │          │          │                        │          │A:沒有關係，我│              │
│      │        │        │        │            │          │          │                        │          │到了會打給你，│              │
│      │        │        │        │            │          │          │                        │          │你直接下來，我│              │
│      │        │        │        │            │          │          │                        │          │拿給你就走了。│              │
│      │        │        │        │            │          │          │                        │          │B:我要明天下午│              │
│      │        │        │        │            │          │          │                        │          │才可以給你。  │              │
│      │        │        │        │            │          │          │                        │          │A:我跟你講，你│              │
│      │        │        │        │            │          │          │                        │          │要自己洗，我不│              │
│      │        │        │        │            │          │          │                        │          │能幫你洗喔。  │              │
│      │        │        │        │            │          │          │                        │          │B:沒關係，我這│              │
│      │        │        │        │            │          │          │                        │          │邊有葡萄糖。  │              │
│      │        │        │        │            │          │          │                        │          │A:好。        │              │
├───┼────┼────┼────┼──────┼─────┼─────┼────────────┼─────┼───────┼───────┤
│  43  │呂超棋  │97年8月1│郭信佑  │呂超棋金山23│海洛因    │12,000元、│1. 被告呂超棋之自白：   │呂超棋行動│2008/8/13     │呂超棋於調查訊│
│      │        │3日10時 │        │街住處附近之│          │半錢      │   於本院：（見本院卷第 │電話號碼：│104318        │問及偵查中均未│
│      │        │43 分   │        │停車場      │          │          │   46頁背面本院訊問、第 │0000000000│A←B          │被問及97年8月 │
│      │        │        │        │            │          │          │   95頁至第95頁背面、第 │→A       │A:喂。        │13日販賣予郭信│
│      │        │        │        │            │          │          │   264頁本院準備）。    │          │B:阿佑（郭信佑│佑與否，並未對│
│      │        │        │        │            │          │          │                        │郭信佑行動│）。          │此表示意見。  │
│      │        │        │        │            │          │          │2. 證人郭信佑之證述：   │電話號碼：│A:怎樣。      │              │
│      │        │        │        │            │          │          │   （見98年度偵字第3796 │0000000000│B:半錢。      │              │
│      │        │        │        │            │          │          │   號卷第4頁調查、第52頁│→B       │A:好阿，二三啦│              │
│      │        │        │        │            │          │          │   偵查）。             │          │。            │              │
│      │        │        │        │            │          │          │3. 通聯譯文：見98年度偵 │          │B:好。        │              │
│      │        │        │        │            │          │          │   字第3796號卷第13、14 │          │              │              │
│      │        │        │        │            │          │          │   頁                   │          │2008/8/13     │              │
│      │        │        │        │            │          │          │                        │          │111707        │              │
│      │        │        │        │            │          │          │                        │          │A←B          │              │
│      │        │        │        │            │          │          │                        │          │A:喂。        │              │
│      │        │        │        │            │          │          │                        │          │B:在樓下了。  │              │
│      │        │        │        │            │          │          │                        │          │A:好。        │              │
│      │        │        │        │            │          │          │                        │          │              │              │
│      │        │        │        │            │          │          │                        │          │              │              │
│      │        │        │        │            │          │          │                        │          │              │              │
│      │        │        │        │            │          │          │                        │          │              │              │
│      │        │        │        │            │          │          │                        │          │              │              │
│      │        │        │        │            │          │          │                        │          │              │              │
│      │        │        │        │            │          │          │                        │          │              │              │
│      │        │        │        │            │          │          │                        │          │              │              │
│      │        │        │        │            │          │          │                        │          │              │              │
│      │        │        │        │            │          │          │                        │          │              │              │
│      │        │        │        │            │          │          │                        │          │              │              │
│      │        │        │        │            │          │          │                        │          │              │              │
│      │        │        │        │            │          │          │                        │          │              │              │
│      │        │        │        │            │          │          │                        │          │              │              │
│      │        │        │        │            │          │          │                        │          │              │              │
├───┼────┼────┼────┼──────┼─────┼─────┼────────────┼─────┼───────┼───────┤
│  44  │呂超棋  │97年10月│郭信佑  │呂超棋光復路│海洛因    │5,000元、 │1. 被告呂超棋之自白：   │呂超棋行動│2008/10/8     │呂超棋於調查訊│
│      │        │8日19時 │        │二段住處    │          │約4分之1錢│   於本院：（見本院卷第 │電話號碼：│185832        │問及偵查中均未│
│      │        │27分    │        │            │          │          │   46頁背面至第47頁本院 │0000000000│A←B          │被問及97年10月│
│      │        │        │        │            │          │          │   訊問、第95頁背面、第 │→A       │B:朋友又寄5000│8日販賣予郭信 │
│      │        │        │        │            │          │          │   264頁本              │          │元會錢給我要找│佑與否，並未對│
│      │        │        │        │            │          │          │   院準備）。           │郭信佑行動│你。          │此表示意見。  │
│      │        │        │        │            │          │          │                        │電話號碼：│A:好。        │              │
│      │        │        │        │            │          │          │2. 證人郭信佑之證述：   │0000000000│              │              │
│      │        │        │        │            │          │          │   （見98年度偵字第3796 │→B       │2008/10/8     │              │
│      │        │        │        │            │          │          │   號卷第5頁背面調查、第│          │192725        │              │
│      │        │        │        │            │          │          │   53頁偵訊）。         │          │A←B          │              │
│      │        │        │        │            │          │          │                        │          │B:樓下。      │              │
│      │        │        │        │            │          │          │3. 通聯譯文：見98年度偵 │          │              │              │
│      │        │        │        │            │          │          │   字第3796號卷第19、20 │          │              │              │
│      │        │        │        │            │          │          │   頁                   │          │              │              │
│      │        │        │        │            │          │          │                        │          │              │              │
├───┼────┼────┼────┼──────┼─────┼─────┼────────────┼─────┼───────┼───────┤
│  45  │呂超棋  │97年10月│郭信佑  │新竹市○○路│海洛因    │2,000元   │1. 被告呂超棋之自白：   │呂超峰持呂│971019        │呂超棋於調查訊│
│      │呂超峰  │19日12時│        │與民族路萊爾│          │          │   於本院：（見本院卷第 │超棋行動電│122744        │問及偵查中均未│
│      │        │55分    │        │富便利商店  │          │          │   47頁本院訊問、第95頁 │話號碼：  │A←B          │被問及97年10月│
│      │        │        │        │            │          │          │   背面至第96頁、第264頁│0000000000│B:我要拿2000過│19日販賣予郭信│
│      │        │        │        │            │          │          │   本院準備）。         │→A       │去，老雷叫你打│佑與否，並未對│
│      │        │        │        │            │          │          │                        │          │電話給他。    │此表示意見。  │
│      │        │        │        │            │          │          │2. 被告呂超峰之自白：   │郭信佑行動│A:好。        │              │
│      │        │        │        │            │          │          │   偵查中：（見98年度偵 │電話號碼：│              │              │
│      │        │        │        │            │          │          │   字第2701號卷第207頁調│0000000000│971019        │              │
│      │        │        │        │            │          │          │   查、第232頁偵訊）    │→B       │123126        │              │
│      │        │        │        │            │          │          │   於本院：（見本院卷第 │          │B:我要去哪找你│              │
│      │        │        │        │            │          │          │   204頁背面至第205頁本 │          │？            │              │
│      │        │        │        │            │          │          │   院準備）。           │          │A:等我一下好嗎│              │
│      │        │        │        │            │          │          │                        │          │。我剛爬起來而│              │
│      │        │        │        │            │          │          │3. 證人郭信佑之證述：   │          │已。          │              │
│      │        │        │        │            │          │          │   （見98年度偵字第3796 │          │B:好。        │              │
│      │        │        │        │            │          │          │   號卷第113頁調查、第12│          │              │              │
│      │        │        │        │            │          │          │   9頁偵訊）。          │          │971019        │              │
│      │        │        │        │            │          │          │                        │          │125552        │              │
│      │        │        │        │            │          │          │4. 通聯譯文：見98年度偵 │          │A←B          │              │
│      │        │        │        │            │          │          │   字第2701號卷第175頁背│          │B:喂？        │              │
│      │        │        │        │            │          │          │   面第5、6則、第176頁第│          │A:等一下我打給│              │
│      │        │        │        │            │          │          │   1、2則               │          │你好嗎？      │              │
│      │        │        │        │            │          │          │                        │          │B:好。        │              │
├───┼────┼────┼────┼──────┼─────┼─────┼────────────┼─────┼───────┼───────┤
│  46  │呂超棋  │97年10月│郭信佑  │呂超峰新竹市│海洛因    │3,000元、8│1. 被告呂超棋之自白：   │呂超峰持呂│971022        │呂超棋於警詢及│
│      │呂超峰  │22日10時│        │民生路住處附│          │分之1錢   │   於本院：（見本院卷第 │超棋行動電│102137        │偵查中均未被問│
│      │        │21分    │        │近國泰人壽大│          │          │   47頁本院訊問、第96頁 │話號碼：  │A←B          │及97年10月22日│
│      │        │        │        │樓門口前    │          │          │   、第264頁本院準備）。│0000000000│B:我要拿3張， │販賣與郭信佑與│
│      │        │        │        │            │          │          │                        │→A       │我沒打給老雷。│否，並未對此表│
│      │        │        │        │            │          │          │2. 被告呂超峰之自白：   │          │A:這樣喔？    │示意見。      │
│      │        │        │        │            │          │          │   偵查中：（見98年度偵 │郭信佑行動│B:現金3張啦。 │              │
│      │        │        │        │            │          │          │   字第2701號卷第235頁偵│電話號碼：│A:瞭解啦。    │              │
│      │        │        │        │            │          │          │   訊）                 │0000000000│B:那我去哪裡？│              │
│      │        │        │        │            │          │          │   於本院：（見本院卷第 │→B       │A:民生路跟│              │
│      │        │        │        │            │          │          │   205頁本院準備）。    │          │（無法識別）那│              │
│      │        │        │        │            │          │          │                        │          │裡，我沒那麼快│              │
│      │        │        │        │            │          │          │3. 證人郭信佑之證述：   │          │回去，我到家再│              │
│      │        │        │        │            │          │          │   （見98年度偵字第3796 │          │打給你。      │              │
│      │        │        │        │            │          │          │   號卷第113頁背面至第  │          │B:好。        │              │
│      │        │        │        │            │          │          │   114頁調查、卷第129頁 │          │              │              │
│      │        │        │        │            │          │          │   偵訊）。             │          │              │              │
│      │        │        │        │            │          │          │                        │          │              │              │
│      │        │        │        │            │          │          │4. 通聯譯文：見98年度偵 │          │              │              │
│      │        │        │        │            │          │          │   字第2701號卷第178頁第│          │              │              │
│      │        │        │        │            │          │          │   3則                  │          │              │              │
│      │        │        │        │            │          │          │                        │          │              │              │
├───┼────┼────┼────┼──────┼─────┼─────┼────────────┼─────┼───────┼───────┤
│  47  │呂超棋  │97年10月│郭信佑  │新竹市○○路│海洛因    │1,000元   │1. 被告呂超棋之自白：   │呂超峰持呂│971023        │呂超棋於調查訊│
│      │呂超峰  │23日12時│        │與民族路萊爾│          │          │   於本院：（見本院卷第 │超棋行動電│125658        │問及偵查中均未│
│      │        │56分    │        │富便利商店  │          │          │   47頁本院訊問、第96頁 │話號碼：  │A←B          │被問及97年10月│
│      │        │        │        │            │          │          │   、第264頁本院準備）。│0000000000│B:1張的有嗎？ │23日販賣予郭信│
│      │        │        │        │            │          │          │                        │→A       │A:你打給我弟弟│佑與否，並未對│
│      │        │        │        │            │          │          │2. 被告呂超峰之自白：   │          │。            │此表示意見。  │
│      │        │        │        │            │          │          │   偵查中：（見98年度偵 │郭信佑行動│…            │              │
│      │        │        │        │            │          │          │   字第2701號卷第210頁至│電話號碼：│B:你自己吃的，│              │
│      │        │        │        │            │          │          │   第210頁背面調查、第23│0000000000│撥一點出來給我│              │
│      │        │        │        │            │          │          │   6頁偵訊）            │→B       │，不要給你弟弟│              │
│      │        │        │        │            │          │          │   於本院：（見本院卷第 │          │知道就好了。  │              │
│      │        │        │        │            │          │          │   205 頁至第205頁背面本│          │A:好啦。      │              │
│      │        │        │        │            │          │          │   院準備）。           │          │B:我不會跟他講│              │
│      │        │        │        │            │          │          │                        │          │啦，你也不要跟│              │
│      │        │        │        │            │          │          │3. 證人郭信佑之證述：97 │          │他說。        │              │
│      │        │        │        │            │          │          │   年10月23日中午12點多 │          │A:那你到民權路│              │
│      │        │        │        │            │          │          │   那通之通聯是我和呂超 │          │跟（後面無│              │
│      │        │        │        │            │          │          │   峰談話內容，當時我和 │          │法辨識）。    │              │
│      │        │        │        │            │          │          │   呂超峰買1000 元的海洛│          │B:多沖（諧音）│              │
│      │        │        │        │            │          │          │   因，我們那時是約在民 │          │一點。        │              │
│      │        │        │        │            │          │          │   權路與民族路交叉口附 │          │A:瞭解，民權路│              │
│      │        │        │        │            │          │          │   近的萊爾富交易（見98 │          │跟那個…你知道│              │
│      │        │        │        │            │          │          │   年度偵字第3796號卷第 │          │吧。          │              │
│      │        │        │        │            │          │          │   130頁偵訊）。        │          │B:我現在出發。│              │
│      │        │        │        │            │          │          │                        │          │              │              │
│      │        │        │        │            │          │          │4. 通聯譯文：見98年度偵 │          │              │              │
│      │        │        │        │            │          │          │   字第2701號卷第220頁第│          │              │              │
│      │        │        │        │            │          │          │   4則                  │          │              │              │
│      │        │        │        │            │          │          │                        │          │              │              │
├───┼────┼────┼────┼──────┼─────┼─────┼────────────┼─────┼───────┼───────┤
│  48  │呂超棋  │97年10月│郭信佑  │新竹市○○路│海洛因    │3,000元、 │1. 被告呂超棋之自白：   │呂超峰持呂│971023        │呂超棋於調查訊│
│      │呂超峰  │23日18時│        │與民族路萊爾│          │含袋0.6公 │   於本院：（見本院卷第4│超棋行動電│180745        │問及偵查中均未│
│      │        │20分    │        │富便利商店  │          │克約8分之1│   7 頁本院訊問、第96頁 │話號碼：  │A←B          │被問及97年10月│
│      │        │        │        │            │          │錢        │   背面、第264頁本院準備│0000000000│B:你自己有原的│23日販賣予郭信│
│      │        │        │        │            │          │          │   ）。                 │→A       │嗎？          │佑與否，並未對│
│      │        │        │        │            │          │          │2. 被告呂超峰之自白：   │          │A:有啊。      │此表示意見。  │
│      │        │        │        │            │          │          │   偵查中：（見98年度偵 │郭信佑行動│B:那你能夠撥3 │              │
│      │        │        │        │            │          │          │   字第2701號卷第210頁至│電話號碼：│張給我嗎？我押│              │
│      │        │        │        │            │          │          │   第210頁背面調查、第23│0000000000│相機在你那邊，│              │
│      │        │        │        │            │          │          │   6頁偵訊）            │→B       │我明天中午才有│              │
│      │        │        │        │            │          │          │   於本院：（見本院卷第 │          │現金，再給你贖│              │
│      │        │        │        │            │          │          │   205 頁背面本院準備） │          │回來。        │              │
│      │        │        │        │            │          │          │   。                   │          │A:你要那種，不│              │
│      │        │        │        │            │          │          │3. 證人郭信佑之證述：   │          │同價的嗎？    │              │
│      │        │        │        │            │          │          │   （見98年度偵字第3796 │          │B:對啊。      │              │
│      │        │        │        │            │          │          │   號卷第114頁至第114頁 │          │A:我沖好再打你│              │
│      │        │        │        │            │          │          │   背面調查、第130頁偵訊│          │電話啊。      │              │
│      │        │        │        │            │          │          │   ）。                 │          │…            │              │
│      │        │        │        │            │          │          │4. 通聯譯文：見98年度偵 │          │B:那一定的，不│              │
│      │        │        │        │            │          │          │   字第2701號卷第220頁背│          │然你明天中午有│              │
│      │        │        │        │            │          │          │   面第2、3則           │          │現金，你拿現金│              │
│      │        │        │        │            │          │          │                        │          │給我就沒關係。│              │
│      │        │        │        │            │          │          │                        │          │…            │              │
│      │        │        │        │            │          │          │                        │          │A:如果同價的我│              │
│      │        │        │        │            │          │          │                        │          │自己吃的，我拿│              │
│      │        │        │        │            │          │          │                        │          │給你不要緊，如│              │
│      │        │        │        │            │          │          │                        │          │果不同價的，一│              │
│      │        │        │        │            │          │          │                        │          │定要跟他講。  │              │
│      │        │        │        │            │          │          │                        │          │…            │              │
│      │        │        │        │            │          │          │                        │          │A:我打（呂超棋│              │
│      │        │        │        │            │          │          │                        │          │的電話請示）看│              │
│      │        │        │        │            │          │          │                        │          │看好了。      │              │
│      │        │        │        │            │          │          │                        │          │              │              │
│      │        │        │        │            │          │          │                        │          │971023        │              │
│      │        │        │        │            │          │          │                        │          │182002        │              │
│      │        │        │        │            │          │          │                        │          │A←B          │              │
│      │        │        │        │            │          │          │                        │          │B:民什麼路？  │              │
│      │        │        │        │            │          │          │                        │          │A:就萊爾富那邊│              │
│      │        │        │        │            │          │          │                        │          │啊。          │              │
│      │        │        │        │            │          │          │                        │          │B:喔，要到了。│              │
│      │        │        │        │            │          │          │                        │          │              │              │
├───┼────┼────┼────┼──────┼─────┼─────┼────────────┼─────┼───────┼───────┤
│  49  │呂超棋  │97年10月│郭信佑  │新竹市○○路│海洛因    │3000元、8 │1. 被告呂超棋之自白：   │呂超峰持呂│971025        │呂超棋於調查訊│
│      │呂超峰  │25日19時│        │與民族路萊爾│          │分之1錢   │   於本院：（見本院卷第 │超棋行動電│184208        │問及偵查中均未│
│      │        │33分    │        │富便利商店  │          │          │   47頁本院訊問、第264頁│話號碼：  │A←B          │被問及97年10月│
│      │        │        │        │            │          │          │   本院準備）。         │0000000000│B:你弟弟（呂超│25日販賣予郭信│
│      │        │        │        │            │          │          │                        │→A       │棋）有留（貨）│佑與否，並未對│
│      │        │        │        │            │          │          │2. 被告呂超峰之自白：   │          │給你處理是嗎？│此表示意見。  │
│      │        │        │        │            │          │          │   偵查中：（見98年度偵 │郭信佑行動│A:對。        │              │
│      │        │        │        │            │          │          │   字第2701號卷第210頁背│電話號碼：│B:你在哪？    │              │
│      │        │        │        │            │          │          │   面調查、第236、237頁 │0000000000│A:我在橋下的夜│              │
│      │        │        │        │            │          │          │   偵訊）               │→B       │市○○○路○道│              │
│      │        │        │        │            │          │          │   於本院：（見本院卷第 │          │旁）。        │              │
│      │        │        │        │            │          │          │    206 頁本院準備）。  │          │…            │              │
│      │        │        │        │            │          │          │                        │          │A:你要處理東西│              │
│      │        │        │        │            │          │          │3. 證人郭信佑之證述：   │          │是嗎？        │              │
│      │        │        │        │            │          │          │   （見98年度偵字第3796 │          │B:我總共要拿70│              │
│      │        │        │        │            │          │          │   號卷第114頁背面調查、│          │00塊，4000是還│              │
│      │        │        │        │            │          │          │   第130頁至第130頁背面 │          │他的，剩下你就│              │
│      │        │        │        │            │          │          │   偵訊）。             │          │知道了吧。    │              │
│      │        │        │        │            │          │          │                        │          │A:瞭解。      │              │
│      │        │        │        │            │          │          │4. 通聯譯文：見98年度偵 │          │B:我到了打給你│              │
│      │        │        │        │            │          │          │   字第2701號卷第221頁第│          │。            │              │
│      │        │        │        │            │          │          │   1至3則               │          │              │              │
│      │        │        │        │            │          │          │                        │          │971025        │              │
│      │        │        │        │            │          │          │                        │          │192126        │              │
│      │        │        │        │            │          │          │                        │          │A←B          │              │
│      │        │        │        │            │          │          │                        │          │B:我到光復路了│              │
│      │        │        │        │            │          │          │                        │          │。            │              │
│      │        │        │        │            │          │          │                        │          │A:同樣地方。  │              │
│      │        │        │        │            │          │          │                        │          │B:萊爾富？    │              │
│      │        │        │        │            │          │          │                        │          │A:對。        │              │
│      │        │        │        │            │          │          │                        │          │              │              │
│      │        │        │        │            │          │          │                        │          │971025        │              │
│      │        │        │        │            │          │          │                        │          │193325        │              │
│      │        │        │        │            │          │          │                        │          │A←B          │              │
│      │        │        │        │            │          │          │                        │          │A:你到了是嗎？│              │
│      │        │        │        │            │          │          │                        │          │B:對。        │              │
├───┼────┼────┼────┼──────┼─────┼─────┼────────────┼─────┼───────┼───────┤
│  50  │呂超棋  │97年10月│郭信佑  │新竹市○○路│海洛因    │3000元、8 │1. 被告呂超棋之自白：   │呂超峰持呂│971026        │呂超棋於調查訊│
│      │呂超峰  │26日12時│        │與民族路萊爾│          │分之1錢（ │   於本院：（見本院卷第 │超棋行動電│122018        │問及偵查中均未│
│      │        │20分    │        │富便利商店  │          │含袋0.6公 │   47頁本院訊問、第97 頁│話號碼：  │A←B          │被問及97年10月│
│      │        │        │        │            │          │克）      │   第264頁本院準備）。  │0000000000│…            │26日販賣予郭信│
│      │        │        │        │            │          │          │                        │→A       │B:我現在萊爾富│佑與否，並未對│
│      │        │        │        │            │          │          │2. 被告呂超峰之自白：   │          │這邊，要拿3000│此表示意見。  │
│      │        │        │        │            │          │          │   偵查中：（見98年度偵 │郭信佑行動│塊啦，給老雷。│              │
│      │        │        │        │            │          │          │   字第2701號卷第211頁調│電話號碼：│A:你說3000塊還│              │
│      │        │        │        │            │          │          │   查、第237頁偵訊）    │0000000000│他？          │              │
│      │        │        │        │            │          │          │   於本院：（見本院卷第 │→B       │B:不是，要還的│              │
│      │        │        │        │            │          │          │   206 頁本院準備）。   │          │昨天都還掉了。│              │
│      │        │        │        │            │          │          │                        │          │A:我再打給你。│              │
│      │        │        │        │            │          │          │3. 證人郭信佑之證述：   │          │              │              │
│      │        │        │        │            │          │          │   （見98年度偵字第3796 │          │              │              │
│      │        │        │        │            │          │          │   號卷第115頁調查、第13│          │              │              │
│      │        │        │        │            │          │          │   1頁背面偵訊）。      │          │              │              │
│      │        │        │        │            │          │          │4. 通聯譯文：見98年度偵 │          │              │              │
│      │        │        │        │            │          │          │   字第2701號卷第221頁第│          │              │              │
│      │        │        │        │            │          │          │   4則                  │          │              │              │
│      │        │        │        │            │          │          │                        │          │              │              │
├───┼────┼────┼────┼──────┼─────┼─────┼────────────┼─────┼───────┼───────┤
│  51  │呂超棋  │97年10月│郭信佑  │新竹市○○路│海洛因    │1,000元   │1. 被告呂超棋之自白：   │呂超峰持呂│971028        │呂超棋於調查詢│
│      │呂超峰  │28日13時│        │與民族路萊爾│          │          │   於本院：（見本院卷第 │超棋行動電│125137        │問及偵查中均未│
│      │        │31分    │        │富便利商店  │          │          │   47頁背面本院訊問、第 │話號碼：  │A←B          │被問及97年10月│
│      │        │        │        │            │          │          │   97頁至第97頁背面、第 │0000000000│B:我要給你昨天│28 日販賣與郭 │
│      │        │        │        │            │          │          │   264頁本院準備）。    │→A       │1000是嘛。    │信佑與否，並未│
│      │        │        │        │            │          │          │                        │          │A:對。        │對此表示意見。│
│      │        │        │        │            │          │          │2. 被告呂超峰之自白：   │郭信佑行動│B:我身上還有10│              │
│      │        │        │        │            │          │          │   偵查中：（見98年度偵 │電話號碼：│00，你自己吃的│              │
│      │        │        │        │            │          │          │   字第2701號卷第211頁至│0000000000│補給我好嗎？  │              │
│      │        │        │        │            │          │          │   第211頁背面調查、第23│→B       │A:又半粒喔？差│              │
│      │        │        │        │            │          │          │   7頁偵訊）            │          │不多多久到？  │              │
│      │        │        │        │            │          │          │   於本院：（本院卷第206│          │B:半小時。    │              │
│      │        │        │        │            │          │          │   頁至第206頁背面本院準│          │A:你要到時打我│              │
│      │        │        │        │            │          │          │   備）。               │          │電話。萊爾富。│              │
│      │        │        │        │            │          │          │                        │          │B:好。        │              │
│      │        │        │        │            │          │          │3. 證人郭信佑之證述：   ├─────┼───────┤              │
│      │        │        │        │            │          │          │   （見98年度偵字第37 96│呂超峰持呂│971028        │              │
│      │        │        │        │            │          │          │   號卷第131頁背面偵訊）│超棋行動電│133100        │              │
│      │        │        │        │            │          │          │   。                   │話號碼：  │A←B          │              │
│      │        │        │        │            │          │          │4. 通聯譯文：見98年度偵 │0000000000│B:我要到了。  │              │
│      │        │        │        │            │          │          │   字第2701號卷第221頁背│→A       │A:你一個人嗎？│              │
│      │        │        │        │            │          │          │   面第4、5則及第222頁第│          │B:有朋友，朋友│              │
│      │        │        │        │            │          │          │   1則                  │郭信佑行動│在車上。      │              │
│      │        │        │        │            │          │          │                        │電話號碼：│A:好啦。      │              │
│      │        │        │        │            │          │          │                        │0000000000│              │              │
│      │        │        │        │            │          │          │                        │→B       │              │              │
│      │        │        │        │            │          │          │                        │          │              │              │
├───┼────┼────┼────┼──────┼─────┼─────┼────────────┼─────┼───────┼───────┤
│  52  │呂超棋  │97年10月│郭信佑  │新竹市○○路│海洛因    │3,000元、8│1. 被告呂超棋之自白：   │呂超峰持呂│971028        │呂超棋於調查訊│
│      │呂超峰  │28日15時│        │與民族路萊爾│          │分之1錢（ │   於本院：（見本院卷第 │超棋行動電│135746        │問及偵查中均未│
│      │        │1分     │        │富便利商店  │          │含袋0.6公 │   47頁背面本院訊問、第 │話號碼：  │A←B          │被問及97年10月│
│      │        │        │        │            │          │克）      │   97頁背面、第264頁本院│0000000000│B:我剛剛有打給│28日販賣予郭信│
│      │        │        │        │            │          │          │   準備）。             │→A       │老雷，你給差一│佑與否，並未對│
│      │        │        │        │            │          │          │                        │          │個81，他說他會│此表示意見。  │
│      │        │        │        │            │          │          │2. 被告呂超峰之自白：   │郭信佑行動│打給你。      │              │
│      │        │        │        │            │          │          │   偵查中：（見98偵2701 │電話號碼：│A:好啊。      │              │
│      │        │        │        │            │          │          │   卷第211至211頁反面警 │0000000000│B:我要月初才有│              │
│      │        │        │        │            │          │          │   詢、第237至238偵訊） │→B       │現金。        │              │
│      │        │        │        │            │          │          │   於本院：（見本院卷第 │          │A:好啊。      │              │
│      │        │        │        │            │          │          │   206頁背面本院準備）。│          │B:他如果打給我│              │
│      │        │        │        │            │          │          │                        │          │，我再打給你。│              │
│      │        │        │        │            │          │          │3. 證人郭信佑之證述：   │          │              │              │
│      │        │        │        │            │          │          │   （見98年度偵字第3796 │          │971028        │              │
│      │        │        │        │            │          │          │   號卷第115頁至第115頁 │          │141435        │              │
│      │        │        │        │            │          │          │   背面調查）。         │          │A←B          │              │
│      │        │        │        │            │          │          │                        │          │B:老雷打給你了│              │
│      │        │        │        │            │          │          │4. 通聯譯文：見98年度偵 │          │嗎？          │              │
│      │        │        │        │            │          │          │   字第2701號卷第222頁第│          │A:還沒，你昨天│              │
│      │        │        │        │            │          │          │   2、3 、5、6則        │          │欠的錢你沒跟他│              │
│      │        │        │        │            │          │          │                        │          │說喔？        │              │
│      │        │        │        │            │          │          │                        │          │B:沒說。      │              │
│      │        │        │        │            │          │          │                        │          │              │              │
│      │        │        │        │            │          │          │                        │          │971028        │              │
│      │        │        │        │            │          │          │                        │          │144157        │              │
│      │        │        │        │            │          │          │                        │          │A←B          │              │
│      │        │        │        │            │          │          │                        │          │A:我用一下。  │              │
│      │        │        │        │            │          │          │                        │          │B:你順便弄一些│              │
│      │        │        │        │            │          │          │                        │          │糖給我好嗎？  │              │
│      │        │        │        │            │          │          │                        │          │A:我這邊也沒什│              │
│      │        │        │        │            │          │          │                        │          │麼糖。        │              │
│      │        │        │        │            │          │          │                        │          │B:一點點就好，│              │
│      │        │        │        │            │          │          │                        │          │沒關係。      │              │
│      │        │        │        │            │          │          │                        │          │A:好。        │              │
│      │        │        │        │            │          │          │                        │          │              │              │
│      │        │        │        │            │          │          │                        │          │971028        │              │
│      │        │        │        │            │          │          │                        │          │150127        │              │
│      │        │        │        │            │          │          │                        │          │A←B          │              │
│      │        │        │        │            │          │          │                        │          │A:我東西沖好會│              │
│      │        │        │        │            │          │          │                        │          │打給你。      │              │
│      │        │        │        │            │          │          │                        │          │B:還沒好是嗎？│              │
│      │        │        │        │            │          │          │                        │          │A:我東西要拿出│              │
│      │        │        │        │            │          │          │                        │          │來，拿出來還要│              │
│      │        │        │        │            │          │          │                        │          │（動詞無法│              │
│      │        │        │        │            │          │          │                        │          │辨識）        │              │
│      │        │        │        │            │          │          │                        │          │B:好。        │              │
│      │        │        │        │            │          │          │                        │          │              │              │
├───┼────┼────┼────┼──────┼─────┼─────┼────────────┼─────┼───────┼───────┤
│  53  │呂超棋  │97年10月│郭信佑  │新竹市○○路│海洛因    │3,000元、8│1. 被告呂超棋之自白：   │呂超峰持呂│971029        │呂超棋於調查訊│
│      │呂超峰  │29日18時│        │與民生路附近│          │分之1錢   │   於本院：（見本院卷第 │超棋行動電│182130        │問及偵查中均未│
│      │        │59分    │        │的合康藥局  │          │          │   47頁背面本院訊問、第 │話號碼：  │A←B          │被問及97年10月│
│      │        │        │        │            │          │          │   97頁背面至第98頁第264│0000000000│B:拿3000，7點 │29日販賣予郭信│
│      │        │        │        │            │          │          │    頁本院準備）。      │→A       │多到，到了打給│佑與否，並未對│
│      │        │        │        │            │          │          │                        │          │你。          │此表示意見。  │
│      │        │        │        │            │          │          │2. 被告呂超峰之自白：   │郭信佑行動│A:好。        │              │
│      │        │        │        │            │          │          │   偵查中：（見98年度偵 │電話號碼：│B:老雷那支打不│              │
│      │        │        │        │            │          │          │   字第2701號卷第212 頁 │0000000000│通，你跟他說我│              │
│      │        │        │        │            │          │          │   調查第238 、2 39頁偵 │→B       │11月12日要開庭│              │
│      │        │        │        │            │          │          │   訊）                 │          │。            │              │
│      │        │        │        │            │          │          │   於本院：（見本院卷第 │          │A:好。        │              │
│      │        │        │        │            │          │          │   206 頁背面本院準備） ├─────┼───────┤              │
│      │        │        │        │            │          │          │   。                   │呂超峰持呂│971029        │              │
│      │        │        │        │            │          │          │                        │超棋行動電│185945        │              │
│      │        │        │        │            │          │          │3. 證人郭信佑之證述：   │話號碼：  │A←B          │              │
│      │        │        │        │            │          │          │   （見98年度偵字第3796 │0000000000│A:人在哪裡？  │              │
│      │        │        │        │            │          │          │   號卷第115 頁背面至第 │→A       │B:合康藥局紅綠│              │
│      │        │        │        │            │          │          │   116 頁調查、第132 頁 │          │燈這邊。      │              │
│      │        │        │        │            │          │          │   偵訊）。             │郭信佑行動│A:中華路路口嗎│              │
│      │        │        │        │            │          │          │                        │電話號碼：│？            │              │
│      │        │        │        │            │          │          │4. 通聯譯文：見98年度偵 │0000000000│B:對。        │              │
│      │        │        │        │            │          │          │   字第2701號卷第223 頁 │→B       │A:不要走掉，我│              │
│      │        │        │        │            │          │          │                        │          │一下過去。    │              │
│      │        │        │        │            │          │          │                        │          │              │              │
│      │        │        │        │            │          │          │                        │          │              │              │
│      │        │        │        │            │          │          │                        │          │              │              │
├───┼────┼────┼────┼──────┼─────┼─────┼────────────┼─────┼───────┼───────┤
│  54  │呂超棋  │97年10月│郭信佑  │新竹市○○路│海洛因    │3,000元、8│1. 被告呂超棋之自白：   │呂超峰持呂│971029        │呂超棋於調查訊│
│      │呂超峰  │29日10時│        │與民族路萊爾│          │分之1錢   │   於本院：（見本院卷第 │超棋行動電│103908        │問及偵查中均未│
│      │        │48分    │        │富便利商店  │          │          │   47頁背面本院訊問、第 │話號碼：  │A←B          │被問及97年10月│
│      │        │        │        │            │          │          │   98 頁 、第264 頁本院 │0000000000│B:拿3張。     │29日販賣予郭信│
│      │        │        │        │            │          │          │   準備）。             │→A       │A:好。那昨天的│佑與否，並未對│
│      │        │        │        │            │          │          │                        │          │呢？          │此表示意見。  │
│      │        │        │        │            │          │          │2. 被告呂超峰之自白：   │郭信佑行動│B:緩一些，東西│              │
│      │        │        │        │            │          │          │   偵查中：（見98年度偵 │電話號碼：│不很好，我洗下│              │
│      │        │        │        │            │          │          │   字第2701號卷第211 頁 │0000000000│去不是很好，沒│              │
│      │        │        │        │            │          │          │   背面調查、卷第238 頁 │→B       │拿給人家，自己│              │
│      │        │        │        │            │          │          │   背面偵訊             │          │打而已。      │              │
│      │        │        │        │            │          │          │   於本院：（見本院卷第 │          │A:應該不可能。│              │
│      │        │        │        │            │          │          │   207 頁本院準備）。   │          │B:我5分鐘就到 │              │
│      │        │        │        │            │          │          │                        │          │了。          │              │
│      │        │        │        │            │          │          │3. 證人郭信佑之證述：   │          │              │              │
│      │        │        │        │            │          │          │   （見98年度偵字第3796 │          │971029        │              │
│      │        │        │        │            │          │          │   號卷第115 頁背面調查 │          │104815        │              │
│      │        │        │        │            │          │          │   、第132 頁偵訊）     │          │A←B          │              │
│      │        │        │        │            │          │          │   。                   │          │B:我到了。    │              │
│      │        │        │        │            │          │          │                        │          │              │              │
│      │        │        │        │            │          │          │4. 通聯譯文：見98年度偵 │          │              │              │
│      │        │        │        │            │          │          │   字第2701號卷第222 頁 │          │              │              │
│      │        │        │        │            │          │          │   背面第1 、2 則       │          │              │              │
│      │        │        │        │            │          │          │                        │          │              │              │
│      │        │        │        │            │          │          │                        │          │              │              │
│      │        │        │        │            │          │          │                        │          │              │              │
│      │        │        │        │            │          │          │                        │          │              │              │
│      │        │        │        │            │          │          │                        │          │              │              │
│      │        │        │        │            │          │          │                        │          │              │              │
│      │        │        │        │            │          │          │                        │          │              │              │
│      │        │        │        │            │          │          │                        │          │              │              │
│      │        │        │        │            │          │          │                        │          │              │              │
│      │        │        │        │            │          │          │                        │          │              │              │
│      │        │        │        │            │          │          │                        │          │              │              │
│      │        │        │        │            │          │          │                        │          │              │              │
│      │        │        │        │            │          │          │                        │          │              │              │
│      │        │        │        │            │          │          │                        │          │              │              │
│      │        │        │        │            │          │          │                        │          │              │              │
│      │        │        │        │            │          │          │                        │          │              │              │
│      │        │        │        │            │          │          │                        │          │              │              │
│      │        │        │        │            │          │          │                        │          │              │              │
│      │        │        │        │            │          │          │                        │          │              │              │
│      │        │        │        │            │          │          │                        │          │              │              │
│      │        │        │        │            │          │          │                        │          │              │              │
│      │        │        │        │            │          │          │                        │          │              │              │
│      │        │        │        │            │          │          │                        │          │              │              │
│      │        │        │        │            │          │          │                        │          │              │              │
│      │        │        │        │            │          │          │                        │          │              │              │
│      │        │        │        │            │          │          │                        │          │              │              │
│      │        │        │        │            │          │          │                        │          │              │              │
│      │        │        │        │            │          │          │                        │          │              │              │
│      │        │        │        │            │          │          │                        │          │              │              │
│      │        │        │        │            │          │          │                        │          │              │              │
│      │        │        │        │            │          │          │                        │          │              │              │
├───┼────┼────┼────┼──────┼─────┼─────┼────────────┼─────┼───────┼───────┤
│  55  │呂超棋  │97年11月│郭信佑  │呂超棋新竹市│海洛因    │10,000元、│1. 被告呂超棋之自白：   │呂超棋行動│2008/11/7     │呂超棋於調查訊│
│      │        │7日11時 │        │民生住處    │          │半錢（約2 │   於本院：（見本院卷第 │電話號碼：│110925        │問及偵查中均未│
│      │        │54分    │        │            │          │公克）    │   47頁背面本院訊問、第 │0000000000│B:有一個朋友要│被問及97年11月│
│      │        │        │        │            │          │          │   98頁至第98頁背面、第 │→A       │拿1萬元會錢給 │7 日販賣予郭信│
│      │        │        │        │            │          │          │   264 頁本院準備）。   │          │我們。        │佑與否，並未對│
│      │        │        │        │            │          │          │                        │郭信佑行動│A:他要幹嘛？  │此表示意見。  │
│      │        │        │        │            │          │          │2. 證人郭信佑之證述：   │電話號碼：│B:我朋友說要標│              │
│      │        │        │        │            │          │          │   （見98年度偵字第3796 │0000000000│1萬的會。     │              │
│      │        │        │        │            │          │          │   號卷第5 頁背面至第6頁│→B       │A:到我家去拿給│              │
│      │        │        │        │            │          │          │   調查、第53、54頁偵訊 │          │他啊。        │              │
│      │        │        │        │            │          │          │   ）。                 │          │B:你都放在家裡│              │
│      │        │        │        │            │          │          │                        │          │是嗎？我去你家│              │
│      │        │        │        │            │          │          │3. 通聯譯文：見98年度偵 │          │弄給他就是了？│              │
│      │        │        │        │            │          │          │   字第3796號卷第27頁   │          │是嗎？        │              │
│      │        │        │        │            │          │          │                        │          │A:…          │              │
│      │        │        │        │            │          │          │                        │          │B:去你家「迸」│              │
│      │        │        │        │            │          │          │                        │          │（諧音）給他就│              │
│      │        │        │        │            │          │          │                        │          │是了是嗎？    │              │
│      │        │        │        │            │          │          │                        │          │A:對，我跟你講│              │
│      │        │        │        │            │          │          │                        │          │，有那個一盒的│              │
│      │        │        │        │            │          │          │                        │          │。            │              │
│      │        │        │        │            │          │          │                        │          │B:聽不懂。    │              │
│      │        │        │        │            │          │          │                        │          │A:你就那樣弄就│              │
│      │        │        │        │            │          │          │                        │          │對了。        │              │
│      │        │        │        │            │          │          │                        │          │B:就弄他會錢的│              │
│      │        │        │        │            │          │          │                        │          │數量就對了？  │              │
│      │        │        │        │            │          │          │                        │          │A:對啦，他要多│              │
│      │        │        │        │            │          │          │                        │          │少？          │              │
│      │        │        │        │            │          │          │                        │          │B:1萬元會錢。 │              │
│      │        │        │        │            │          │          │                        │          │A:你就弄一半給│              │
│      │        │        │        │            │          │          │                        │          │他。          │              │
│      │        │        │        │            │          │          │                        │          │B:瞭解。      │              │
│      │        │        │        │            │          │          │                        │          │              │              │
│      │        │        │        │            │          │          │                        │          │              │              │
├───┼────┼────┼────┼──────┼─────┼─────┼────────────┼─────┼───────┼───────┤
│  56  │呂超棋  │97年11月│郭信佑  │呂超棋新竹市│海洛因    │10,000元、│                        │          │              │與編號55為同一│
│      │        │7日11時 │        │民生住處    │          │半錢（約2 │                        │          │              │次，業經檢察官│
│      │        │54分    │        │            │          │公克）    │                        │          │              │以99年度蒞字第│
│      │        │        │        │            │          │          │                        │          │              │4985號補充理由│
│      │        │        │        │            │          │          │                        │          │              │書更正刪除編號│
│      │        │        │        │            │          │          │                        │          │              │第56所列之犯行│
├───┼────┼────┼────┼──────┼─────┼─────┼────────────┼─────┼───────┼───────┤
│  57  │呂超棋  │97年10月│廖春鴻  │新竹市國賓飯│海洛因    │40,000元、│1. 被告呂超棋之自白：   │呂超峰持呂│971019        │              │
│      │呂超峰  │19日2時 │        │店旁的土地公│          │5錢       │   偵查中：（見98偵2701 │超棋行動電│001454        │              │
│      │        │18分    │        │廟          │          │          │   號卷第190頁）        │話號碼：  │A←B          │              │
│      │        │        │        │            │          │          │   於本院：（見本院卷第 │0000000000│B:不要睡喔，我│              │
│      │        │        │        │            │          │          │   48頁本院訊問、第98頁 │→A       │等一下叫人拿錢│              │
│      │        │        │        │            │          │          │   、第264 頁本院準備） │          │過去給你。新光│              │
│      │        │        │        │            │          │          │   。                   │呂超棋國際│三越。        │              │
│      │        │        │        │            │          │          │                        │漫遊行動電│A:瞭解。      │              │
│      │        │        │        │            │          │          │2. 被告呂超峰之自白：   │話號碼：  │B:我叫阿水（廖│              │
│      │        │        │        │            │          │          │   偵查中：（見98年度偵 │0000000000│春鴻）拿給你，│              │
│      │        │        │        │            │          │          │   字第2701號卷第207 頁 │0839      │啦，我叫他開到│              │
│      │        │        │        │            │          │          │   調查、卷第232 、233  │→B       │國賓的樹下啦。│              │
│      │        │        │        │            │          │          │   頁偵訊）             │          │A:土地公廟那裡│              │
│      │        │        │        │            │          │          │   於本院：（見本院卷第 │          │喔？          │              │
│      │        │        │        │            │          │          │   207 頁至第207 頁背面 │          │B:對。        │              │
│      │        │        │        │            │          │          │   本院準備）。         │          │A:瞭解。      │              │
│      │        │        │        │            │          │          │                        │          │B:我叫他過去那│              │
│      │        │        │        │            │          │          │3. 通聯譯文：見98年偵字 │          │邊，你再去跟他│              │
│      │        │        │        │            │          │          │   第2701號卷第175 頁背 │          │拿錢。        │              │
│      │        │        │        │            │          │          │   面第2 至4 則         │          │              │              │
│      │        │        │        │            │          │          │                        │          │971019        │              │
│      │        │        │        │            │          │          │                        │          │002021        │              │
│      │        │        │        │            │          │          │                        │          │A←B          │              │
│      │        │        │        │            │          │          │                        │          │B:他（廖春鴻）│              │
│      │        │        │        │            │          │          │                        │          │等一下拿8萬給 │              │
│      │        │        │        │            │          │          │                        │          │你。          │              │
│      │        │        │        │            │          │          │                        │          │A:…          │              │
│      │        │        │        │            │          │          │                        │          │B:他會拿8萬給 │              │
│      │        │        │        │            │          │          │                        │          │你就對了。    │              │
│      │        │        │        │            │          │          │                        │          │A:8萬喔？     │              │
│      │        │        │        │            │          │          │                        │          │B:對。        │              │
│      │        │        │        │            │          │          │                        │          │              │              │
│      │        │        │        │            │          │          │                        │          │971019        │              │
│      │        │        │        │            │          │          │                        │          │021825        │              │
│      │        │        │        │            │          │          │                        │          │A←B          │              │
│      │        │        │        │            │          │          │                        │          │B:快要到了，你│              │
│      │        │        │        │            │          │          │                        │          │可以到土地公廟│              │
│      │        │        │        │            │          │          │                        │          │那裡了。      │              │
│      │        │        │        │            │          │          │                        │          │A:喔。        │              │
│      │        │        │        │            │          │          │                        │          │B:你看拿多少給│              │
│      │        │        │        │            │          │          │                        │          │他啦。        │              │
│      │        │        │        │            │          │          │                        │          │A:好。        │              │
├───┼────┼────┼────┼──────┼─────┼─────┼────────────┼─────┼───────┼───────┤
│  58  │呂超棋  │97年10月│廖春鴻  │新竹市國賓飯│海洛因    │40,000 、5│1. 被告呂超棋之自白：   │呂超峰持呂│971019        │              │
│      │呂超峰  │19日18時│        │店旁的土地公│          │錢        │   偵查中：（見98偵2701 │超棋行動電│181942        │              │
│      │        │35分    │        │廟          │          │          │   號卷第190頁）        │話號碼：  │A←B          │              │
│      │        │        │        │            │          │          │   於本院：（見本院卷第 │0000000000│B:我跟你說，弄│              │
│      │        │        │        │            │          │          │   48 頁 本院訊問、99頁 │→A       │2錢出來。     │              │
│      │        │        │        │            │          │          │   至第99頁背面、第264  │          │A:另外秤還是從│              │
│      │        │        │        │            │          │          │   頁本院準備）。       │呂超棋國際│裡面挖出來？  │              │
│      │        │        │        │            │          │          │                        │漫遊行動電│B:再另外秤2錢 │              │
│      │        │        │        │            │          │          │2. 被告呂超峰之自白：   │話號碼：  │出來，等一下就│              │
│      │        │        │        │            │          │          │   偵查中（見98年度偵字 │0000000000│都帶在身上，一│              │
│      │        │        │        │            │          │          │   第2701號卷第207 頁背 │0839      │邊拿2錢，一邊 │              │
│      │        │        │        │            │          │          │   面調查、第232 頁偵訊 │→B       │拿5個，阿水（ │              │
│      │        │        │        │            │          │          │   ）                   │          │廖春鴻）來的話│              │
│      │        │        │        │            │          │          │   於本院：（見本院卷第 │          │，看有多少錢。│              │
│      │        │        │        │            │          │          │   207 頁背面本院準備） │          │A:一邊是18，一│              │
│      │        │        │        │            │          │          │   。                   │          │邊是2錢就對了 │              │
│      │        │        │        │            │          │          │                        │          │？            │              │
│      │        │        │        │            │          │          │3. 通聯譯文：見98年偵字 │          │A:對。        │              │
│      │        │        │        │            │          │          │   第2701 號卷第217 頁  │          │B:瞭解。      │              │
│      │        │        │        │            │          │          │                        │          │A:阿水來，看他│              │
│      │        │        │        │            │          │          │                        │          │有多少錢，如果│              │
│      │        │        │        │            │          │          │                        │          │他還我4萬以上 │              │
│      │        │        │        │            │          │          │                        │          │，就是5個給他 │              │
│      │        │        │        │            │          │          │                        │          │，如果還我2萬 │              │
│      │        │        │        │            │          │          │                        │          │，還是3萬，就 │              │
│      │        │        │        │            │          │          │                        │          │是2個給他。   │              │
│      │        │        │        │            │          │          │                        │          │B:瞭解。      │              │
│      │        │        │        │            │          │          │                        │          │              │              │
│      │        │        │        │            │          │          │                        │          │971019        │              │
│      │        │        │        │            │          │          │                        │          │183413        │              │
│      │        │        │        │            │          │          │                        │          │A←B          │              │
│      │        │        │        │            │          │          │                        │          │B:拿出來給他（│              │
│      │        │        │        │            │          │          │                        │          │廖春鴻），他拿│              │
│      │        │        │        │            │          │          │                        │          │4萬給你。     │              │
│      │        │        │        │            │          │          │                        │          │A:就拿剛剛那個│              │
│      │        │        │        │            │          │          │                        │          │18對嗎？      │              │
│      │        │        │        │            │          │          │                        │          │B:對。        │              │
│      │        │        │        │            │          │          │                        │          │A:好。        │              │
│      │        │        │        │            │          │          │                        │          │              │              │
│      │        │        │        │            │          │          │                        │          │971019        │              │
│      │        │        │        │            │          │          │                        │          │183500        │              │
│      │        │        │        │            │          │          │                        │          │A←B          │              │
│      │        │        │        │            │          │          │                        │          │B:可以出去了。│              │
│      │        │        │        │            │          │          │                        │          │A:好，我要出來│              │
│      │        │        │        │            │          │          │                        │          │了。          │              │
├───┼────┼────┼────┼──────┼─────┼─────┼────────────┼─────┼───────┼───────┤
│  59  │呂超棋  │97年10月│廖春鴻  │新竹市國賓飯│海洛因    │40000、2錢│1. 被告呂超棋之自白：   │呂超峰持呂│971021        │              │
│      │呂超峰  │21日20時│        │店旁的土地公│          │          │   偵查中：（見98偵2701 │超棋行動電│203020        │              │
│      │        │43分    │        │廟          │          │          │   號卷第196頁）        │話號碼：  │A←B          │              │
│      │        │        │        │            │          │          │   於本院：（見本院卷第 │0000000000│B:我跟你說，你│              │
│      │        │        │        │            │          │          │   48頁本院訊問、第99頁 │→A       │拆第4個起來， │              │
│      │        │        │        │            │          │          │   背面至第100 頁第264  │          │用2個出來。   │              │
│      │        │        │        │            │          │          │   頁本院準備）。       │呂超棋國際│A:2個喔？     │              │
│      │        │        │        │            │          │          │                        │漫遊行動電│B:我跟你說，阿│              │
│      │        │        │        │            │          │          │2. 被告呂超峰之自白：   │話號碼：  │水（廖春鴻）等│              │
│      │        │        │        │            │          │          │   偵查中：（見98年度偵 │0000000000│一下會拿11萬過│              │
│      │        │        │        │            │          │          │   字第2701號卷第208 頁 │0839      │來，東西拿給他│              │
│      │        │        │        │            │          │          │   背面至第209 頁調查、 │→B       │，錢拿給你就先│              │
│      │        │        │        │            │          │          │   第234 頁偵訊）       │          │走了，知道嗎。│              │
│      │        │        │        │            │          │          │   於本院：（見本院卷第 │          │A:好。        │              │
│      │        │        │        │            │          │          │   207 頁背面至第208 頁 │          │B:你看4號多重 │              │
│      │        │        │        │            │          │          │   本院準備）。         │          │跟我講。      │              │
│      │        │        │        │            │          │          │                        │          │A:我還沒拿出來│              │
│      │        │        │        │            │          │          │4. 通聯譯文：見98年偵字 │          │。            │              │
│      │        │        │        │            │          │          │   第27 01 號卷第177 頁 │          │B:對啦，你看多│              │
│      │        │        │        │            │          │          │   背面第1 至3 則       │          │少等一下打給我│              │
│      │        │        │        │            │          │          │                        │          │先跟我說。    │              │
│      │        │        │        │            │          │          │                        │          │              │              │
│      │        │        │        │            │          │          │                        │          │971021        │              │
│      │        │        │        │            │          │          │                        │          │203608        │              │
│      │        │        │        │            │          │          │                        │          │A←B          │              │
│      │        │        │        │            │          │          │                        │          │B:前面出的剩多│              │
│      │        │        │        │            │          │          │                        │          │少？          │              │
│      │        │        │        │            │          │          │                        │          │A:要看，剩沒多│              │
│      │        │        │        │            │          │          │                        │          │少，差不多2、3│              │
│      │        │        │        │            │          │          │                        │          │個。          │              │
│      │        │        │        │            │          │          │                        │          │B:我知道了。  │              │
│      │        │        │        │            │          │          │                        │          │              │              │
│      │        │        │        │            │          │          │                        │          │971021        │              │
│      │        │        │        │            │          │          │                        │          │204304        │              │
│      │        │        │        │            │          │          │                        │          │A←B          │              │
│      │        │        │        │            │          │          │                        │          │B:到了。      │              │
│      │        │        │        │            │          │          │                        │          │A:我知道。    │              │
│      │        │        │        │            │          │          │                        │          │              │              │
│      │        │        │        │            │          │          │                        │          │              │              │
│      │        │        │        │            │          │          │                        │          │              │              │
│      │        │        │        │            │          │          │                        │          │              │              │
│      │        │        │        │            │          │          │                        │          │              │              │
│      │        │        │        │            │          │          │                        │          │              │              │
│      │        │        │        │            │          │          │                        │          │              │              │
├───┼────┼────┼────┼──────┼─────┼─────┼────────────┼─────┼───────┼───────┤
│  60  │呂超棋  │97年11月│廖春鴻  │廖春鴻湖口住│安非他命  │70,000、1 │1. 被告呂超棋之自白：   │廖春鴻行動│971104        │              │
│      │        │4日18時 │        │處          │          │兩        │   偵查中：（見98偵2701 │電話號碼：│182215        │              │
│      │        │22分    │        │            │          │          │   號卷第156頁）        │0000000000│A←B          │              │
│      │        │        │        │            │          │          │   於本院：（見本院卷第 │→A       │B:那個怎樣了？│              │
│      │        │        │        │            │          │          │   48頁本院訊問、第100頁│          │A:男的喔？    │              │
│      │        │        │        │            │          │          │   至第100 頁背面、第264│呂超棋行動│B:對。        │              │
│      │        │        │        │            │          │          │    頁本院準備）。      │電話號碼：│A:待會人家會過│              │
│      │        │        │        │            │          │          │                        │0000000000│來看，我這邊有│              │
│      │        │        │        │            │          │          │2. 證人廖春鴻之證述：   │→B       │幾萬塊，你先拿│              │
│      │        │        │        │            │          │          │   （見98年度偵字第2701 │          │去。          │              │
│      │        │        │        │            │          │          │   號卷第136 頁調查、第 │          │B:是男的（賣）│              │
│      │        │        │        │            │          │          │   146 頁偵訊）。       │          │出去的（所得）│              │
│      │        │        │        │            │          │          │                        │          │是嗎？        │              │
│      │        │        │        │            │          │          │3. 通聯譯文：見98年偵字 │          │A:男的女的都有│              │
│      │        │        │        │            │          │          │   第27 01 號卷第138 頁 │          │（賣掉）。    │              │
│      │        │        │        │            │          │          │                        │          │B:看有多少（錢│              │
│      │        │        │        │            │          │          │                        │          │算一下），你再│              │
│      │        │        │        │            │          │          │                        │          │打給我。      │              │
│      │        │        │        │            │          │          │                        │          │A:好，應該還有│              │
│      │        │        │        │            │          │          │                        │          │5萬塊。       │              │
│      │        │        │        │            │          │          │                        │          │B:好。        │              │
│      │        │        │        │            │          │          │                        │          │              │              │
│      │        │        │        │            │          │          │                        │          │              │              │
│      │        │        │        │            │          │          │                        │          │              │              │
│      │        │        │        │            │          │          │                        │          │              │              │
│      │        │        │        │            │          │          │                        │          │              │              │
│      │        │        │        │            │          │          │                        │          │              │              │
│      │        │        │        │            │          │          │                        │          │              │              │
│      │        │        │        │            │          │          │                        │          │              │              │
│      │        │        │        │            │          │          │                        │          │              │              │
│      │        │        │        │            │          │          │                        │          │              │              │
│      │        │        │        │            │          │          │                        │          │              │              │
│      │        │        │        │            │          │          │                        │          │              │              │
├───┼────┼────┼────┼──────┼─────┼─────┼────────────┼─────┼───────┼───────┤
│  61  │呂超棋  │98年1月2│廖春鴻  │新竹縣竹北市│海洛因    │6,000元   │1. 被告呂超棋之自白：   │廖春鴻行動│980124        │呂超棋於調查問│
│      │        │4日21時 │        │三民路上    │          │          │   於本院：（見本院卷第 │電話號碼：│183412        │及偵查中均被問│
│      │        │48分    │        │            │          │          │   48頁本院訊問、100 頁 │0000000000│A←B          │及98年1 月24日│
│      │        │        │        │            │          │          │   背面、第264 頁本院準 │→A       │B:你在睡覺喔？│販賣予廖鴻與否│
│      │        │        │        │            │          │          │   備）。               │          │幾時起來？    │，並未此表示意│
│      │        │        │        │            │          │          │                        │呂超棋行動│A:再睡一下。  │見。          │
│      │        │        │        │            │          │          │2. 證人廖春鴻之證述：   │電話號碼：│B:你身上有無1 │              │
│      │        │        │        │            │          │          │   （見98年度偵字第2701 │0000000000│萬3？         │              │
│      │        │        │        │            │          │          │   號卷第136 頁背面、至 │→B       │A:沒那麼多。  │              │
│      │        │        │        │            │          │          │   第137 頁調查、第147  │          │B:有多少？    │              │
│      │        │        │        │            │          │          │   頁偵訊）。           │          │A:（有）6、700│              │
│      │        │        │        │            │          │          │                        │          │0塊。         │              │
│      │        │        │        │            │          │          │3. 通聯譯文：見98年偵字 │          │B:等一下你方便│              │
│      │        │        │        │            │          │          │   第27 01 號卷第140 頁 │          │先拿來給我，我│              │
│      │        │        │        │            │          │          │                        │          │等一下去拿東西│              │
│      │        │        │        │            │          │          │                        │          │，他（原來的上│              │
│      │        │        │        │            │          │          │                        │          │手）不在，我找│              │
│      │        │        │        │            │          │          │                        │          │他朋友拿，要現│              │
│      │        │        │        │            │          │          │                        │          │金給人家。    │              │
│      │        │        │        │            │          │          │                        │          │A:好。        │              │
│      │        │        │        │            │          │          │                        │          │B:你起來打給我│              │
│      │        │        │        │            │          │          │                        │          │，我過去跟你拿│              │
│      │        │        │        │            │          │          │                        │          │。            │              │
│      │        │        │        │            │          │          │                        │          │              │              │
│      │        │        │        │            │          │          │                        │          │980124        │              │
│      │        │        │        │            │          │          │                        │          │202909        │              │
│      │        │        │        │            │          │          │                        │          │A←B          │              │
│      │        │        │        │            │          │          │                        │          │B:怎樣？      │              │
│      │        │        │        │            │          │          │                        │          │A:我先吃一下飯│              │
│      │        │        │        │            │          │          │                        │          │。            │              │
│      │        │        │        │            │          │          │                        │          │B:你吃完飯打給│              │
│      │        │        │        │            │          │          │                        │          │我好嗎？      │              │
│      │        │        │        │            │          │          │                        │          │A:好。        │              │
│      │        │        │        │            │          │          │                        │          │              │              │
│      │        │        │        │            │          │          │                        │          │980124        │              │
│      │        │        │        │            │          │          │                        │          │214856        │              │
│      │        │        │        │            │          │          │                        │          │A←B          │              │
│      │        │        │        │            │          │          │                        │          │約定竹北文泉街│              │
│      │        │        │        │            │          │          │                        │          │，即三民路寶雅│              │
│      │        │        │        │            │          │          │                        │          │生活會館對面的│              │
│      │        │        │        │            │          │          │                        │          │路。          │              │
├───┼────┼────┼────┼──────┼─────┼─────┼────────────┼─────┼───────┼───────┤
│  62  │呂超棋  │98年1月3│廖春鴻  │廖春鴻湖口住│安非他命  │4分之1兩（│1. 被告呂超棋之自白：   │呂超棋行動│980131        │呂超棋於調查訊│
│      │        │1日23時 │        │處          │          │約8.5公克 │   於本院：（見本院卷第 │電話號碼：│232631        │問及偵查中均未│
│      │        │26分    │        │            │          │）、20,000│   48頁本院訊問、第101  │0000000000│A→B          │被問及98年1 月│
│      │        │        │        │            │          │元        │   頁、264 頁本院準備） │→A       │A:有沒有要來？│31日販賣予廖春│
│      │        │        │        │            │          │          │                        │          │B:你誰？      │鴻與否，並未對│
│      │        │        │        │            │          │          │2. 證人廖春鴻之證述：   │廖春鴻行動│A:（我）勞力士│此表示意見。  │
│      │        │        │        │            │          │          │   （見98年度偵字第2701 │電話號碼：│啦。          │              │
│      │        │        │        │            │          │          │   號卷第137 頁調查、第 │0000000000│B:我沒車。    │              │
│      │        │        │        │            │          │          │   146頁至第147 頁偵訊）│→B       │A:我電話你不認│              │
│      │        │        │        │            │          │          │   。                   │          │識喔？        │              │
│      │        │        │        │            │          │          │                        │          │B:就沒顯示號碼│              │
│      │        │        │        │            │          │          │3. 通聯譯文：見98年偵字 │          │。            │              │
│      │        │        │        │            │          │          │   第27 01 號卷第139 頁 │          │A:沒車喔？一樣│              │
│      │        │        │        │            │          │          │   背面                 │          │喔？          │              │
│      │        │        │        │            │          │          │                        │          │B:嗯。        │              │
│      │        │        │        │            │          │          │                        │          │A:（我）拿過去│              │
│      │        │        │        │            │          │          │                        │          │啊。          │              │
│      │        │        │        │            │          │          │                        │          │…            │              │
│      │        │        │        │            │          │          │                        │          │A:（你）東西（│              │
│      │        │        │        │            │          │          │                        │          │要）41還是一半│              │
│      │        │        │        │            │          │          │                        │          │？            │              │
│      │        │        │        │            │          │          │                        │          │B:41啦。      │              │
│      │        │        │        │            │          │          │                        │          │A:好啦。      │              │
│      │        │        │        │            │          │          │                        │          │              │              │
│      │        │        │        │            │          │          │                        │          │              │              │
│      │        │        │        │            │          │          │                        │          │              │              │
│      │        │        │        │            │          │          │                        │          │              │              │
│      │        │        │        │            │          │          │                        │          │              │              │
│      │        │        │        │            │          │          │                        │          │              │              │
│      │        │        │        │            │          │          │                        │          │              │              │
│      │        │        │        │            │          │          │                        │          │              │              │
│      │        │        │        │            │          │          │                        │          │              │              │
│      │        │        │        │            │          │          │                        │          │              │              │
│      │        │        │        │            │          │          │                        │          │              │              │
│      │        │        │        │            │          │          │                        │          │              │              │
│      │        │        │        │            │          │          │                        │          │              │              │
│      │        │        │        │            │          │          │                        │          │              │              │
│      │        │        │        │            │          │          │                        │          │              │              │
├───┼────┼────┼────┼──────┼─────┼─────┼────────────┼─────┼───────┼───────┤
│  63  │呂超棋  │97年7月 │陳佩榆  │新竹市金山23│海洛因    │6000元、4 │1. 被告呂超棋之自白：   │陳佩榆行動│970707        │呂超棋於調查訊│
│      │        │7日20時 │        │街          │          │分之1兩   │   於本院：（見本卷第10 │電話號碼：│200844        │問及偵查中均未│
│      │        │49分    │        │            │          │          │   1 頁本院準備）；我承 │0000000000│A←B          │被問及97年7 月│
│      │        │        │        │            │          │          │   認起訴書所載之犯罪事 │→A       │…            │7 日販賣予陳佩│
│      │        │        │        │            │          │          │   實（見本院卷第264 頁 │          │B:我說又沒有了│榆與否，並未對│
│      │        │        │        │            │          │          │   本院準備）。         │呂超棋行動│。我說22的叫你│此表示意見。  │
│      │        │        │        │            │          │          │                        │電話號碼：│問，問多少？  │              │
│      │        │        │        │            │          │          │2. 證人陳佩榆之證述：   │0000000000│A:女孩子喔？2 │              │
│      │        │        │        │            │          │          │   （見98年他字第636 號 │→B       │萬2啊。       │              │
│      │        │        │        │            │          │          │   卷一第231 頁背面調查 │          │B:還有多少？  │              │
│      │        │        │        │            │          │          │   、第287 頁偵訊）。   │          │A:好幾錢。    │              │
│      │        │        │        │            │          │          │                        │          │B:多少？      │              │
│      │        │        │        │            │          │          │3. 通聯譯文：見98年他字 │          │A:2萬2嘛，然後│              │
│      │        │        │        │            │          │          │   第63 6號卷一第241 第8│          │他說拿錢（1台 │              │
│      │        │        │        │            │          │          │   則至243 頁第1 則、第 │          │錢）的有，拿兩│              │
│      │        │        │        │            │          │          │   243 頁第3 則         │          │（1台兩）的沒 │              │
│      │        │        │        │            │          │          │                        │          │有。          │              │
│      │        │        │        │            │          │          │                        │          │…            │              │
│      │        │        │        │            │          │          │                        │          │A:你現在那裡還│              │
│      │        │        │        │            │          │          │                        │          │有女孩子嗎？  │              │
│      │        │        │        │            │          │          │                        │          │B:剩一些而已啊│              │
│      │        │        │        │            │          │          │                        │          │。            │              │
│      │        │        │        │            │          │          │                        │          │A:那我（拿）41│              │
│      │        │        │        │            │          │          │                        │          │可以嗎？      │              │
│      │        │        │        │            │          │          │                        │          │B:可以啊。    │              │
│      │        │        │        │            │          │          │                        │          │A:好，我去找你│              │
│      │        │        │        │            │          │          │                        │          │。            │              │
│      │        │        │        │            │          │          │                        │          │B:你拿回去打，│              │
│      │        │        │        │            │          │          │                        │          │我自己用的不會│              │
│      │        │        │        │            │          │          │                        │          │騙你。        │              │
│      │        │        │        │            │          │          │                        │          │A:我去公園找你│              │
│      │        │        │        │            │          │          │                        │          │。            │              │
│      │        │        │        │            │          │          │                        │          │B:好。        │              │
│      │        │        │        │            │          │          │                        ├─────┼───────┤              │
│      │        │        │        │            │          │          │                        │陳佩榆行動│970707        │              │
│      │        │        │        │            │          │          │                        │電話號碼：│203900        │              │
│      │        │        │        │            │          │          │                        │0000000000│A→B          │              │
│      │        │        │        │            │          │          │                        │→A       │A:我到公園了。│              │
│      │        │        │        │            │          │          │                        │          │B:到23街來啦。│              │
│      │        │        │        │            │          │          │                        │呂超棋行動│A:好。        │              │
│      │        │        │        │            │          │          │                        │電話號碼：│              │              │
│      │        │        │        │            │          │          │                        │0000000000│              │              │
│      │        │        │        │            │          │          │                        │→B       │              │              │
├───┼────┼────┼────┼──────┼─────┼─────┼────────────┼─────┼───────┼───────┤
│  64  │呂超棋  │97年8月6│陳佩榆  │新竹市金山三│海洛因    │6,000元、4│1. 被告呂超棋之自白：   │陳佩榆行動│970806        │呂超棋於調查訊│
│      │        │日17時9 │        │街公園附近  │          │分之1錢   │   於本院：（見本院卷第 │電話號碼：│164604        │問及偵查中均未│
│      │        │分      │        │            │          │          │   48頁背面本院訊問、第 │0000000000│A→B          │被問及97年8 月│
│      │        │        │        │            │          │          │   101 頁、第264 頁本院 │→A       │A:阿兄，有人要│6日 販賣予陳佩│
│      │        │        │        │            │          │          │   準備）。             │          │處理女孩子。  │榆與否，並未對│
│      │        │        │        │            │          │          │                        │呂超棋行動│B:誰？        │此表示意見。  │
│      │        │        │        │            │          │          │2. 證人陳佩榆之證述：   │電話號碼：│A:四一阿，女孩│              │
│      │        │        │        │            │          │          │   （ 見98年他字第636 號│0000000000│子。          │              │
│      │        │        │        │            │          │          │   卷 一第23 1頁背面調查│→B       │B:對啊，誰啊？│              │
│      │        │        │        │            │          │          │   、288 頁偵訊）。     │          │A:我朋友要處理│              │
│      │        │        │        │            │          │          │3. 通聯譯文：見98年他字 │          │，然後我要去哪│              │
│      │        │        │        │            │          │          │   第63 6號卷一第246 頁 │          │裡找你，我把錢│              │
│      │        │        │        │            │          │          │   第8 則至第247 頁第1  │          │拿給你，你可以│              │
│      │        │        │        │            │          │          │   則、第247 頁第3 則、 │          │給我好一點，給│              │
│      │        │        │        │            │          │          │   第248 頁第2 則       │          │我空間嗎？要多│              │
│      │        │        │        │            │          │          │                        │          │少錢？        │              │
│      │        │        │        │            │          │          │                        │          │B:我怎麼知道你│              │
│      │        │        │        │            │          │          │                        │          │要多少？      │              │
│      │        │        │        │            │          │          │                        │          │A:我不知道要多│              │
│      │        │        │        │            │          │          │                        │          │少，四一多少？│              │
│      │        │        │        │            │          │          │                        │          │你說阿，我現在│              │
│      │        │        │        │            │          │          │                        │          │去跟他拿錢，然│              │
│      │        │        │        │            │          │          │                        │          │後過去你那裡。│              │
│      │        │        │        │            │          │          │                        │          │B:現在是一個整│              │
│      │        │        │        │            │          │          │                        │          │數一直跳上去。│              │
│      │        │        │        │            │          │          │                        │          │A:我聽不懂。  │              │
│      │        │        │        │            │          │          │                        │          │B:就一個整數，│              │
│      │        │        │        │            │          │          │                        │          │一個上去嘛。（│              │
│      │        │        │        │            │          │          │                        │          │一萬七？）    │              │
│      │        │        │        │            │          │          │                        │          │A:喔，好，那我│              │
│      │        │        │        │            │          │          │                        │          │要去哪裡找你？│              │
│      │        │        │        │            │          │          │                        │          │B:到關東橋再打│              │
│      │        │        │        │            │          │          │                        │          │給我，我現在在│              │
│      │        │        │        │            │          │          │                        │          │二重埔。      │              │
│      │        │        │        │            │          │          │                        │          │A:我到世界嘛，│              │
│      │        │        │        │            │          │          │                        │          │世界打給你嗎？│              │
│      │        │        │        │            │          │          │                        │          │…            │              │
│      │        │        │        │            │          │          │                        │          │              │              │
│      │        │        │        │            │          │          │                        │          │970806        │              │
│      │        │        │        │            │          │          │                        │          │170339        │              │
│      │        │        │        │            │          │          │                        │          │A→B          │              │
│      │        │        │        │            │          │          │                        │          │A:我要到哪裡找│              │
│      │        │        │        │            │          │          │                        │          │你？          │              │
│      │        │        │        │            │          │          │                        │          │B:到哪裡找我，│              │
│      │        │        │        │            │          │          │                        │          │你現在在那邊？│              │
│      │        │        │        │            │          │          │                        │          │A:世界。      │              │
│      │        │        │        │            │          │          │                        │          │B:世界高工喔？│              │
│      │        │        │        │            │          │          │                        │          │你過來公園這邊│              │
│      │        │        │        │            │          │          │                        │          │。            │              │
│      │        │        │        │            │          │          │                        │          │A:公園喔，好。│              │
│      │        │        │        │            │          │          │                        │          │              │              │
│      │        │        │        │            │          │          │                        │          │970806        │              │
│      │        │        │        │            │          │          │                        │          │170953        │              │
│      │        │        │        │            │          │          │                        │          │A→B          │              │
│      │        │        │        │            │          │          │                        │          │B:我到啦。    │              │
│      │        │        │        │            │          │          │                        │          │A:好。        │              │
├───┼────┼────┼────┼──────┼─────┼─────┼────────────┼─────┼───────┼───────┤
│  65  │呂超棋  │97年10月│陳佩榆  │新湖口      │海洛因    │90,000元、│1. 被告呂超棋之自白：   │陳佩榆行動│971002        │呂超棋於調查訊│
│      │        │2日23時8│        │            │          │半兩（約5 │   於本院：（見本院卷第 │電話號碼：│213329        │問及偵查中均未│
│      │        │分      │        │            │          │錢）      │   48頁背面本院訊問、第 │0000000000│A←B          │被問及97年10月│
│      │        │        │        │            │          │          │   264 頁本院準備）。   │→A       │B:怎樣？      │2 日販賣予陳佩│
│      │        │        │        │            │          │          │                        │          │A:你方便過來新│榆與否，並未對│
│      │        │        │        │            │          │          │2. 證人陳佩榆之證述：   │呂超棋行動│湖口這邊嗎？B │此表示意見。  │
│      │        │        │        │            │          │          │   （見98年他字第63 6號 │電話號碼：│嫂這邊，她想處│              │
│      │        │        │        │            │          │          │   卷一第232 頁至232 頁 │0000000000│理半個。      │              │
│      │        │        │        │            │          │          │   背面調查、第289 頁偵 │→B       │B:怎樣半個？  │              │
│      │        │        │        │            │          │          │   訊）。               │          │A:半個女孩子，│              │
│      │        │        │        │            │          │          │                        │          │大的半個（半兩│              │
│      │        │        │        │            │          │          │3. 通聯譯文：見98年他字 │          │）。          │              │
│      │        │        │        │            │          │          │   第63 6號卷一第251 頁 │          │B:這樣喔，我跟│              │
│      │        │        │        │            │          │          │   第5 則至第252 頁第1  │          │你講，是他家嗎│              │
│      │        │        │        │            │          │          │   則、第252 頁第3 則、 │          │？            │              │
│      │        │        │        │            │          │          │   第5 則               │          │A:朋友家。    │              │
│      │        │        │        │            │          │          │                        │          │B:我不會走。  │              │
│      │        │        │        │            │          │          │                        │          │…約在新湖口天│              │
│      │        │        │        │            │          │          │                        │          │橋見只限B嫂與 │              │
│      │        │        │        │            │          │          │                        │          │陳佩榆在場    │              │
│      │        │        │        │            │          │          │                        │          │A:我跟你講，那│              │
│      │        │        │        │            │          │          │                        │          │一定是OK的東西│              │
│      │        │        │        │            │          │          │                        │          │。            │              │
│      │        │        │        │            │          │          │                        │          │              │              │
│      │        │        │        │            │          │          │                        │          │971002        │              │
│      │        │        │        │            │          │          │                        │          │225433        │              │
│      │        │        │        │            │          │          │                        │          │A←B          │              │
│      │        │        │        │            │          │          │                        │          │B:要上高速了，│              │
│      │        │        │        │            │          │          │                        │          │等一下我打給你│              │
│      │        │        │        │            │          │          │                        │          │，你要馬上出來│              │
│      │        │        │        │            │          │          │                        │          │，我趕時間。  │              │
│      │        │        │        │            │          │          │                        │          │A:嗯。        │              │
│      │        │        │        │            │          │          │                        │          │B:你有沒有跟她│              │
│      │        │        │        │            │          │          │                        │          │（B嫂）講多少 │              │
│      │        │        │        │            │          │          │                        │          │錢？          │              │
│      │        │        │        │            │          │          │                        │          │A:沒有。      │              │
│      │        │        │        │            │          │          │                        │          │B:那我知道了。│              │
│      │        │        │        │            │          │          │                        │          │A:我只跟他講昨│              │
│      │        │        │        │            │          │          │                        │          │天你講的1個18 │              │
│      │        │        │        │            │          │          │                        │          │。            │              │
│      │        │        │        │            │          │          │                        │          │B:我是給你的（│              │
│      │        │        │        │            │          │          │                        │          │價錢），不是給│              │
│      │        │        │        │            │          │          │                        │          │他的。        │              │
│      │        │        │        │            │          │          │                        │          │A:喔。        │              │
│      │        │        │        │            │          │          │                        │          │B:給他哪可能只│              │
│      │        │        │        │            │          │          │                        │          │有這樣子。    │              │
│      │        │        │        │            │          │          │                        │          │A:知道了。    │              │
│      │        │        │        │            │          │          │                        │          │B:給你跟給他一│              │
│      │        │        │        │            │          │          │                        │          │樣就不用講了。│              │
│      │        │        │        │            │          │          │                        │          │A:我知道。    │              │
│      │        │        │        │            │          │          │                        │          │B:我等一下打給│              │
│      │        │        │        │            │          │          │                        │          │你，就要出來了│              │
│      │        │        │        │            │          │          │                        │          │。            │              │
│      │        │        │        │            │          │          │                        │          │              │              │
│      │        │        │        │            │          │          │                        │          │971002        │              │
│      │        │        │        │            │          │          │                        │          │230813        │              │
│      │        │        │        │            │          │          │                        │          │A←B          │              │
│      │        │        │        │            │          │          │                        │          │報位          │              │
│      │        │        │        │            │          │          │                        │          │雙方抵達約定交│              │
│      │        │        │        │            │          │          │                        │          │易現場。      │              │
│      │        │        │        │            │          │          │                        │          │即將交易。    │              │
├───┼────┼────┼────┼──────┼─────┼─────┼────────────┼─────┼───────┼───────┤
│  66  │呂超棋  │97年10月│陳佩榆  │新竹市馬偕醫│海洛因    │3,000元   │1. 被告呂超棋之自白：   │陳佩榆行動│971005        │呂超棋於調查訊│
│      │        │5日18時 │        │院對面之帝國│          │          │   於本院：（見本院卷第 │電話號碼：│164622        │問及偵查中均未│
│      │        │33分    │        │大廈        │          │          │   48頁背面本院訊問、第 │0000000000│A←B          │被問及97年10月│
│      │        │        │        │            │          │          │   264 頁本院準備）。   │→A       │B:你在哪？    │5 日販賣予陳佩│
│      │        │        │        │            │          │          │                        │          │A:那天那3支（ │榆與否，並未對│
│      │        │        │        │            │          │          │2. 證人陳佩榆之證述：   │呂超棋行動│3G）電話我沒有│此表示意見。  │
│      │        │        │        │            │          │          │   （見98年他字第636 號 │電話號碼：│找到，然後我電│              │
│      │        │        │        │            │          │          │   卷一第232 頁背面調查 │0000000000│話放在朋友家裡│              │
│      │        │        │        │            │          │          │   、第289 、290 頁偵訊 │→B       │，不知道你的號│              │
│      │        │        │        │            │          │          │   ）                   │          │碼。          │              │
│      │        │        │        │            │          │          │   。                   │          │…            │              │
│      │        │        │        │            │          │          │                        │          │A:阿兄，你有空│              │
│      │        │        │        │            │          │          │3. 通聯譯文：見98年他字 │          │嗎？          │              │
│      │        │        │        │            │          │          │   第63 6號卷一第253 頁 │          │B:怎樣？      │              │
│      │        │        │        │            │          │          │   第3 則至第254 頁第1  │          │A:我只有幾千塊│              │
│      │        │        │        │            │          │          │   則、第254 頁第4 、5  │          │，可以找你處理│              │
│      │        │        │        │            │          │          │   則                   │          │嗎？          │              │
│      │        │        │        │            │          │          │                        │          │B:等一下，要半│              │
│      │        │        │        │            │          │          │                        │          │小時，要多少，│              │
│      │        │        │        │            │          │          │                        │          │跟我講。      │              │
│      │        │        │        │            │          │          │                        │          │A:只有3000多塊│              │
│      │        │        │        │            │          │          │                        │          │。            │              │
│      │        │        │        │            │          │          │                        │          │B:我幫你去跟人│              │
│      │        │        │        │            │          │          │                        │          │家拿吧。      │              │
│      │        │        │        │            │          │          │                        │          │A:不會很差吧？│              │
│      │        │        │        │            │          │          │                        │          │B:一樣的東西怎│              │
│      │        │        │        │            │          │          │                        │          │會差。        │              │
│      │        │        │        │            │          │          │                        │          │A:你會打給我是│              │
│      │        │        │        │            │          │          │                        │          │嗎？          │              │
│      │        │        │        │            │          │          │                        │          │B:對。        │              │
│      │        │        │        │            │          │          │                        │          │              │              │
│      │        │        │        │            │          │          │                        │          │971005        │              │
│      │        │        │        │            │          │          │                        │          │180119        │              │
│      │        │        │        │            │          │          │                        │          │A←B          │              │
│      │        │        │        │            │          │          │                        │          │B:到帝國大廈。│              │
│      │        │        │        │            │          │          │                        │          │A:哪裡？      │              │
│      │        │        │        │            │          │          │                        │          │B:馬偕醫院對面│              │
│      │        │        │        │            │          │          │                        │          │。            │              │
│      │        │        │        │            │          │          │                        │          │A:現在？      │              │
│      │        │        │        │            │          │          │                        │          │B:現在，等一下│              │
│      │        │        │        │            │          │          │                        │          │從前面的高速公│              │
│      │        │        │        │            │          │          │                        │          │路下去就直接拿│              │
│      │        │        │        │            │          │          │                        │          │給你。        │              │
│      │        │        │        │            │          │          │                        │          │              │              │
│      │        │        │        │            │          │          │                        │          │971005        │              │
│      │        │        │        │            │          │          │                        │          │183317        │              │
│      │        │        │        │            │          │          │                        │          │A←B          │              │
│      │        │        │        │            │          │          │                        │          │B:拿到了嗎？  │              │
│      │        │        │        │            │          │          │                        │          │A:拿到了。    │              │
├───┼────┼────┼────┼──────┼─────┼─────┼────────────┼─────┼───────┼───────┤
│  67  │呂超棋  │98年2月 │陳佩榆  │國道一號頭份│海洛因    │20,000元  │1. 被告呂超棋之自白：   │陳佩榆行動│2009/2/25     │              │
│      │        │25日17時│        │交流道      │          │          │   偵 查中：（見98年度他│電話號碼：│154900        │              │
│      │        │25分    │        │            │          │          │   字 第636 號卷一第96頁│0000000000│A→B          │              │
│      │        │        │        │            │          │          │   背面至第97頁調查、第 │→A       │…            │              │
│      │        │        │        │            │          │          │   159 頁）。           │          │A:是喔?因為我 │              │
│      │        │        │        │            │          │          │   於本院：（見本院卷第 │呂超棋行動│有一位朋友，他│              │
│      │        │        │        │            │          │          │   48頁背面本院訊問、第 │電話號碼：│有需要啊，找女│              │
│      │        │        │        │            │          │          │   264 頁本院準備）。   │0000000000│朋友啊，然後我│              │
│      │        │        │        │            │          │          │                        │→B       │想介紹給你。  │              │
│      │        │        │        │            │          │          │2.證人陳佩榆之證述：    │          │B:找女朋友很多│              │
│      │        │        │        │            │          │          │  （見98年他字第636 號卷│          │，哪裡都嘛可以│              │
│      │        │        │        │            │          │          │  一第234 頁調查、第293 │          │拿。他拿小的我│              │
│      │        │        │        │            │          │          │  頁偵訊）。            │          │就沒辦法做。  │              │
│      │        │        │        │            │          │          │                        │          │A:他要怎樣處理│              │
│      │        │        │        │            │          │          │3. 通聯譯文：見98年他字 │          │你才有辦法做？│              │
│      │        │        │        │            │          │          │   第63 6號卷一第269 至 │          │B:最少都要9分 │              │
│      │        │        │        │            │          │          │   275 頁               │          │之1。         │              │
│      │        │        │        │            │          │          │                        │          │A:我聽不太懂。│              │
│      │        │        │        │            │          │          │                        │          │B:大的9分之1啦│              │
│      │        │        │        │            │          │          │                        │          │。            │              │
│      │        │        │        │            │          │          │                        │          │A:喔，那我跟他│              │
│      │        │        │        │            │          │          │                        │          │講一下，等一下│              │
│      │        │        │        │            │          │          │                        │          │打給你。      │              │
│      │        │        │        │            │          │          │                        │          │              │              │
│      │        │        │        │            │          │          │                        │          │2009/2/25     │              │
│      │        │        │        │            │          │          │                        │          │162002        │              │
│      │        │        │        │            │          │          │                        │          │A→B          │              │
│      │        │        │        │            │          │          │                        │          │A:阿兄，我聽不│              │
│      │        │        │        │            │          │          │                        │          │懂你說的那個9 │              │
│      │        │        │        │            │          │          │                        │          │分之1，你最後 │              │
│      │        │        │        │            │          │          │                        │          │說要還你多少錢│              │
│      │        │        │        │            │          │          │                        │          │就好了，這樣我│              │
│      │        │        │        │            │          │          │                        │          │比較清楚。    │              │
│      │        │        │        │            │          │          │                        │          │B:我跟你講，18│              │
│      │        │        │        │            │          │          │                        │          │分之1，差不多9│              │
│      │        │        │        │            │          │          │                        │          │萬塊左右、9萬5│              │
│      │        │        │        │            │          │          │                        │          │。他要有辦法拿│              │
│      │        │        │        │            │          │          │                        │          │那麼多，我才有│              │
│      │        │        │        │            │          │          │                        │          │辦法幫他拿，拿│              │
│      │        │        │        │            │          │          │                        │          │的都是原的。  │              │
│      │        │        │        │            │          │          │                        │          │A:我問一下。  │              │
│      │        │        │        │            │          │          │                        │          │…            │              │
│      │        │        │        │            │          │          │                        │          │              │              │
│      │        │        │        │            │          │          │                        │          │2009/2/25     │              │
│      │        │        │        │            │          │          │                        │          │163309        │              │
│      │        │        │        │            │          │          │                        │          │A→B          │              │
│      │        │        │        │            │          │          │                        │          │簡訊：兄，不好│              │
│      │        │        │        │            │          │          │                        │          │意思，我朋友說│              │
│      │        │        │        │            │          │          │                        │          │他說他沒辦法拿│              │
│      │        │        │        │            │          │          │                        │          │出這麼多錢他最│              │
│      │        │        │        │            │          │          │                        │          │多只有辦法拿出│              │
│      │        │        │        │            │          │          │                        │          │二萬元而已，所│              │
│      │        │        │        │            │          │          │                        │          │以抱歉那麼就不│              │
│      │        │        │        │            │          │          │                        │          │麻煩你幫忙了謝│              │
│      │        │        │        │            │          │          │                        │          │謝            │              │
│      │        │        │        │            │          │          │                        │          │              │              │
│      │        │        │        │            │          │          │                        │          │2009/2/25     │              │
│      │        │        │        │            │          │          │                        │          │170719        │              │
│      │        │        │        │            │          │          │                        │          │A←B          │              │
│      │        │        │        │            │          │          │                        │          │B:沒有就跟別人│              │
│      │        │        │        │            │          │          │                        │          │拿啦。        │              │
│      │        │        │        │            │          │          │                        │          │A:嗯，我有傳簡│              │
│      │        │        │        │            │          │          │                        │          │訊跟你講，我請│              │
│      │        │        │        │            │          │          │                        │          │他自己找。    │              │
│      │        │        │        │            │          │          │                        │          │B:我說，跟我另│              │
│      │        │        │        │            │          │          │                        │          │一個朋友拿啦，│              │
│      │        │        │        │            │          │          │                        │          │看要不要？    │              │
│      │        │        │        │            │          │          │                        │          │…            │              │
│      │        │        │        │            │          │          │                        │          │A:你跟我說要還│              │
│      │        │        │        │            │          │          │                        │          │多少錢，我跟他│              │
│      │        │        │        │            │          │          │                        │          │講。          │              │
│      │        │        │        │            │          │          │                        │          │B:就2萬啊。   │              │
│      │        │        │        │            │          │          │                        │          │A:OK，我跟他講│              │
│      │        │        │        │            │          │          │                        │          │。            │              │
│      │        │        │        │            │          │          │                        │          │              │              │
│      │        │        │        │            │          │          │                        │          │2009/2/25     │              │
│      │        │        │        │            │          │          │                        │          │170927        │              │
│      │        │        │        │            │          │          │                        │          │A→B          │              │
│      │        │        │        │            │          │          │                        │          │A:他說好，我們│              │
│      │        │        │        │            │          │          │                        │          │要去哪裡找你？│              │
│      │        │        │        │            │          │          │                        │          │B:我先打電話給│              │
│      │        │        │        │            │          │          │                        │          │人家，我再跟你│              │
│      │        │        │        │            │          │          │                        │          │講。          │              │
│      │        │        │        │            │          │          │                        │          │              │              │
│      │        │        │        │            │          │          │                        │          │2009/2/25     │              │
│      │        │        │        │            │          │          │                        │          │172552        │              │
│      │        │        │        │            │          │          │                        │          │A←B          │              │
│      │        │        │        │            │          │          │                        │          │B:你在哪裡了？│              │
│      │        │        │        │            │          │          │                        │          │A:在監理站門口│              │
│      │        │        │        │            │          │          │                        │          │了。          │              │
│      │        │        │        │            │          │          │                        │          │B:我也在監理站│              │
│      │        │        │        │            │          │          │                        │          │。            │              │
│      │        │        │        │            │          │          │                        │          │A:我下車看看。│              │
├───┼────┼────┼────┼──────┼─────┼─────┼────────────┼─────┼───────┼───────┤
│  68  │郭信佑  │98年2月8│何明昌  │竹北市○○路│安非他命  │4,000元、1│1. 被告郭信佑偵查中之否 │郭信佑行動│2009/2/8      │              │
│      │        │日15時3 │        │旁菜市場    │          │公克      │   認：我沒賣安非他命給 │電話號碼：│150321        │              │
│      │        │分      │        │            │          │          │   何明昌，98年2 月間， │0000000000│A←B          │              │
│      │        │        │        │            │          │          │   他拜託我去跟藥頭調安 │→A       │B:你那怎樣？  │              │
│      │        │        │        │            │          │          │   非他命，我是直接打電 │          │A:要處理多少？│              │
│      │        │        │        │            │          │          │   話給彭維富，由他們自 │何明昌使用│B:拿一克阿。  │              │
│      │        │        │        │            │          │          │   己交易的（見98年度他 │公共電話號│A:打電話。    │              │
│      │        │        │        │            │          │          │   字第636 號卷一第93頁 │碼：      │B:阿？        │              │
│      │        │        │        │            │          │          │   偵訊）               │00-0000000│A:打電話阿，在│              │
│      │        │        │        │            │          │          │                        │→B       │這邊？        │              │
│      │        │        │        │            │          │          │   於 本院之自白：（本院│          │B:我在家裡阿。│              │
│      │        │        │        │            │          │          │   卷第243 頁背面本院準 │          │A:再打給你。  │              │
│      │        │        │        │            │          │          │   備）。               │          │              │              │
│      │        │        │        │            │          │          │                        │          │              │              │
│      │        │        │        │            │          │          │2.證人何明昌之證述：    │          │              │              │
│      │        │        │        │            │          │          │  （見98年度他字第636 號│          │              │              │
│      │        │        │        │            │          │          │  卷二第502 頁調查、第52│          │              │              │
│      │        │        │        │            │          │          │  5 頁偵訊）。          │          │              │              │
│      │        │        │        │            │          │          │                        │          │              │              │
│      │        │        │        │            │          │          │3. 通聯譯文：見98年度他 │          │              │              │
│      │        │        │        │            │          │          │   字第636 號卷二第509  │          │              │              │
│      │        │        │        │            │          │          │   頁                   │          │              │              │
│      │        │        │        │            │          │          │                        │          │              │              │
│      │        │        │        │            │          │          │                        │          │              │              │
│      │        │        │        │            │          │          │                        │          │              │              │
│      │        │        │        │            │          │          │                        │          │              │              │
│      │        │        │        │            │          │          │                        │          │              │              │
│      │        │        │        │            │          │          │                        │          │              │              │
│      │        │        │        │            │          │          │                        │          │              │              │
│      │        │        │        │            │          │          │                        │          │              │              │
│      │        │        │        │            │          │          │                        │          │              │              │
│      │        │        │        │            │          │          │                        │          │              │              │
│      │        │        │        │            │          │          │                        │          │              │              │
│      │        │        │        │            │          │          │                        │          │              │              │
│      │        │        │        │            │          │          │                        │          │              │              │
│      │        │        │        │            │          │          │                        │          │              │              │
│      │        │        │        │            │          │          │                        │          │              │              │
├───┼────┼────┼────┼──────┼─────┼─────┼────────────┼─────┼───────┼───────┤
│  69  │郭信佑  │98年2月 │何明昌  │何明昌湖口鄉│安非他命  │2,000元   │1. 被告郭信佑之否認：   │郭信佑行動│2009/2/15     │              │
│      │        │16日1時 │        │住處        │          │          │   （見98年度他字第636  │電話號碼：│203345        │              │
│      │        │38分    │        │            │          │          │   號卷一第93頁偵訊、第 │0000000000│A←B          │              │
│      │        │        │        │            │          │          │   136、137 頁偵訊）。  │→A       │…            │              │
│      │        │        │        │            │          │          │                        │          │B:幫我處理啊。│              │
│      │        │        │        │            │          │          │   於本院之自白：（見本 │何明昌行動│A:一下打給你。│              │
│      │        │        │        │            │          │          │   院卷第243 頁背面本院 │電話號碼：│              │              │
│      │        │        │        │            │          │          │   準備）。             │0000000000│2009/2/15     │              │
│      │        │        │        │            │          │          │                        │→B       │230717        │              │
│      │        │        │        │            │          │          │2.證人何明昌之證述：    │          │A←B          │              │
│      │        │        │        │            │          │          │  （見98年度他字第636 號│          │B:有辦法嗎？  │              │
│      │        │        │        │            │          │          │  卷二第502 頁調查、第52│          │A:剛剛才起來。│              │
│      │        │        │        │            │          │          │  5 頁偵訊）。          │          │B:幫我處理。  │              │
│      │        │        │        │            │          │          │                        │          │A:多少？      │              │
│      │        │        │        │            │          │          │3. 通聯譯文：見98年度他 │          │B:先拿2張。   │              │
│      │        │        │        │            │          │          │   字第636 號卷二第510  │          │A:先問一下。  │              │
│      │        │        │        │            │          │          │   至514 頁             │          │              │              │
│      │        │        │        │            │          │          │                        │          │2009/2/16     │              │
│      │        │        │        │            │          │          │                        │          │011503        │              │
│      │        │        │        │            │          │          │                        │          │A→B          │              │
│      │        │        │        │            │          │          │                        │          │…            │              │
│      │        │        │        │            │          │          │                        │          │A:你等我電話，│              │
│      │        │        │        │            │          │          │                        │          │等到2點啦，2張│              │
│      │        │        │        │            │          │          │                        │          │嘛？          │              │
│      │        │        │        │            │          │          │                        │          │B:對。        │              │
│      │        │        │        │            │          │          │                        │          │              │              │
│      │        │        │        │            │          │          │                        │          │2009/2/16     │              │
│      │        │        │        │            │          │          │                        │          │012648        │              │
│      │        │        │        │            │          │          │                        │          │A→B          │              │
│      │        │        │        │            │          │          │                        │          │A:我現在過去找│              │
│      │        │        │        │            │          │          │                        │          │你，找了打給你│              │
│      │        │        │        │            │          │          │                        │          │。            │              │
│      │        │        │        │            │          │          │                        │          │B:好。        │              │
│      │        │        │        │            │          │          │                        │          │              │              │
│      │        │        │        │            │          │          │                        │          │2009/2/16     │              │
│      │        │        │        │            │          │          │                        │          │013822        │              │
│      │        │        │        │            │          │          │                        │          │A→B          │              │
│      │        │        │        │            │          │          │                        │          │A:到了。      │              │
├───┼────┼────┼────┼──────┼─────┼─────┼────────────┼─────┼───────┼───────┤
│  70  │郭信佑  │98年2月 │何明昌  │竹北六家自強│安非他命  │3,500元、1│1. 被告郭信佑之否認：   │郭信佑行動│2009/2/20     │              │
│      │        │20日22時│        │南路口7-11便│          │公克      │   （見98年度他字第636  │電話號碼：│215604        │              │
│      │        │27分    │        │利商店      │          │          │   號卷一第93頁偵訊、第 │0000000000│A→B          │              │
│      │        │        │        │            │          │          │   136 、137 頁偵訊）。 │→A       │郭信佑要幫B介 │              │
│      │        │        │        │            │          │          │                        │          │紹六家地區的藥│              │
│      │        │        │        │            │          │          │    郭信佑本院之自白：  │何明昌行動│頭            │              │
│      │        │        │        │            │          │          │  （本院卷第243 頁背面本│電話號碼：│              │              │
│      │        │        │        │            │          │          │   院準備）。           │0000000000│2009/2/20     │              │
│      │        │        │        │            │          │          │                        │→B       │221834        │              │
│      │        │        │        │            │          │          │2. 證人何明昌之證述：   │          │A→B          │              │
│      │        │        │        │            │          │          │  （見98年度他字第636 號│          │…            │              │
│      │        │        │        │            │          │          │  卷二第502 頁至第502 頁│          │B:拿1克啦。   │              │
│      │        │        │        │            │          │          │  背面調查、525 頁偵訊）│          │A:都晃點我。我│              │
│      │        │        │        │            │          │          │  。                    │          │打給他啦。    │              │
│      │        │        │        │            │          │          │                        │          │              │              │
│      │        │        │        │            │          │          │3. 通聯譯文：見98年度他 │          │2009/2/20     │              │
│      │        │        │        │            │          │          │   字第636 號卷二第515  │          │222725        │              │
│      │        │        │        │            │          │          │   至517 頁             │          │A→B          │              │
│      │        │        │        │            │          │          │                        │          │阿佑叫B至告知 │              │
│      │        │        │        │            │          │          │                        │          │的7-11往六家的│              │
│      │        │        │        │            │          │          │                        │          │橋，有個加油站│              │
│      │        │        │        │            │          │          │                        │          │，加油站對面的│              │
│      │        │        │        │            │          │          │                        │          │那條路，直直去│              │
│      │        │        │        │            │          │          │                        │          │右手邊第一家7-│              │
│      │        │        │        │            │          │          │                        │          │11，就是那家，│              │
│      │        │        │        │            │          │          │                        │          │我們那天是走到│              │
│      │        │        │        │            │          │          │                        │          │福興三路直直彎│              │
│      │        │        │        │            │          │          │                        │          │，有沒有？    │              │
│      │        │        │        │            │          │          │                        │          │B:多久？      │              │
│      │        │        │        │            │          │          │                        │          │A:我一下就到。│              │
│      │        │        │        │            │          │          │                        │          │              │              │
│      │        │        │        │            │          │          │                        │          │              │              │
│      │        │        │        │            │          │          │                        │          │              │              │
│      │        │        │        │            │          │          │                        │          │              │              │
│      │        │        │        │            │          │          │                        │          │              │              │
│      │        │        │        │            │          │          │                        │          │              │              │
│      │        │        │        │            │          │          │                        │          │              │              │
│      │        │        │        │            │          │          │                        │          │              │              │
│      │        │        │        │            │          │          │                        │          │              │              │
├───┼────┼────┼────┼──────┼─────┼─────┼────────────┼─────┼───────┼───────┤
│  71  │郭信佑  │97年2、3│黃煥坤  │新竹縣竹市中│海洛因    │1,000元   │                        │          │              │業經檢察官以99│
│      │        │月間某日│        │華路上      │          │          │                        │          │              │年度蒞字第4985│
│      │        │        │        │            │          │          │                        │          │              │號撤回起訴    │
├───┼────┼────┼────┼──────┼─────┼─────┼────────────┼─────┼───────┼───────┤
│  72  │呂超棋  │97年12月│黃煥坤  │新竹市新光三│海洛因    │11,000元  │1. 被告呂超棋之自白：   │呂超棋行動│2008/12/24    │呂超棋於調查訊│
│      │郭信佑  │24日19時│        │越門口      │          │          │   於本院（見本院卷第48 │電話號碼：│180930        │問及偵查中均未│
│      │        │1分     │        │            │          │          │   頁背面本院訊問、第102│09        │A←B          │被問及97年12月│
│      │        │        │        │            │          │          │   頁 背面、第264 頁本院│00000000  │A:你準備好了嗎│24日販賣予黃煥│
│      │        │        │        │            │          │          │   準備）。             │→A       │？            │坤與否，並未對│
│      │        │        │        │            │          │          │                        │          │B:多少錢？    │此表示意見。  │
│      │        │        │        │            │          │          │2. 被告郭信佑之否認：我 │黃煥坤行動│A:我不是跟你講│              │
│      │        │        │        │            │          │          │   不曾賣毒品給黃煥坤過 │電話號碼：│了嗎？        │              │
│      │        │        │        │            │          │          │   （見98 年 度偵字第   │0000000000│B:我忘記了。  │              │
│      │        │        │        │            │          │          │   3796號卷第93頁偵訊） │→B       │A:1啦。       │              │
│      │        │        │        │            │          │          │   ；黃煥坤的海洛因是呂 │          │B:我跟他拿1喔 │              │
│      │        │        │        │            │          │          │   超棋賣他的，不是我賣 │          │。            │              │
│      │        │        │        │            │          │          │   的（見98年度偵字第   │          │A:啊你沒有賺喔│              │
│      │        │        │        │            │          │          │   3796號卷第137 號偵訊 │          │？            │              │
│      │        │        │        │            │          │          │   ）。                 │          │B:拿12嘛（賺20│              │
│      │        │        │        │            │          │          │                        │          │00）。        │              │
│      │        │        │        │            │          │          │   於 本院之自白：      │          │A:這樣可以啊。│              │
│      │        │        │        │            │          │          │  （見本院卷第243 頁背面│          │B:到時就直接拿│              │
│      │        │        │        │            │          │          │   本院準備）。         │          │給你嘍。在哪邊│              │
│      │        │        │        │            │          │          │                        │          │？            │              │
│      │        │        │        │            │          │          │3. 證人黃煥坤之證述：   │          │A:我跟你講，新│              │
│      │        │        │        │            │          │          │   （見98年度他字第636  │          │竹新光三越。  │              │
│      │        │        │        │            │          │          │   號卷二第529 頁背面至 │          │B:然後？打電話│              │
│      │        │        │        │            │          │          │   第530 頁調查、第547  │          │給你？        │              │
│      │        │        │        │            │          │          │   、54 8頁偵訊）       │          │A:對。        │              │
│      │        │        │        │            │          │          │                        │          │B:好。        │              │
│      │        │        │        │            │          │          │4. 通聯譯文：見98年度他 │          │              │              │
│      │        │        │        │            │          │          │   字第636 號卷二第540  │          │2008/12/24    │              │
│      │        │        │        │            │          │          │   至543 頁             │          │185901        │              │
│      │        │        │        │            │          │          │                        │          │A←B          │              │
│      │        │        │        │            │          │          │                        │          │B:要到了，他說│              │
│      │        │        │        │            │          │          │                        │          │差1000啦，1萬1│              │
│      │        │        │        │            │          │          │                        │          │啦，方便嗎？  │              │
│      │        │        │        │            │          │          │                        │          │A:好啦。      │              │
│      │        │        │        │            │          │          │                        │          │B:歹勢啦。    │              │
│      │        │        │        │            │          │          │                        │          │A:到新光三越。│              │
│      │        │        │        │            │          │          │                        │          │B:門口嗎？    │              │
│      │        │        │        │            │          │          │                        │          │A:對。        │              │
│      │        │        │        │            │          │          │                        │          │B:我開車喔。  │              │
│      │        │        │        │            │          │          │                        │          │A:哪一種車？  │              │
│      │        │        │        │            │          │          │                        │          │B:福特黃銀色的│              │
│      │        │        │        │            │          │          │                        │          │。            │              │
│      │        │        │        │            │          │          │                        │          │A:好。        │              │
│      │        │        │        │            │          │          │                        │          │              │              │
│      │        │        │        │            │          │          │                        │          │2008/12/24    │              │
│      │        │        │        │            │          │          │                        │          │190109        │              │
│      │        │        │        │            │          │          │                        │          │A←B          │              │
│      │        │        │        │            │          │          │                        │          │B:一個一顆的吧│              │
│      │        │        │        │            │          │          │                        │          │，不是粉的吧。│              │
│      │        │        │        │            │          │          │                        │          │A:對，（你）到│              │
│      │        │        │        │            │          │          │                        │          │了嗎？        │              │
│      │        │        │        │            │          │          │                        │          │B:到了。      │              │
│      │        │        │        │            │          │          │                        │          │A:好，馬上到。│              │
├───┼────┼────┼────┼──────┼─────┼─────┼────────────┼─────┼───────┼───────┤
│  73  │郭信佑  │97年12月│曾金木  │新竹市○○路│海洛因    │1,000元（ │1.被告郭信佑之自白：    │郭信佑行動│971204        │              │
│      │        │4日14時 │        │與民族路口的│          │證人亦證稱│  偵查中：（見98年度偵字│電話號碼：│141846        │              │
│      │        │27分    │        │7-11便利商店│          │尚未支付，│  第3796號卷第136 頁偵訊│0000000000│A→B          │              │
│      │        │        │        │            │          │非屬被告所│  ）。                  │→A       │…            │              │
│      │        │        │        │            │          │有犯罪所得│                        │          │A:在哪裡?一樣 │              │
│      │        │        │        │            │          │之財物）  │  於本院：              │曾金木行動│的阿。        │              │
│      │        │        │        │            │          │          │ （ 見本院卷第243 頁背面│電話號碼：│B:一個喔？    │              │
│      │        │        │        │            │          │          │  本院準備）。          │0000000000│A:嗯？        │              │
│      │        │        │        │            │          │          │                        │→B       │B:拿一個喔。  │              │
│      │        │        │        │            │          │          │2. 證人曾金木之證述：   │          │A:對阿。      │              │
│      │        │        │        │            │          │          │   （見98年度偵字第3796 │          │B:…到哪裡？  │              │
│      │        │        │        │            │          │          │   號卷第97頁背面調查、 │          │A:新竹。      │              │
│      │        │        │        │            │          │          │   第109 頁偵訊）。     │          │              │              │
│      │        │        │        │            │          │          │                        │          │971204        │              │
│      │        │        │        │            │          │          │3. 通聯譯文：見98年度偵 │          │142754        │              │
│      │        │        │        │            │          │          │   字第3796號卷第103 頁 │          │A←B          │              │
│      │        │        │        │            │          │          │                        │          │B:你一個有夠喔│              │
│      │        │        │        │            │          │          │                        │          │？            │              │
│      │        │        │        │            │          │          │                        │          │A:阿？        │              │
│      │        │        │        │            │          │          │                        │          │B:一個有夠阿。│              │
│      │        │        │        │            │          │          │                        │          │A:有阿。      │              │
│      │        │        │        │            │          │          │                        │          │              │              │
│      │        │        │        │            │          │          │                        │          │              │              │
│      │        │        │        │            │          │          │                        │          │              │              │
│      │        │        │        │            │          │          │                        │          │              │              │
│      │        │        │        │            │          │          │                        │          │              │              │
│      │        │        │        │            │          │          │                        │          │              │              │
│      │        │        │        │            │          │          │                        │          │              │              │
├───┼────┼────┼────┼──────┼─────┼─────┼────────────┼─────┼───────┼───────┤
│  74  │呂超棋  │97年6、7│謝彬偉  │劉智忠金山三│海洛因    │46,000元、│                        │          │              │業經檢察官以99│
│      │劉智忠  │月間某日│        │街住處附近巷│          │2錢       │                        │          │              │年度蒞字第4985│
│      │        │        │        │尾          │          │          │                        │          │              │號撤回起訴    │
├───┼────┼────┼────┼──────┼─────┼─────┼────────────┼─────┼───────┼───────┤
│  75  │呂超棋  │97年6、7│謝彬偉  │劉智忠金山三│海洛因    │23,000元、│                        │          │              │業經檢察官以99│
│      │劉智忠  │月間某日│        │街住處附近巷│          │1錢       │                        │          │              │年度蒞字第4985│
│      │        │        │        │尾          │          │          │                        │          │              │號撤回起訴    │
├───┼────┼────┼────┼──────┼─────┼─────┼────────────┼─────┼───────┼───────┤
│  76  │呂超棋  │97年6、7│謝彬偉  │劉智忠金山三│海洛因    │46,000元、│                        │          │              │業經檢察官以99│
│      │劉智忠  │月間某日│        │街住處附近巷│          │2錢       │                        │          │              │年度蒞字第4985│
│      │        │        │        │尾          │          │          │                        │          │              │號撤回起訴    │
├───┼────┼────┼────┼──────┼─────┼─────┼────────────┼─────┼───────┼───────┤
│  77  │呂超棋  │97年8月1│謝彬偉  │劉智忠金山三│海洛因    │22,000元、│1. 被告呂超棋之自白：   │呂超棋行動│2008/8/17     │              │
│      │劉智忠  │7日16時 │        │街住處附近巷│          │1錢       │   偵查中：（見偵字第   │電話號碼：│161148        │              │
│      │        │11分    │        │尾          │          │          │   2701號卷第200 頁）   │0000000000│A→B          │              │
│      │        │        │        │            │          │          │   於本院（見本院卷第50 │→A       │A:等一下東西有│              │
│      │        │        │        │            │          │          │   頁本院訊問、264 頁本 │          │沒有，你給他收│              │
│      │        │        │        │            │          │          │   院準備）。           │劉智忠行動│2萬1就好了。拿│              │
│      │        │        │        │            │          │          │                        │電話號碼：│1包給他？     │              │
│      │        │        │        │            │          │          │2. 被告劉智忠之自白：   │0000000000│B:拿1包？     │              │
│      │        │        │        │            │          │          │   偵查中：（見98年度他 │→B       │A:我剛剛不是拿│              │
│      │        │        │        │            │          │          │   字第636 號卷一第41頁 │          │3包給你？拿1包│              │
│      │        │        │        │            │          │          │   調查、62頁偵訊）     │          │給他就好。    │              │
│      │        │        │        │            │          │          │   於本院：（見本院卷第 │          │B:瞭解。      │              │
│      │        │        │        │            │          │          │   51頁背面本院訊問、第 │          │A:給他2萬2收起│              │
│      │        │        │        │            │          │          │   175 頁背面本院準備） │          │來好了。      │              │
│      │        │        │        │            │          │          │   。                   │          │B:好。        │              │
│      │        │        │        │            │          │          │                        │          │              │              │
│      │        │        │        │            │          │          │3. 證人謝彬偉之證述：   │          │              │              │
│      │        │        │        │            │          │          │   （見98年度偵字第2701 │          │              │              │
│      │        │        │        │            │          │          │   號卷第247 頁偵訊）。 │          │              │              │
│      │        │        │        │            │          │          │                        │          │              │              │
│      │        │        │        │            │          │          │4. 通聯譯文：見98年度他 │          │              │              │
│      │        │        │        │            │          │          │   字第686 號卷一第44頁 │          │              │              │
│      │        │        │        │            │          │          │                        │          │              │              │
│      │        │        │        │            │          │          │                        │          │              │              │
├───┼────┼────┼────┼──────┼─────┼─────┼────────────┼─────┼───────┼───────┤
│  78  │呂超棋  │97年9月7│謝彬偉  │劉智忠金山三│海洛因    │40,000元、│1. 被告呂超棋之自白：   │呂超棋行動│2008/9/7      │              │
│      │劉智忠  │日19時53│        │街住處附近巷│          │2 錢      │   偵查中：（見偵字第270│電話號碼：│195340        │              │
│      │        │分      │        │尾          │          │          │    1號卷第200頁）      │0000000000│A←B          │              │
│      │        │        │        │            │          │          │   於本院：（見本院卷第 │→A       │A:我跟你講喔，│              │
│      │        │        │        │            │          │          │   50頁本院訊問、第103頁│          │弄個一錢，一樣│              │
│      │        │        │        │            │          │          │   背面至第104頁、第264 │劉智忠行動│三八六的，含袋│              │
│      │        │        │        │            │          │          │   頁本院準備）。       │電話號碼：│重，先放著。  │              │
│      │        │        │        │            │          │          │                        │0000000000│B:一樣是嘛。  │              │
│      │        │        │        │            │          │          │2. 被告劉智忠之自白：   │→B       │A:先放著，等人│              │
│      │        │        │        │            │          │          │   偵查中：（見98年度他 │          │家（買家）去拿│              │
│      │        │        │        │            │          │          │   字第636 號卷一第42 頁│          │。            │              │
│      │        │        │        │            │          │          │   調查、63、64頁偵訊） │          │B:誰？誰的？  │              │
│      │        │        │        │            │          │          │   於本院：（見本院卷第 │          │A:阿偉（諧音）│              │
│      │        │        │        │            │          │          │   51頁背面至第52頁本院 │          │。            │              │
│      │        │        │        │            │          │          │   訊問、第176 頁本院準 │          │              │              │
│      │        │        │        │            │          │          │   備）。               │          │2008/9/7      │              │
│      │        │        │        │            │          │          │                        │          │195914        │              │
│      │        │        │        │            │          │          │3. 證人謝彬偉之證述：   │          │A←B          │              │
│      │        │        │        │            │          │          │   （見98年度偵字第2701 │          │B:我跟你講，我│              │
│      │        │        │        │            │          │          │   號卷第152 頁偵訊、241│          │剛剛秤錯給「阿│              │
│      │        │        │        │            │          │          │    頁 背面至第242 頁調 │          │偉」（諧音）了│              │
│      │        │        │        │            │          │          │   查、98年度偵字第2701 │          │耶。          │              │
│      │        │        │        │            │          │          │   號卷第246 頁偵訊）。 │          │A:多少？      │              │
│      │        │        │        │            │          │          │                        │          │B:我剛剛秤380 │              │
│      │        │        │        │            │          │          │4. 通聯譯文：見98年度他 │          │而已。        │              │
│      │        │        │        │            │          │          │   字第686 號卷一第54、 │          │A:沒有關係啦。│              │
│      │        │        │        │            │          │          │   55頁                 │          │B:跟他講…到時│              │
│      │        │        │        │            │          │          │                        │          │候。          │              │
│      │        │        │        │            │          │          │                        │          │A:他會打給我啦│              │
│      │        │        │        │            │          │          │                        │          │。            │              │
│      │        │        │        │            │          │          │                        │          │B:我就想說不對│              │
│      │        │        │        │            │          │          │                        │          │，兩個都秤到  │              │
│      │        │        │        │            │          │          │                        │          │380去了，現在 │              │
│      │        │        │        │            │          │          │                        │          │這個386才對啊 │              │
│      │        │        │        │            │          │          │                        │          │。            │              │
│      │        │        │        │            │          │          │                        │          │A:這樣380。   │              │
│      │        │        │        │            │          │          │                        │          │B:剛剛我秤到兩│              │
│      │        │        │        │            │          │          │                        │          │個380給他阿。 │              │
│      │        │        │        │            │          │          │                        │          │A:這樣喔。    │              │
│      │        │        │        │            │          │          │                        │          │B:我想不對，我│              │
│      │        │        │        │            │          │          │                        │          │秤六秤到零去。│              │
│      │        │        │        │            │          │          │                        │          │A:沒關係。    │              │
│      │        │        │        │            │          │          │                        │          │B:我跟你講一下│              │
│      │        │        │        │            │          │          │                        │          │。            │              │
│      │        │        │        │            │          │          │                        │          │              │              │
│      │        │        │        │            │          │          │                        │          │              │              │
├───┼────┼────┼────┼──────┼─────┼─────┼────────────┼─────┼───────┼───────┤
│  79  │呂超棋  │97年10月│謝彬偉  │新竹市新光三│海洛因    │74000 元、│1. 被告呂超棋之自白：   │呂超峰持呂│971019        │              │
│      │呂超峰  │19日20時│        │越百貨附近土│          │3 錢      │   偵查中：（見98年度偵 │超棋行動電│202212        │              │
│      │        │22分    │        │地公廟      │          │          │   字第2701號卷第168 頁 │話號碼：  │A←B          │              │
│      │        │        │        │            │          │          │   調查、第194 、195 頁 │0000000000│B:土地公廟，阿│              │
│      │        │        │        │            │          │          │   偵訊）               │→A       │偉（諧音），他│              │
│      │        │        │        │            │          │          │   於本院：（見本院卷第 │          │會拿7萬4給你。│              │
│      │        │        │        │            │          │          │   50頁本院訊問、第264  │呂超棋國際│A:好，瞭解，現│              │
│      │        │        │        │            │          │          │   頁本院準備）。       │漫遊行動電│在喔？        │              │
│      │        │        │        │            │          │          │                        │話號碼：  │B:對，人到了。│              │
│      │        │        │        │            │          │          │2. 被告呂超峰之自白：   │0000000000│              │              │
│      │        │        │        │            │          │          │   偵查中：（見98年偵字 │0839      │              │              │
│      │        │        │        │            │          │          │   第2701號卷第207 頁背 │→B       │              │              │
│      │        │        │        │            │          │          │   面調查、第232 、233  │          │              │              │
│      │        │        │        │            │          │          │   頁偵訊）             │          │              │              │
│      │        │        │        │            │          │          │   於本院：（見本院卷第 │          │              │              │
│      │        │        │        │            │          │          │   208 頁至第208 頁背面 │          │              │              │
│      │        │        │        │            │          │          │   本院準備）。         │          │              │              │
│      │        │        │        │            │          │          │                        │          │              │              │
│      │        │        │        │            │          │          │3. 證人謝彬偉之證述：   │          │              │              │
│      │        │        │        │            │          │          │   （見98年度偵字第2701 │          │              │              │
│      │        │        │        │            │          │          │   號卷第242 頁調查、246│          │              │              │
│      │        │        │        │            │          │          │    、247 頁偵訊）。    │          │              │              │
│      │        │        │        │            │          │          │                        │          │              │              │
│      │        │        │        │            │          │          │4. 通聯譯文：見98年度偵 │          │              │              │
│      │        │        │        │            │          │          │   字第701 號2701號卷第 │          │              │              │
│      │        │        │        │            │          │          │   176 頁第6 則         │          │              │              │
│      │        │        │        │            │          │          │                        │          │              │              │
│      │        │        │        │            │          │          │                        │          │              │              │
│      │        │        │        │            │          │          │                        │          │              │              │
├───┼────┼────┼────┼──────┼─────┼─────┼────────────┼─────┼───────┼───────┤
│  80  │呂超棋  │97年10月│謝彬偉  │新竹市新光三│海洛因    │77000 、5 │1. 被告呂超棋之自白：   │呂超峰持呂│971022        │              │
│      │呂超峰  │22日12時│        │越百貨附近土│          │錢（18公克│   偵查中：（見98年度偵 │超棋行動電│110239        │              │
│      │        │33分    │        │地公廟      │          │）        │   字第2701號卷第169 頁 │話號碼：  │A←B          │              │
│      │        │        │        │            │          │          │   背面至第170 頁調查、 │0000000000│…            │              │
│      │        │        │        │            │          │          │   第197 頁偵訊）       │→A       │B:我跟你說，阿│              │
│      │        │        │        │            │          │          │   於本院：（見本院卷第 │          │偉等一下會過去│              │
│      │        │        │        │            │          │          │   50 頁 本院訊問）第   │呂超棋國際│家裡，（新光）│              │
│      │        │        │        │            │          │          │   104 頁至第104 頁背面 │漫遊行動電│三越那邊，你就│              │
│      │        │        │        │            │          │          │   、第264 頁本院準備） │話號碼：  │秤一個18。    │              │
│      │        │        │        │            │          │          │                        │0000000000│A:阿偉是誰？  │              │
│      │        │        │        │            │          │          │2. 被告呂超峰之自白：   │0839      │B:阿偉啦，那天│              │
│      │        │        │        │            │          │          │   偵查中：（見98年偵字 │→B       │拿錢給你的有沒│              │
│      │        │        │        │            │          │          │   第2701號卷第209 頁背 │          │有？7萬4那個。│              │
│      │        │        │        │            │          │          │   面調查、235 頁偵訊） │          │A:多少？      │              │
│      │        │        │        │            │          │          │   於本院：（見本院卷第 │          │B:含袋18啦。  │              │
│      │        │        │        │            │          │          │   208 頁本院準備）。   │          │A:有很趕嗎？  │              │
│      │        │        │        │            │          │          │                        │          │B:你現在就回去│              │
│      │        │        │        │            │          │          │3. 證人謝彬偉之證述：   │          │。            │              │
│      │        │        │        │            │          │          │   （見98年度偵字第2701 │          │A:好。        │              │
│      │        │        │        │            │          │          │   號卷第242 頁至第242  │          │              │              │
│      │        │        │        │            │          │          │   頁背面調查、247 頁偵 │          │971022        │              │
│      │        │        │        │            │          │          │   訊）。               │          │114844        │              │
│      │        │        │        │            │          │          │                        │          │A←B          │              │
│      │        │        │        │            │          │          │4. 通聯譯文：見98年度偵 │          │B:秋宏，2個。 │              │
│      │        │        │        │            │          │          │   字第701 號2701號卷第 │          │A:瞭解，那你之│              │
│      │        │        │        │            │          │          │   178 頁第4 則、第178  │          │前說的那個呢？│              │
│      │        │        │        │            │          │          │   頁背面第1至4則       │          │B:阿偉他會來，│              │
│      │        │        │        │            │          │          │                        │          │還沒到，他會拿│              │
│      │        │        │        │            │          │          │                        │          │多少我也還不知│              │
│      │        │        │        │            │          │          │                        │          │道。          │              │
│      │        │        │        │            │          │          │                        │          │A:瞭解。      │              │
│      │        │        │        │            │          │          │                        │          │B:那個半個的就│              │
│      │        │        │        │            │          │          │                        │          │是要給他的啦。│              │
│      │        │        │        │            │          │          │                        │          │A:瞭解。      │              │
│      │        │        │        │            │          │          │                        │          │B:秋宏的先給他│              │
│      │        │        │        │            │          │          │                        │          │啦。          │              │
│      │        │        │        │            │          │          │                        │          │A:2個嘛。     │              │
│      │        │        │        │            │          │          │                        │          │B:對。        │              │
│      │        │        │        │            │          │          │                        │          │              │              │
│      │        │        │        │            │          │          │                        │          │971022        │              │
│      │        │        │        │            │          │          │                        │          │121949        │              │
│      │        │        │        │            │          │          │                        │          │A←B          │              │
│      │        │        │        │            │          │          │                        │          │B:他會拿7萬7，│              │
│      │        │        │        │            │          │          │                        │          │你半個給他。  │              │
│      │        │        │        │            │          │          │                        │          │A:瞭解。      │              │
│      │        │        │        │            │          │          │                        │          │B:他到了我會打│              │
│      │        │        │        │            │          │          │                        │          │給你。        │              │
│      │        │        │        │            │          │          │                        │          │              │              │
│      │        │        │        │            │          │          │                        │          │971022        │              │
│      │        │        │        │            │          │          │                        │          │123307        │              │
│      │        │        │        │            │          │          │                        │          │A←B          │              │
│      │        │        │        │            │          │          │                        │          │A:到了？      │              │
│      │        │        │        │            │          │          │                        │          │B:在土地公廟。│              │
│      │        │        │        │            │          │          │                        │          │A:好。        │              │
│      │        │        │        │            │          │          │                        │          │              │              │
│      │        │        │        │            │          │          │                        │          │              │              │
├───┼────┼────┼────┼──────┼─────┼─────┼────────────┼─────┼───────┼───────┤
│  81  │呂超棋  │97年10月│莊玉蘭  │新竹市新光三│海洛因    │27,000元、│1. 被告呂超棋之自白：   │呂超峰持呂│971016        │              │
│      │呂超峰  │16日18時│        │越百貨附近土│          │1錢       │   偵查中：（見98年度偵 │超棋行動電│182018        │              │
│      │        │51分    │        │地公廟（即新│          │          │   字第2701號卷第167 頁 │話號碼：  │A←B          │              │
│      │        │        │        │竹市新光三越│          │          │   背面、卷第191 頁偵訊 │0000000000│B:在家嗎？    │              │
│      │        │        │        │附近）      │          │          │   ）                   │→A       │A:在家。      │              │
│      │        │        │        │            │          │          │   於本院：（見本院卷第 │          │B:1罐（諧音） │              │
│      │        │        │        │            │          │          │   50頁本院訊問、第264  │呂超棋國際│。            │              │
│      │        │        │        │            │          │          │   頁本院準備）。       │漫遊行動電│A:1罐。       │              │
│      │        │        │        │            │          │          │                        │話號碼：  │B:就是1（台） │              │
│      │        │        │        │            │          │          │2. 被告呂超峰之自白：   │0000000000│錢。          │              │
│      │        │        │        │            │          │          │   偵查中：（見98年偵字 │0839      │A:我知道。    │              │
│      │        │        │        │            │          │          │   第2701號卷第204 頁背 │→B       │B:姐仔（玉蘭姐│              │
│      │        │        │        │            │          │          │   面調查、第228 、229  │          │），2萬7。    │              │
│      │        │        │        │            │          │          │   頁偵訊）             │          │A:到那邊？    │              │
│      │        │        │        │            │          │          │   於本院：（見本院卷第 │          │B:新光三越。  │              │
│      │        │        │        │            │          │          │   208 頁背面本院準備） │          │A:到了我會打給│              │
│      │        │        │        │            │          │          │   。                   │          │你，你給他收2 │              │
│      │        │        │        │            │          │          │                        │          │萬7就對了，昨 │              │
│      │        │        │        │            │          │          │3. 通聯譯文：見98年偵字 │          │天的還差7000塊│              │
│      │        │        │        │            │          │          │   第27 01 號卷第172 頁 │          │，你今天那個記│              │
│      │        │        │        │            │          │          │   第3 則至第17 2頁背面 │          │下去了喔。    │              │
│      │        │        │        │            │          │          │   第1 、2 則           │          │B:瞭解。      │              │
│      │        │        │        │            │          │          │                        │          │…            │              │
│      │        │        │        │            │          │          │                        │          │B:你不能給我動│              │
│      │        │        │        │            │          │          │                        │          │。            │              │
│      │        │        │        │            │          │          │                        │          │A:我知道。    │              │
│      │        │        │        │            │          │          │                        │          │B:就給她收二萬│              │
│      │        │        │        │            │          │          │                        │          │七。          │              │
│      │        │        │        │            │          │          │                        │          │中略，呂超棋要│              │
│      │        │        │        │            │          │          │                        │          │呂超峰不要擅做│              │
│      │        │        │        │            │          │          │                        │          │主張          │              │
│      │        │        │        │            │          │          │                        │          │B:你就是照我給│              │
│      │        │        │        │            │          │          │                        │          │你說的就是了，│              │
│      │        │        │        │            │          │          │                        │          │那些我都有記。│              │
│      │        │        │        │            │          │          │                        │          │A:瞭解。      │              │
│      │        │        │        │            │          │          │                        │          │B:你給我留2萬5│              │
│      │        │        │        │            │          │          │                        │          │下來，2000你拿│              │
│      │        │        │        │            │          │          │                        │          │去啦。        │              │
│      │        │        │        │            │          │          │                        │          │A:好。        │              │
│      │        │        │        │            │          │          │                        │          │              │              │
│      │        │        │        │            │          │          │                        │          │971016        │              │
│      │        │        │        │            │          │          │                        │          │185141        │              │
│      │        │        │        │            │          │          │                        │          │A←B          │              │
│      │        │        │        │            │          │          │                        │          │B:她（玉蘭姐）│              │
│      │        │        │        │            │          │          │                        │          │到了。        │              │
│      │        │        │        │            │          │          │                        │          │A:瞭解。      │              │
│      │        │        │        │            │          │          │                        │          │              │              │
│      │        │        │        │            │          │          │                        │          │              │              │
├───┼────┼────┼────┼──────┼─────┼─────┼────────────┼─────┼───────┼───────┤
│  82  │呂超棋  │97年10月│莊玉蘭  │新竹市國賓飯│海洛因    │19,000元、│1. 被告呂超棋之自白：   │呂超峰持呂│971018        │              │
│      │呂超峰  │18日16時│        │店旁的土地公│          │1錢       │   偵查中：（見98年度偵 │超棋行動電│160632        │              │
│      │        │17分    │        │廟          │          │          │   字第2701號卷第167 頁 │話號碼：  │A←B          │              │
│      │        │        │        │            │          │          │   調查、第193 頁偵訊） │0000000000│B:玉蘭姐1個， │              │
│      │        │        │        │            │          │          │   於本院：（見本院卷第 │→A       │（新光）三越，│              │
│      │        │        │        │            │          │          │   50頁本院訊問、第105  │          │一下就到了。  │              │
│      │        │        │        │            │          │          │   頁、第264 頁本院準備 │呂超棋國際│A:瞭解。      │              │
│      │        │        │        │            │          │          │   ）。                 │漫遊行動電│              │              │
│      │        │        │        │            │          │          │                        │話號碼：  │971018        │              │
│      │        │        │        │            │          │          │2. 被告呂超峰之自白：   │0000000000│161721        │              │
│      │        │        │        │            │          │          │   偵查中：（見98年偵字 │0839      │A←B          │              │
│      │        │        │        │            │          │          │   第2701號卷第206 頁至 │→B       │B:人家到了，你│              │
│      │        │        │        │            │          │          │   第206 頁背面調查、第 │          │知道嗎？      │              │
│      │        │        │        │            │          │          │   230 、231 頁偵訊）   │          │A:我知道啊，我│              │
│      │        │        │        │            │          │          │   於本院：（見本院卷第 │          │剛剛要打他的電│              │
│      │        │        │        │            │          │          │   208 頁背面本院準備） │          │話，19張（應指│              │
│      │        │        │        │            │          │          │   。                   │          │19000元）嗎？ │              │
│      │        │        │        │            │          │          │                        │          │B:對。        │              │
│      │        │        │        │            │          │          │3. 通聯譯文：見98年偵字 │          │              │              │
│      │        │        │        │            │          │          │   第27 01 號卷第174 頁 │          │              │              │
│      │        │        │        │            │          │          │   背面第2 、3 則       │          │              │              │
│      │        │        │        │            │          │          │                        │          │              │              │
│      │        │        │        │            │          │          │                        │          │              │              │
├───┼────┼────┼────┼──────┼─────┼─────┼────────────┼─────┼───────┼───────┤
│  83  │呂超棋  │97年10月│莊玉蘭  │新光三越附近│海洛因    │20,000元、│1. 被告呂超棋之自白：   │呂超峰持呂│971021        │              │
│      │呂超峰  │21日16時│        │民生路的公園│          │1錢       │   偵查中：（見98年度偵 │超棋行動電│163655        │              │
│      │        │43分    │        │            │          │          │   字第2701號卷第169 頁 │話號碼：  │A←B          │              │
│      │        │        │        │            │          │          │   調查、第196 頁偵訊） │0000000000│B:玉蘭姐，2萬 │              │
│      │        │        │        │            │          │僅實際收取│   於本院：（見本院卷第 │→A       │，一樣啊。    │              │
│      │        │        │        │            │          │19,000元  │   50頁本院訊問、第105  │          │A:瞭解，好。  │              │
│      │        │        │        │            │          │（業據被告│   頁本院準備、第264 頁 │呂超棋國際│B:差不多要到了│              │
│      │        │        │        │            │          │呂超棋、呂│   本院準備）。         │漫遊行動電│。            │              │
│      │        │        │        │            │          │超峰為一致│                        │話號碼：  │              │              │
│      │        │        │        │            │          │之供述）  │2. 被告呂超峰之自白：   │0000000000│971021        │              │
│      │        │        │        │            │          │          │   偵查中：（見98年偵字 │0839      │164325        │              │
│      │        │        │        │            │          │          │   第2701號卷第208 頁背 │→B       │A←B          │              │
│      │        │        │        │            │          │          │   面調查、第234 頁偵訊 │          │B:到了。      │              │
│      │        │        │        │            │          │          │   ）                   │          │A:知道啊，我約│              │
│      │        │        │        │            │          │          │   於本院：（見本院卷第 │          │在公園這邊，不│              │
│      │        │        │        │            │          │          │   20 8頁背面至第209 頁 │          │然每次都在新光│              │
│      │        │        │        │            │          │          │   本院準備）。         │          │三越。        │              │
│      │        │        │        │            │          │          │                        │          │B:不要在公園啦│              │
│      │        │        │        │            │          │          │3. 通聯譯文：見98年偵字 │          │，公園會被人家│              │
│      │        │        │        │            │          │          │   第27 01 號卷第177 頁 │          │抓走。        │              │
│      │        │        │        │            │          │          │   第4 、5 則           │          │A:好啊。      │              │
│      │        │        │        │            │          │          │                        │          │B:19。        │              │
│      │        │        │        │            │          │          │                        │          │A:玉蘭姐？    │              │
│      │        │        │        │            │          │          │                        │          │B:19。        │              │
│      │        │        │        │            │          │          │                        │          │A:好，我知。  │              │
│      │        │        │        │            │          │          │                        │          │              │              │
│      │        │        │        │            │          │          │                        │          │              │              │
│      │        │        │        │            │          │          │                        │          │              │              │
├───┼────┼────┼────┼──────┼─────┼─────┼────────────┼─────┼───────┼───────┤
│  84  │呂超棋  │97年11月│莊玉蘭  │新竹市○○路│海洛因    │100,000元 │1. 被告呂超棋之自白：   │郭信佑行動│971129        │              │
│      │郭信佑  │29日14時│        │國泰人壽    │          │、5錢     │   偵查中：（見98年度偵 │電話號碼：│134311        │              │
│      │        │17分    │        │            │          │          │   字第2701號卷第170 頁 │0000000000│A←B          │              │
│      │        │        │        │            │          │          │   背面調查、第198 頁偵 │→A       │B:等一下要出半│              │
│      │        │        │        │            │          │          │   訊）                 │          │個喔。        │              │
│      │        │        │        │            │          │          │   於本院：（見本院卷第 │呂超棋國際│A:半個喔？    │              │
│      │        │        │        │            │          │          │   50頁本院訊問、第264  │漫遊行動電│B:10萬。      │              │
│      │        │        │        │            │          │          │   頁本院準備）。       │話號碼：  │A:好。        │              │
│      │        │        │        │            │          │          │                        │0000000000│B:等一下我會打│              │
│      │        │        │        │            │          │          │                        │0839      │給你。        │              │
│      │        │        │        │            │          │          │2. 被告郭信佑之自白：   │→B       │A:阿水喔？    │              │
│      │        │        │        │            │          │          │   偵查中：（見98年度偵 │          │B:不是，阿姐（│              │
│      │        │        │        │            │          │          │   字第3796號卷第55頁偵 │          │玉蘭姐）。    │              │
│      │        │        │        │            │          │          │   訊）                 │          │A:拿5個給他？ │              │
│      │        │        │        │            │          │          │   於本院：（見本院卷第 │          │B:就5個裝在一 │              │
│      │        │        │        │            │          │          │   243 頁背面本院準備） │          │起。          │              │
│      │        │        │        │            │          │          │   。                   │          │A:好。        │              │
│      │        │        │        │            │          │          │                        │          │              │              │
│      │        │        │        │            │          │          │3. 通聯譯文：見98年度偵 │          │971129        │              │
│      │        │        │        │            │          │          │   字第2701號卷第181 頁 │          │140357        │              │
│      │        │        │        │            │          │          │   第2 至4 則、第181 頁 │          │A←B          │              │
│      │        │        │        │            │          │          │   背面第1 則           │          │B:國泰，5分鐘 │              │
│      │        │        │        │            │          │          │                        │          │就到了，你在我│              │
│      │        │        │        │            │          │          │                        │          │家是嗎？      │              │
│      │        │        │        │            │          │          │                        │          │A:對，正在洗。│              │
│      │        │        │        │            │          │          │                        │          │B:玉蘭姐你認識│              │
│      │        │        │        │            │          │          │                        │          │吧？          │              │
│      │        │        │        │            │          │          │                        │          │A:我知。      │              │
│      │        │        │        │            │          │          │                        │          │B:（收）10萬。│              │
│      │        │        │        │            │          │          │                        │          │A:好。        │              │
│      │        │        │        │            │          │          │                        │          │              │              │
│      │        │        │        │            │          │          │                        │          │971129        │              │
│      │        │        │        │            │          │          │                        │          │141249        │              │
│      │        │        │        │            │          │          │                        │          │A←B          │              │
│      │        │        │        │            │          │          │                        │          │B:人家到了。  │              │
│      │        │        │        │            │          │          │                        │          │A:我到了啊，看│              │
│      │        │        │        │            │          │          │                        │          │到他了。      │              │
│      │        │        │        │            │          │          │                        │          │B:東西交一交就│              │
│      │        │        │        │            │          │          │                        │          │好了。        │              │
│      │        │        │        │            │          │          │                        │          │A:好。        │              │
│      │        │        │        │            │          │          │                        │          │              │              │
│      │        │        │        │            │          │          │                        │          │              │              │
└───┴────┴────┴────┴──────┴─────┴─────┴────────────┴─────┴───────┴───────┘
附表二：被告呂超棋所為附表一所示販賣第一級毒品部分：
┌──┬───┬────┬───────┬──────────────┐
│編號│附表一│有無共犯│有無毒品危害防│     宣     告    刑        │
│    │編號  │        │制條例第17條第│                            │
│    │      │        │二項之適用    │                            │
│    │      │        │              │                            │
├──┼───┼────┼───────┼──────────────┤
│ 1  │（1） │郭信佑  │以下均有      │呂超棋共同販賣第一級毒品，累│
│    │      │        │              │犯，處有期徒刑柒年捌月。扣案│
│    │      │        │              │如附表八所示之物沒收；未扣案│
│    │      │        │              │犯罪所得之財物新臺幣壹萬元與│
│    │      │        │              │郭信佑連帶沒收，如全部或一部│
│    │      │        │              │不能沒收時，以其與郭信佑之財│
│    │      │        │              │產連帶抵償之。              │
├──┼───┼────┼───────┼──────────────┤
│ 2  │（2） │郭信佑  │              │呂超棋共同販賣第一級毒品，累│
│    │      │        │              │犯，處有期徒刑柒年捌月。扣案│
│    │      │        │              │如附表八所示之物沒收；未扣案│
│    │      │        │              │犯罪所得之財物新臺幣壹仟元與│
│    │      │        │              │郭信佑連帶沒收，如全部或一部│
│    │      │        │              │不能沒收時，以其與郭信佑之財│
│    │      │        │              │產連帶抵償之。              │
├──┼───┼────┼───────┼──────────────┤
│ 3  │（3） │郭信佑  │              │呂超棋共同販賣第一級毒品，累│
│    │      │        │              │犯，處有期徒刑柒年捌月。扣案│
│    │      │        │              │如附表八所示之物沒收；未扣案│
│    │      │        │              │犯罪所得之財物新臺幣參仟元與│
│    │      │        │              │郭信佑連帶沒收，如全部或一部│
│    │      │        │              │不能沒收時，以其與郭信佑之財│
│    │      │        │              │產連帶抵償之。              │
├──┼───┼────┼───────┼──────────────┤
│ 4  │（4） │無      │              │呂超棋販賣第一級毒品，累犯，│
│    │      │        │              │處有期徒刑柒年捌月。扣案如附│
│    │      │        │              │表八所示之物沒收；未扣案犯罪│
│    │      │        │              │所得之財物新臺幣壹萬元沒收，│
│    │      │        │              │如全部或一部不能沒收時，以其│
│    │      │        │              │財產抵償之。                │
│    │      │        │              │                            │
├──┼───┼────┼───────┼──────────────┤
│ 5  │（5） │無      │              │呂超棋販賣第一級毒品，累犯，│
│    │      │        │              │處有期徒刑柒年捌月。扣案如附│
│    │      │        │              │表八所示之物沒收；未扣案犯罪│
│    │      │        │              │所得之財物新臺幣壹萬元沒收，│
│    │      │        │              │如全部或一部不能沒收時，以其│
│    │      │        │              │財產抵償之。                │
│    │      │        │              │                            │
├──┼───┼────┼───────┼──────────────┤
│ 6  │（6） │無      │              │呂超棋販賣第一級毒品，累犯，│
│    │      │        │              │處有期徒刑柒年捌月。扣案如附│
│    │      │        │              │表八所示之物沒收；未扣案犯罪│
│    │      │        │              │所得之財物新臺幣壹仟元沒收，│
│    │      │        │              │如全部或一部不能沒收時，以其│
│    │      │        │              │財產抵償之。                │
│    │      │        │              │                            │
├──┼───┼────┼───────┼──────────────┤
│ 7  │（16）│無      │              │呂超棋販賣第一級毒品，累犯，│
│    │      │        │              │處有期徒刑柒年捌月。扣案如附│
│    │      │        │              │表八所示之物沒收；未扣案犯罪│
│    │      │        │              │所得之財物新臺幣伍仟玖佰元沒│
│    │      │        │              │收，如全部或一部不能沒收時，│
│    │      │        │              │以其財產抵償之。            │
│    │      │        │              │                            │
├──┼───┼────┼───────┼──────────────┤
│ 8  │（17）│無      │              │呂超棋販賣第一級毒品，累犯，│
│    │      │        │              │處有期徒刑柒年捌月。扣案如附│
│    │      │        │              │表八所示之物沒收；未扣案犯罪│
│    │      │        │              │所得之財物新臺幣陸仟元沒收，│
│    │      │        │              │如全部或一部不能沒收時，以其│
│    │      │        │              │財產抵償之。                │
│    │      │        │              │                            │
├──┼───┼────┼───────┼──────────────┤
│ 9  │（18）│無      │              │呂超棋販賣第一級毒品，累犯，│
│    │      │        │              │處有期徒刑柒年捌月。扣案如附│
│    │      │        │              │表八所示之物沒收；未扣案犯罪│
│    │      │        │              │所得之財物新臺幣陸仟元沒收，│
│    │      │        │              │如全部或一部不能沒收時，以其│
│    │      │        │              │財產抵償之。                │
│    │      │        │              │                            │
├──┼───┼────┼───────┼──────────────┤
│ 10 │（19）│呂超峰  │              │呂超棋共同販賣第一級毒品，累│
│    │      │        │              │犯，處有期徒刑柒年捌月。扣案│
│    │      │        │              │如附表八所示之物沒收；未扣案│
│    │      │        │              │犯罪所得之財物新臺幣壹萬貳仟│
│    │      │        │              │元與呂超峰連帶沒收，如全部或│
│    │      │        │              │一部不能沒收時，以其與呂超峰│
│    │      │        │              │之財產連帶抵償之。          │
├──┼───┼────┼───────┼──────────────┤
│ 11 │（20）│呂超峰  │              │呂超棋共同販賣第一級毒品，累│
│    │      │        │              │犯，處有期徒刑柒年捌月。扣案│
│    │      │        │              │如附表八所示之物沒收；未扣案│
│    │      │        │              │犯罪所得之財物新臺幣陸仟元與│
│    │      │        │              │呂超峰連帶沒收，如全部或一部│
│    │      │        │              │不能沒收時，以其與呂超峰之財│
│    │      │        │              │產連帶抵償之。              │
├──┼───┼────┼───────┼──────────────┤
│ 12 │（21）│呂超峰  │              │呂超棋共同販賣第一級毒品，累│
│    │      │        │              │犯，處有期徒刑柒年捌月。扣案│
│    │      │        │              │如附表八所示之物沒收；未扣案│
│    │      │        │              │犯罪所得之財物新臺幣伍仟元與│
│    │      │        │              │呂超峰連帶沒收，如全部或一部│
│    │      │        │              │不能沒收時，以其與呂超峰之財│
│    │      │        │              │產連帶抵償之。              │
├──┼───┼────┼───────┼──────────────┤
│ 13 │（22）│呂超峰  │              │呂超棋共同販賣第一級毒品，累│
│    │      │        │              │犯，處有期徒刑柒年捌月。扣案│
│    │      │        │              │如附表八所示之物沒收；未扣案│
│    │      │        │              │犯罪所得之財物新臺幣壹萬元與│
│    │      │        │              │呂超峰連帶沒收，如全部或一部│
│    │      │        │              │不能沒收時，以其與呂超峰之財│
│    │      │        │              │產連帶抵償之。              │
├──┼───┼────┼───────┼──────────────┤
│ 14 │（23）│呂超峰  │              │呂超棋共同販賣第一級毒品，累│
│    │      │        │              │犯，處有期徒刑柒年捌月。扣案│
│    │      │        │              │如附表八所示之物沒收；未扣案│
│    │      │        │              │犯罪所得之財物新臺幣玖仟伍佰│
│    │      │        │              │元與呂超峰連帶沒收，如全部或│
│    │      │        │              │一部不能沒收時，以其與呂超峰│
│    │      │        │              │之財產連帶抵償之。          │
├──┼───┼────┼───────┼──────────────┤
│ 15 │（24）│無      │              │呂超棋販賣第一級毒品，累犯，│
│    │      │        │              │處有期徒刑柒年捌月。扣案如附│
│    │      │        │              │表八所示之物沒收；未扣案犯罪│
│    │      │        │              │所得之財物新臺幣伍仟元沒收，│
│    │      │        │              │如全部或一部不能沒收時，以其│
│    │      │        │              │財產抵償之。                │
│    │      │        │              │                            │
├──┼───┼────┼───────┼──────────────┤
│ 16 │（25）│呂超峰  │              │呂超棋共同販賣第一級毒品，累│
│    │      │        │              │犯，處有期徒刑柒年捌月。扣案│
│    │      │        │              │如附表八所示之物沒收；未扣案│
│    │      │        │              │犯罪所得之財物新臺幣貳仟伍佰│
│    │      │        │              │元與呂超峰連帶沒收，如全部或│
│    │      │        │              │一部不能沒收時，以其與呂超峰│
│    │      │        │              │之財產連帶抵償之。          │
├──┼───┼────┼───────┼──────────────┤
│ 17 │（26）│呂超峰  │              │呂超棋共同販賣第一級毒品，累│
│    │      │        │              │犯，處有期徒刑柒年捌月。扣案│
│    │      │        │              │如附表八所示之物沒收；未扣案│
│    │      │        │              │犯罪所得之財物新臺幣壹萬元與│
│    │      │        │              │呂超峰連帶沒收，如全部或一部│
│    │      │        │              │不能沒收時，以其與呂超峰之財│
│    │      │        │              │產連帶抵償之。              │
├──┼───┼────┼───────┼──────────────┤
│ 18 │（27）│無      │              │呂超棋販賣第一級毒品，累犯，│
│    │      │        │              │處有期徒刑柒年捌月。扣案如附│
│    │      │        │              │表八所示之物沒收；未扣案犯罪│
│    │      │        │              │所得之財物新臺幣壹萬元沒收，│
│    │      │        │              │如全部或一部不能沒收時，以其│
│    │      │        │              │財產抵償之。                │
│    │      │        │              │                            │
├──┼───┼────┼───────┼──────────────┤
│ 19 │（28）│無      │              │呂超棋販賣第一級毒品，累犯，│
│    │      │        │              │處有期徒刑柒年捌月。扣案如附│
│    │      │        │              │表八所示之物沒收；未扣案犯罪│
│    │      │        │              │所得之財物新臺幣柒仟元沒收，│
│    │      │        │              │如全部或一部不能沒收時，以其│
│    │      │        │              │財產抵償之。                │
│    │      │        │              │                            │
├──┼───┼────┼───────┼──────────────┤
│ 20 │（29）│無      │              │呂超棋販賣第一級毒品，累犯，│
│    │      │        │              │處有期徒刑柒年捌月。扣案如附│
│    │      │        │              │表八所示之物沒收；未扣案犯罪│
│    │      │        │              │所得之財物新臺幣柒仟伍佰元沒│
│    │      │        │              │收，如全部或一部不能沒收時，│
│    │      │        │              │以其財產抵償之。            │
│    │      │        │              │                            │
├──┼───┼────┼───────┼──────────────┤
│ 21 │（30）│無      │              │呂超棋販賣第一級毒品，累犯，│
│    │      │        │              │處有期徒刑柒年捌月。扣案如附│
│    │      │        │              │表八所示之物沒收；未扣案犯罪│
│    │      │        │              │所得之財物新臺幣柒仟元沒收，│
│    │      │        │              │如全部或一部不能沒收時，以其│
│    │      │        │              │財產抵償之。                │
│    │      │        │              │                            │
├──┼───┼────┼───────┼──────────────┤
│ 22 │（31）│無      │              │呂超棋販賣第一級毒品，累犯，│
│    │      │        │              │處有期徒刑柒年捌月。扣案如附│
│    │      │        │              │表八所示之物沒收；未扣案犯罪│
│    │      │        │              │所得之財物新臺幣壹萬壹仟元沒│
│    │      │        │              │收，如全部或一部不能沒收時，│
│    │      │        │              │以其財產抵償之。            │
│    │      │        │              │                            │
├──┼───┼────┼───────┼──────────────┤
│ 23 │（32）│郭信佑  │              │呂超棋共同販賣第一級毒品，累│
│    │      │        │              │犯，處有期徒刑柒年捌月。扣案│
│    │      │        │              │如附表八所示之物沒收；未扣案│
│    │      │        │              │犯罪所得之財物新臺幣壹萬壹仟│
│    │      │        │              │伍佰元與郭信佑連帶沒收，如全│
│    │      │        │              │部或一部不能沒收時，以其與郭│
│    │      │        │              │信佑之財產連帶抵償之。      │
├──┼───┼────┼───────┼──────────────┤
│ 24 │（33）│無      │              │呂超棋販賣第一級毒品，累犯，│
│    │      │        │              │處有期徒刑柒年捌月。扣案如附│
│    │      │        │              │表八所示之物沒收；未扣案犯罪│
│    │      │        │              │所得之財物新臺幣貳萬元沒收，│
│    │      │        │              │如全部或一部不能沒收時，以其│
│    │      │        │              │財產抵償之。                │
│    │      │        │              │                            │
├──┼───┼────┼───────┼──────────────┤
│ 25 │（40）│無      │              │呂超棋販賣第一級毒品，累犯，│
│    │      │        │              │處有期徒刑柒年捌月。扣案如附│
│    │      │        │              │表八所示之物沒收；未扣案犯罪│
│    │      │        │              │所得之財物新臺幣貳仟元沒收，│
│    │      │        │              │如全部或一部不能沒收時，以其│
│    │      │        │              │財產抵償之。                │
│    │      │        │              │                            │
├──┼───┼────┼───────┼──────────────┤
│ 26 │（43）│無      │              │呂超棋販賣第一級毒品，累犯，│
│    │      │        │              │處有期徒刑柒年捌月。扣案如附│
│    │      │        │              │表八所示之物沒收；未扣案犯罪│
│    │      │        │              │所得之財物新臺幣壹萬貳仟元沒│
│    │      │        │              │收，如全部或一部不能沒收時，│
│    │      │        │              │以其財產抵償之。            │
│    │      │        │              │                            │
├──┼───┼────┼───────┼──────────────┤
│ 27 │（44）│無      │              │呂超棋販賣第一級毒品，累犯，│
│    │      │        │              │處有期徒刑柒年捌月。扣案如附│
│    │      │        │              │表八所示之物沒收；未扣案犯罪│
│    │      │        │              │所得之財物新臺幣伍仟元沒收，│
│    │      │        │              │如全部或一部不能沒收時，以其│
│    │      │        │              │財產抵償之。                │
│    │      │        │              │                            │
├──┼───┼────┼───────┼──────────────┤
│ 28 │（45）│呂超峰  │              │呂超棋共同販賣第一級毒品，累│
│    │      │        │              │犯，處有期徒刑柒年捌月。扣案│
│    │      │        │              │如附表八所示之物沒收；未扣案│
│    │      │        │              │犯罪所得之財物新臺幣貳仟元與│
│    │      │        │              │呂超峰連帶沒收，如全部或一部│
│    │      │        │              │不能沒收時，以其與呂超峰之財│
│    │      │        │              │產連帶抵償之。              │
├──┼───┼────┼───────┼──────────────┤
│ 29 │（46）│呂超峰  │              │呂超棋共同販賣第一級毒品，累│
│    │      │        │              │犯，處有期徒刑柒年捌月。扣案│
│    │      │        │              │如附表八所示之物沒收；未扣案│
│    │      │        │              │犯罪所得之財物新臺幣參仟元與│
│    │      │        │              │呂超峰連帶沒收，如全部或一部│
│    │      │        │              │不能沒收時，以其與呂超峰之財│
│    │      │        │              │產連帶抵償之。              │
├──┼───┼────┼───────┼──────────────┤
│ 30 │（47）│呂超峰  │              │呂超棋共同販賣第一級毒品，累│
│    │      │        │              │犯，處有期徒刑柒年捌月。扣案│
│    │      │        │              │如附表八所示之物沒收；未扣案│
│    │      │        │              │犯罪所得之財物新臺幣壹仟元與│
│    │      │        │              │呂超峰連帶沒收，如全部或一部│
│    │      │        │              │不能沒收時，以其與呂超峰之財│
│    │      │        │              │產連帶抵償之。              │
├──┼───┼────┼───────┼──────────────┤
│ 31 │（48）│呂超峰  │              │呂超棋共同販賣第一級毒品，累│
│    │      │        │              │犯，處有期徒刑柒年捌月。扣案│
│    │      │        │              │如附表八所示之物沒收；未扣案│
│    │      │        │              │犯罪所得之財物新臺幣參仟元與│
│    │      │        │              │呂超峰連帶沒收，如全部或一部│
│    │      │        │              │不能沒收時，以其與呂超峰之財│
│    │      │        │              │產連帶抵償之。              │
├──┼───┼────┼───────┼──────────────┤
│ 32 │（49）│呂超峰  │              │呂超棋共同販賣第一級毒品，累│
│    │      │        │              │犯，處有期徒刑柒年捌月。扣案│
│    │      │        │              │如附表八所示之物沒收；未扣案│
│    │      │        │              │犯罪所得之財物新臺幣參仟元與│
│    │      │        │              │呂超峰連帶沒收，如全部或一部│
│    │      │        │              │不能沒收時，以其與呂超峰之財│
│    │      │        │              │產連帶抵償之。              │
├──┼───┼────┼───────┼──────────────┤
│ 33 │（50）│呂超峰  │              │呂超棋共同販賣第一級毒品，累│
│    │      │        │              │犯，處有期徒刑柒年捌月。扣案│
│    │      │        │              │如附表八所示之物沒收；未扣案│
│    │      │        │              │犯罪所得之財物新臺幣參仟元與│
│    │      │        │              │呂超峰連帶沒收，如全部或一部│
│    │      │        │              │不能沒收時，以其與呂超峰之財│
│    │      │        │              │產連帶抵償之。              │
├──┼───┼────┼───────┼──────────────┤
│ 34 │（51）│呂超峰  │              │呂超棋共同販賣第一級毒品，累│
│    │      │        │              │犯，處有期徒刑柒年捌月。扣案│
│    │      │        │              │如附表八所示之物沒收；未扣案│
│    │      │        │              │犯罪所得之財物新臺幣壹仟元與│
│    │      │        │              │呂超峰連帶沒收，如全部或一部│
│    │      │        │              │不能沒收時，以其與呂超峰之財│
│    │      │        │              │產連帶抵償之。              │
├──┼───┼────┼───────┼──────────────┤
│ 35 │（52）│呂超峰  │              │呂超棋共同販賣第一級毒品，累│
│    │      │        │              │犯，處有期徒刑柒年捌月。扣案│
│    │      │        │              │如附表八所示之物沒收；未扣案│
│    │      │        │              │犯罪所得之財物新臺幣參仟元與│
│    │      │        │              │呂超峰連帶沒收，如全部或一部│
│    │      │        │              │不能沒收時，以其與呂超峰之財│
│    │      │        │              │產連帶抵償之。              │
├──┼───┼────┼───────┼──────────────┤
│ 36 │（53）│呂超峰  │              │呂超棋共同販賣第一級毒品，累│
│    │      │        │              │犯，處有期徒刑柒年捌月。扣案│
│    │      │        │              │如附表八所示之物沒收；未扣案│
│    │      │        │              │犯罪所得之財物新臺幣參仟元與│
│    │      │        │              │呂超峰連帶沒收，如全部或一部│
│    │      │        │              │不能沒收時，以其與呂超峰之財│
│    │      │        │              │產連帶抵償之。              │
├──┼───┼────┼───────┼──────────────┤
│ 37 │（54）│呂超峰  │              │呂超棋共同販賣第一級毒品，累│
│    │      │        │              │犯，處有期徒刑柒年捌月。扣案│
│    │      │        │              │如附表八所示之物沒收；未扣案│
│    │      │        │              │犯罪所得之財物新臺幣參仟元與│
│    │      │        │              │呂超峰連帶沒收，如全部或一部│
│    │      │        │              │不能沒收時，以其與呂超峰之財│
│    │      │        │              │產連帶抵償之。              │
├──┼───┼────┼───────┼──────────────┤
│ 38 │（55）│無      │              │呂超棋販賣第一級毒品，累犯，│
│    │      │        │              │處有期徒刑柒年捌月。扣案如附│
│    │      │        │              │表八所示之物沒收；未扣案犯罪│
│    │      │        │              │所得之財物新臺幣壹萬元沒收，│
│    │      │        │              │如全部或一部不能沒收時，以其│
│    │      │        │              │財產抵償之。                │
│    │      │        │              │                            │
├──┼───┼────┼───────┼──────────────┤
│ 39 │（57）│呂超峰  │              │呂超棋共同販賣第一級毒品，累│
│    │      │        │              │犯，處有期徒刑柒年捌月。扣案│
│    │      │        │              │如附表八所示之物沒收；未扣案│
│    │      │        │              │犯罪所得之財物新臺幣肆萬元與│
│    │      │        │              │呂超峰連帶沒收，如全部或一部│
│    │      │        │              │不能沒收時，以其與呂超峰之財│
│    │      │        │              │產連帶抵償之。              │
├──┼───┼────┼───────┼──────────────┤
│ 40 │（58）│呂超峰  │              │呂超棋共同販賣第一級毒品，累│
│    │      │        │              │犯，處有期徒刑柒年捌月。扣案│
│    │      │        │              │如附表八所示之物沒收；未扣案│
│    │      │        │              │犯罪所得之財物新臺幣肆萬元與│
│    │      │        │              │呂超峰連帶沒收，如全部或一部│
│    │      │        │              │不能沒收時，以其與呂超峰之財│
│    │      │        │              │產連帶抵償之。              │
├──┼───┼────┼───────┼──────────────┤
│ 41 │（59）│呂超峰  │              │呂超棋共同販賣第一級毒品，累│
│    │      │        │              │犯，處有期徒刑柒年捌月。扣案│
│    │      │        │              │如附表八所示之物沒收；未扣案│
│    │      │        │              │犯罪所得之財物新臺幣肆萬元與│
│    │      │        │              │呂超峰連帶沒收，如全部或一部│
│    │      │        │              │不能沒收時，以其與呂超峰之財│
│    │      │        │              │產連帶抵償之。              │
├──┼───┼────┼───────┼──────────────┤
│ 42 │（61）│無      │              │呂超棋販賣第一級毒品，累犯，│
│    │      │        │              │處有期徒刑柒年捌月。扣案如附│
│    │      │        │              │表八所示之物沒收；未扣案犯罪│
│    │      │        │              │所得之財物新臺幣陸仟元沒收，│
│    │      │        │              │如全部或一部不能沒收時，以其│
│    │      │        │              │財產抵償之。                │
│    │      │        │              │                            │
├──┼───┼────┼───────┼──────────────┤
│ 43 │（63）│無      │              │呂超棋販賣第一級毒品，累犯，│
│    │      │        │              │處有期徒刑柒年捌月。扣案如附│
│    │      │        │              │表八所示之物沒收；未扣案犯罪│
│    │      │        │              │所得之財物新臺幣陸仟元沒收，│
│    │      │        │              │如全部或一部不能沒收時，以其│
│    │      │        │              │財產抵償之。                │
│    │      │        │              │                            │
├──┼───┼────┼───────┼──────────────┤
│ 44 │（64）│無      │              │呂超棋販賣第一級毒品，累犯，│
│    │      │        │              │處有期徒刑柒年捌月。扣案如附│
│    │      │        │              │表八所示之物沒收；未扣案犯罪│
│    │      │        │              │所得之財物新臺幣陸仟元沒收，│
│    │      │        │              │如全部或一部不能沒收時，以其│
│    │      │        │              │財產抵償之。                │
│    │      │        │              │                            │
├──┼───┼────┼───────┼──────────────┤
│ 45 │（65）│無      │              │呂超棋販賣第一級毒品，累犯，│
│    │      │        │              │處有期徒刑柒年捌月。扣案如附│
│    │      │        │              │表八所示之物沒收；未扣案犯罪│
│    │      │        │              │所得之財物新臺幣玖萬元沒收，│
│    │      │        │              │如全部或一部不能沒收時，以其│
│    │      │        │              │財產抵償之。                │
│    │      │        │              │                            │
├──┼───┼────┼───────┼──────────────┤
│ 46 │（66）│無      │              │呂超棋販賣第一級毒品，累犯，│
│    │      │        │              │處有期徒刑柒年捌月。扣案如附│
│    │      │        │              │表八所示之物沒收；未扣案犯罪│
│    │      │        │              │所得之財物新臺幣參仟元沒收，│
│    │      │        │              │如全部或一部不能沒收時，以其│
│    │      │        │              │財產抵償之。                │
│    │      │        │              │                            │
├──┼───┼────┼───────┼──────────────┤
│ 47 │（67）│無      │              │呂超棋販賣第一級毒品，累犯，│
│    │      │        │              │處有期徒刑柒年捌月。扣案如附│
│    │      │        │              │表九所示之物沒收銷燬；扣案如│
│    │      │        │              │附表八所示之物沒收；未扣案犯│
│    │      │        │              │罪所得之財物新臺幣貳萬元沒收│
│    │      │        │              │，如全部或一部不能沒收時，以│
│    │      │        │              │其財產抵償之。              │
├──┼───┼────┼───────┼──────────────┤
│ 48 │（72）│郭信佑  │              │呂超棋共同販賣第一級毒品，累│
│    │      │        │              │犯，處有期徒刑柒年捌月。扣案│
│    │      │        │              │如附表八所示之物沒收；未扣案│
│    │      │        │              │犯罪所得之財物新臺幣壹萬壹仟│
│    │      │        │              │元與郭信佑連帶沒收，如全部或│
│    │      │        │              │一部不能沒收時，以其與郭信佑│
│    │      │        │              │之財產連帶抵償之。          │
├──┼───┼────┼───────┼──────────────┤
│ 49 │（77）│劉智忠  │              │呂超棋共同販賣第一級毒品，累│
│    │      │        │              │犯，處有期徒刑柒年捌月。扣案│
│    │      │        │              │如附表八所示之物沒收；未扣案│
│    │      │        │              │犯罪所得之財物新臺幣貳萬貳仟│
│    │      │        │              │元與劉智忠連帶沒收，如全部或│
│    │      │        │              │一部不能沒收時，以其與劉智忠│
│    │      │        │              │之財產連帶抵償之。          │
├──┼───┼────┼───────┼──────────────┤
│ 50 │（78）│劉智忠  │              │呂超棋共同販賣第一級毒品，累│
│    │      │        │              │犯，處有期徒刑柒年捌月。扣案│
│    │      │        │              │如附表八所示之物沒收；未扣案│
│    │      │        │              │犯罪所得之財物新臺幣肆萬元與│
│    │      │        │              │劉智忠連帶沒收，如全部或一部│
│    │      │        │              │不能沒收時，以其與劉智忠之財│
│    │      │        │              │產連帶抵償之。              │
├──┼───┼────┼───────┼──────────────┤
│ 51 │（79）│呂超峰  │              │呂超棋共同販賣第一級毒品，累│
│    │      │        │              │犯，處有期徒刑柒年捌月。扣案│
│    │      │        │              │如附表八所示之物沒收；未扣案│
│    │      │        │              │犯罪所得之財物新臺幣柒萬肆仟│
│    │      │        │              │元與呂超峰連帶沒收，如全部或│
│    │      │        │              │一部不能沒收時，以其與呂超峰│
│    │      │        │              │之財產連帶抵償之。          │
├──┼───┼────┼───────┼──────────────┤
│ 52 │（80）│呂超峰  │              │呂超棋共同販賣第一級毒品，累│
│    │      │        │              │犯，處有期徒刑柒年捌月。扣案│
│    │      │        │              │如附表八所示之物沒收；未扣案│
│    │      │        │              │犯罪所得之財物新臺幣柒萬柒仟│
│    │      │        │              │元與呂超峰連帶沒收，如全部或│
│    │      │        │              │一部不能沒收時，以其與呂超峰│
│    │      │        │              │之財產連帶抵償之。          │
├──┼───┼────┼───────┼──────────────┤
│ 53 │（81）│呂超峰  │              │呂超棋共同販賣第一級毒品，累│
│    │      │        │              │犯，處有期徒刑柒年捌月。扣案│
│    │      │        │              │如附表八所示之物沒收；未扣案│
│    │      │        │              │犯罪所得之財物新臺幣貳萬柒仟│
│    │      │        │              │元與呂超峰連帶沒收，如全部或│
│    │      │        │              │一部不能沒收時，以其與呂超峰│
│    │      │        │              │之財產連帶抵償之。          │
├──┼───┼────┼───────┼──────────────┤
│ 54 │（82）│呂超峰  │              │呂超棋共同販賣第一級毒品，累│
│    │      │        │              │犯，處有期徒刑柒年捌月。扣案│
│    │      │        │              │如附表八所示之物沒收；未扣案│
│    │      │        │              │犯罪所得之財物新臺幣壹萬玖仟│
│    │      │        │              │元與呂超峰連帶沒收，如全部或│
│    │      │        │              │一部不能沒收時，以其與呂超峰│
│    │      │        │              │之財產連帶抵償之。          │
├──┼───┼────┼───────┼──────────────┤
│ 55 │（83）│呂超峰  │              │呂超棋共同販賣第一級毒品，累│
│    │      │        │              │犯，處有期徒刑柒年捌月。扣案│
│    │      │        │              │如附表八所示之物沒收；未扣案│
│    │      │        │              │犯罪所得之財物新臺幣壹萬玖仟│
│    │      │        │              │元與呂超峰連帶沒收，如全部或│
│    │      │        │              │一部不能沒收時，以其與呂超峰│
│    │      │        │              │之財產連帶抵償之。          │
│    │      │        │              │                            │
│    │      │        │              │                            │
├──┼───┼────┼───────┼──────────────┤
│ 56 │（84）│郭信佑  │              │呂超棋共同販賣第一級毒品，累│
│    │      │        │              │犯，處有期徒刑柒年捌月。扣案│
│    │      │        │              │如附表八所示之物沒收；未扣案│
│    │      │        │              │犯罪所得之財物新臺幣拾萬元與│
│    │      │        │              │郭信佑連帶沒收，如全部或一部│
│    │      │        │              │不能沒收時，以其與郭信佑之財│
│    │      │        │              │產連帶抵償之。              │
│    │      │        │              │                            │
└──┴───┴────┴───────┴──────────────┘
附表三：被告呂超棋所為附表一所示販賣第二級毒品部分：
┌──┬───┬────┬───────┬──────────────┐
│編號│附表一│有無共犯│有無毒品危害防│     宣     告    刑        │
│    │編號  │        │制條例第17條第│                            │
│    │      │        │二項之適用    │                            │
├──┼───┼────┼───────┼──────────────┤
│ 1  │（12）│無      │以下均有      │呂超棋販賣第二級毒品，累犯，│
│    │      │        │              │處有期徒刑壹年拾壹月。扣案如│
│    │      │        │              │附表八編號2 所示之物沒收；未│
│    │      │        │              │扣案犯罪所得之財物新臺幣參仟│
│    │      │        │              │元沒收，如全部或一部不能沒收│
│    │      │        │              │時，以其財產抵償之。        │
│    │      │        │              │                            │
├──┼───┼────┼───────┼──────────────┤
│ 2  │（13）│無      │              │呂超棋販賣第二級毒品，累犯，│
│    │      │        │              │處有期徒刑壹年拾壹月。扣案如│
│    │      │        │              │附表八編號2 所示之物沒收；未│
│    │      │        │              │扣案犯罪所得之財物新臺幣壹萬│
│    │      │        │              │貳仟元沒收，如全部或一部不能│
│    │      │        │              │沒收時，以其財產抵償之。    │
│    │      │        │              │                            │
├──┼───┼────┼───────┼──────────────┤
│ 3  │（14）│無      │              │呂超棋販賣第二級毒品，累犯，│
│    │      │        │              │處有期徒刑壹年拾壹月。扣案如│
│    │      │        │              │附表八編號2 所示之物沒收；未│
│    │      │        │              │扣案犯罪所得之財物新臺幣玖仟│
│    │      │        │              │伍佰元沒收，如全部或一部不能│
│    │      │        │              │沒收時，以其財產抵償之。    │
│    │      │        │              │                            │
├──┼───┼────┼───────┼──────────────┤
│ 4  │（15）│無      │              │呂超棋販賣第二級毒品，累犯，│
│    │      │        │              │處有期徒刑壹年拾壹月。扣案如│
│    │      │        │              │附表八編號2 所示之物沒收；未│
│    │      │        │              │扣案犯罪所得之財物新臺幣壹萬│
│    │      │        │              │貳仟元沒收，如全部或一部不能│
│    │      │        │              │沒收時，以其財產抵償之。    │
│    │      │        │              │                            │
├──┼───┼────┼───────┼──────────────┤
│ 5  │（16）│無      │              │呂超棋販賣第二級毒品，累犯，│
│    │      │        │              │處有期徒刑壹年拾壹月。扣案如│
│    │      │        │              │附表八編號2 所示之物沒收；未│
│    │      │        │              │扣案犯罪所得之財物新臺幣伍仟│
│    │      │        │              │玖佰元沒收，如全部或一部不能│
│    │      │        │              │沒收時，以其財產抵償之。    │
│    │      │        │              │                            │
├──┼───┼────┼───────┼──────────────┤
│ 6  │（34）│無      │              │呂超棋販賣第二級毒品，累犯，│
│    │      │        │              │處有期徒刑壹年拾壹月。扣案如│
│    │      │        │              │附表八編號2 所示之物沒收；未│
│    │      │        │              │扣案犯罪所得之財物新臺幣貳仟│
│    │      │        │              │元沒收，如全部或一部不能沒收│
│    │      │        │              │時，以其財產抵償之。        │
│    │      │        │              │                            │
├──┼───┼────┼───────┼──────────────┤
│ 7  │（35）│郭信佑  │              │呂超棋共同販賣第二級毒品，累│
│    │      │        │              │犯，處有期徒刑壹年拾壹月。扣│
│    │      │        │              │案如附表八編號2 所示之物沒收│
│    │      │        │              │；未扣案犯罪所得之財物新臺幣│
│    │      │        │              │壹仟陸佰元與郭信佑連帶沒收，│
│    │      │        │              │如全部或一部不能沒收時，以其│
│    │      │        │              │與郭信佑之財產連帶抵償之。  │
├──┼───┼────┼───────┼──────────────┤
│ 8  │（36）│郭信佑  │              │呂超棋共同販賣第二級毒品，累│
│    │      │        │              │犯，處有期徒刑壹年拾壹月。扣│
│    │      │        │              │案如附表八編號2 所示之物沒收│
│    │      │        │              │；未扣案犯罪所得之財物新臺幣│
│    │      │        │              │貳仟元與郭信佑連帶沒收，如全│
│    │      │        │              │部或一部不能沒收時，以其與郭│
│    │      │        │              │信佑之財產連帶抵償之。      │
├──┼───┼────┼───────┼──────────────┤
│ 9  │（37）│郭信佑  │              │呂超棋共同販賣第二級毒品，累│
│    │      │        │              │犯，處有期徒刑壹年拾壹月。扣│
│    │      │        │              │案如附表八編號2 所示之物沒收│
│    │      │        │              │；未扣案犯罪所得之財物新臺幣│
│    │      │        │              │貳仟元與郭信佑連帶沒收，如全│
│    │      │        │              │部或一部不能沒收時，以其與郭│
│    │      │        │              │信佑之財產連帶抵償之。      │
├──┼───┼────┼───────┼──────────────┤
│ 10 │（38）│郭信佑  │              │呂超棋共同販賣第二級毒品，累│
│    │      │        │              │犯，處有期徒刑壹年拾壹月。扣│
│    │      │        │              │案如附表八編號2 所示之物沒收│
│    │      │        │              │；未扣案犯罪所得之財物新臺幣│
│    │      │        │              │貳仟元與郭信佑連帶沒收，如全│
│    │      │        │              │部或一部不能沒收時，以其與郭│
│    │      │        │              │信佑之財產連帶抵償之。      │
├──┼───┼────┼───────┼──────────────┤
│ 11 │（39）│郭信佑  │              │呂超棋共同販賣第二級毒品，累│
│    │      │        │              │犯，處有期徒刑壹年拾壹月。扣│
│    │      │        │              │案如附表八編號2 所示之物沒收│
│    │      │        │              │；未扣案犯罪所得之財物新臺幣│
│    │      │        │              │參仟伍佰元與郭信佑連帶沒收，│
│    │      │        │              │如全部或一部不能沒收時，以其│
│    │      │        │              │與郭信佑之財產連帶抵償之。  │
├──┼───┼────┼───────┼──────────────┤
│ 12 │（41）│無      │              │呂超棋販賣第二級毒品，累犯，│
│    │      │        │              │處有期徒刑壹年拾壹月。扣案如│
│    │      │        │              │附表八編號2 所示之物沒收；未│
│    │      │        │              │扣案犯罪所得之財物新臺幣伍仟│
│    │      │        │              │元沒收，如全部或一部不能沒收│
│    │      │        │              │時，以其財產抵償之。        │
│    │      │        │              │                            │
├──┼───┼────┼───────┼──────────────┤
│ 13 │（42）│無      │              │呂超棋販賣第二級毒品，累犯，│
│    │      │        │              │處有期徒刑壹年拾壹月。扣案如│
│    │      │        │              │附表八編號2 所示之物沒收；未│
│    │      │        │              │扣案犯罪所得之財物新臺幣陸仟│
│    │      │        │              │元沒收，如全部或一部不能沒收│
│    │      │        │              │時，以其財產抵償之。        │
│    │      │        │              │                            │
├──┼───┼────┼───────┼──────────────┤
│ 14 │（60）│無      │              │呂超棋販賣第二級毒品，累犯，│
│    │      │        │              │處有期徒刑壹年拾壹月。扣案如│
│    │      │        │              │附表八編號2 所示之物沒收；未│
│    │      │        │              │扣案犯罪所得之財物新臺幣柒萬│
│    │      │        │              │元沒收，如全部或一部不能沒收│
│    │      │        │              │時，以其財產抵償之。        │
│    │      │        │              │                            │
├──┼───┴────┴───────┴──────────────┤
│備  │一、被告呂超棋與郭信佑共同販賣第一、二級毒品之犯罪所得：      │
│    │    （第一級毒品部分：13萬6500元，第二級毒品部分：1萬1100元） │
│    │    共14萬7600元                                              │
│    │二、被告呂超棋與呂超峰共同販賣第一級毒品之犯罪所得：          │
│註  │    共41萬6000元                                              │
│    │三、被告呂超棋與劉智忠共同販賣第一級毒品之犯罪所得：          │
│    │    共6萬2000元                                               │
│    │四、被告呂超棋單獨販賣第一、二級毒品之犯罪所得：              │
│    │    共39萬1800元                                              │
└──┴───────────────────────────────┘
附表四：被告郭信佑所為附表一所示販賣第一級毒品部分：
┌──┬───┬────┬───────┬──────────────┐
│編號│附表一│有無共犯│有無毒品危害防│    宣     告    刑         │
│    │編號  │        │制條例第17條第│                            │
│    │      │        │二項之適用    │                            │
├──┼───┼────┼───────┼──────────────┤
│ 1  │（1） │呂超棋  │有            │郭信佑共同販賣第一級毒品，累│
│    │      │        │              │犯，處有期徒刑柒年捌月。扣案│
│    │      │        │              │如附表八所示之物沒收；未扣案│
│    │      │        │              │犯罪所得之財物新臺幣壹萬元與│
│    │      │        │              │呂超棋連帶沒收，如全部或一部│
│    │      │        │              │不能沒收時，以其與呂超棋之財│
│    │      │        │              │產連帶抵償之。              │
├──┼───┼────┼───────┼──────────────┤
│ 2  │（2） │呂超棋  │有            │郭信佑共同販賣第一級毒品，累│
│    │      │        │              │犯，處有期徒刑柒年捌月。扣案│
│    │      │        │              │如附表八所示之物沒收；未扣案│
│    │      │        │              │犯罪所得之財物新臺幣壹仟元與│
│    │      │        │              │呂超棋連帶沒收，如全部或一部│
│    │      │        │              │不能沒收時，以其與呂超棋之財│
│    │      │        │              │產連帶抵償之。              │
├──┼───┼────┼───────┼──────────────┤
│ 3  │（3） │呂超棋  │有            │郭信佑共同販賣第一級毒品，累│
│    │      │        │              │犯，處有期徒刑柒年捌月。扣案│
│    │      │        │              │如附表八所示之物沒收；未扣案│
│    │      │        │              │犯罪所得之財物新臺幣參仟元與│
│    │      │        │              │呂超棋連帶沒收，如全部或一部│
│    │      │        │              │不能沒收時，以其與呂超棋之財│
│    │      │        │              │產連帶抵償之。              │
├──┼───┼────┼───────┼──────────────┤
│ 4  │（32）│呂超棋  │有            │郭信佑共同販賣第一級毒品，累│
│    │      │        │              │犯，處有期徒刑柒年捌月。扣案│
│    │      │        │              │如附表八所示之物沒收；未扣案│
│    │      │        │              │犯罪所得之財物新臺幣壹萬壹仟│
│    │      │        │              │伍佰元與呂超棋連帶沒收，如全│
│    │      │        │              │部或一部不能沒收時，以其與呂│
│    │      │        │              │超棋之財產連帶抵償之。      │
├──┼───┼────┼───────┼──────────────┤
│ 5  │（72）│呂超棋  │無            │郭信佑共同販賣第一級毒品，累│
│    │      │        │（被告郭信佑於│犯，處有期徒刑拾伍年貳月。扣│
│    │      │        │偵查中否認有賣│案如附表八所示之物沒收；未扣│
│    │      │        │毒品予黃煥坤，│案犯罪所得之財物新臺幣壹萬壹│
│    │      │        │亦未就客觀上曾│仟元與呂超棋連帶沒收，如全部│
│    │      │        │前往交付毒品並│或一部不能沒收時，以其與呂超│
│    │      │        │收款等情節有相│棋之財產連帶抵償之。        │
│    │      │        │關陳述，難認已│                            │
│    │      │        │於偵查中自白）│                            │
├──┼───┼────┼───────┼──────────────┤
│ 6  │（73）│無      │有            │郭信佑販賣第一級毒品，累犯，│
│    │      │        │              │處有期徒刑柒年捌月。        │
│    │      │        │              │                            │
├──┼───┼────┼───────┼──────────────┤
│ 7  │（84）│呂超棋  │有            │郭信佑共同販賣第一級毒品，累│
│    │      │        │              │犯，處有期徒刑柒年捌月。扣案│
│    │      │        │              │如附表八所示之物沒收；未扣案│
│    │      │        │              │犯罪所得之財物新臺幣拾萬元與│
│    │      │        │              │呂超棋連帶沒收，如全部或一部│
│    │      │        │              │不能沒收時，以其與呂超棋之財│
│    │      │        │              │產連帶抵償之。              │
│    │      │        │              │                            │
│    │      │        │              │                            │
└──┴───┴────┴───────┴──────────────┘
附表五：被告郭信佑所為附表一所示販賣第二級毒品部分：
┌──┬───┬────┬───────┬──────────────┐
│編號│附表一│有無共犯│有無毒品危害防│      宣     告     刑      │
│    │編號  │        │制條例第17條第│                            │
│    │      │        │二項之適用    │                            │
├──┼───┼────┼───────┼──────────────┤
│ 1  │（35）│呂超棋  │有            │郭信佑共同販賣第二級毒品，累│
│    │      │        │              │犯，處有期徒刑壹年拾壹月。扣│
│    │      │        │              │案如附表八編號2 所示之物沒收│
│    │      │        │              │；未扣案犯罪所得之財物新臺幣│
│    │      │        │              │壹仟陸佰元與呂超棋連帶沒收，│
│    │      │        │              │如全部或一部不能沒收時，以其│
│    │      │        │              │與呂超棋之財產連帶抵償之。  │
├──┼───┼────┼───────┼──────────────┤
│ 2  │（36）│呂超棋  │有            │郭信佑共同販賣第二級毒品，累│
│    │      │        │              │犯，處有期徒刑壹年拾壹月。扣│
│    │      │        │              │案如附表八編號2 所示之物沒收│
│    │      │        │              │；未扣案犯罪所得之財物新臺幣│
│    │      │        │              │貳仟元與呂超棋連帶沒收，如全│
│    │      │        │              │部或一部不能沒收時，以其與呂│
│    │      │        │              │超棋之財產連帶抵償之。      │
├──┼───┼────┼───────┼──────────────┤
│ 3  │（37）│呂超棋  │有            │郭信佑共同販賣第二級毒品，累│
│    │      │        │              │犯，處有期徒刑壹年拾壹月。扣│
│    │      │        │              │案如附表八編號2 所示之物沒收│
│    │      │        │              │；未扣案犯罪所得之財物新臺幣│
│    │      │        │              │貳仟元與呂超棋連帶沒收，如全│
│    │      │        │              │部或一部不能沒收時，以其與呂│
│    │      │        │              │超棋之財產連帶抵償之。      │
├──┼───┼────┼───────┼──────────────┤
│ 4  │（38）│呂超棋  │有            │郭信佑共同販賣第二級毒品，累│
│    │      │        │              │犯，處有期徒刑壹年拾壹月。扣│
│    │      │        │              │案如附表八編號2 所示之物沒收│
│    │      │        │              │；未扣案犯罪所得之財物新臺幣│
│    │      │        │              │貳仟元與呂超棋連帶沒收，如全│
│    │      │        │              │部或一部不能沒收時，以其與呂│
│    │      │        │              │超棋之財產連帶抵償之。      │
│    │      │        │              │                            │
├──┼───┼────┼───────┼──────────────┤
│ 5  │（39）│呂超棋  │有            │郭信佑共同販賣第二級毒品，累│
│    │      │        │              │犯，處有期徒刑壹年拾壹月。扣│
│    │      │        │              │案如附表八編號2 所示之物沒收│
│    │      │        │              │；未扣案犯罪所得之財物新臺幣│
│    │      │        │              │參仟伍佰元與呂超棋連帶沒收，│
│    │      │        │              │如全部或一部不能沒收時，以其│
│    │      │        │              │與呂超棋之財產連帶抵償之。  │
├──┼───┼────┼───────┼──────────────┤
│ 6  │（68）│無      │無            │郭信佑販賣第二級毒品，累犯，│
│    │      │        │（被告郭信佑於│處有期徒刑參年捌月。未扣案犯│
│    │      │        │偵查中辯稱係帶│罪所得之財物新臺幣肆仟元沒收│
│    │      │        │證人何明昌向藥│，如全部或一部不能沒收時，以│
│    │      │        │頭買，自己並未│其財產抵償之。              │
│    │      │        │賣予證人何明昌│                            │
│    │      │        │）            │                            │
│    │      │        │              │                            │
├──┼───┼────┼───────┼──────────────┤
│ 7  │（69）│無      │無            │郭信佑販賣第二級毒品，累犯，│
│    │      │        │（被告郭信佑於│處有期徒刑參年捌月。未扣案犯│
│    │      │        │偵查中辯稱係帶│罪所得之財物新臺幣貳仟元沒收│
│    │      │        │證人何明昌向藥│，如全部或一部不能沒收時，以│
│    │      │        │頭買，自己並未│其財產抵償之。              │
│    │      │        │賣予證人何明昌│                            │
│    │      │        │）            │                            │
├──┼───┼────┼───────┼──────────────┤
│ 8  │（70）│無      │無            │郭信佑販賣第二級毒品，累犯，│
│    │      │        │（被告郭信佑於│處有期徒刑參年捌月。未扣案犯│
│    │      │        │偵查中辯稱係帶│罪所得之財物新臺幣參仟伍佰元│
│    │      │        │證人何明昌向藥│沒收，如全部或一部不能沒收時│
│    │      │        │頭買，自己並未│，以其財產抵償之。          │
│    │      │        │賣予證人何明昌│                            │
│    │      │        │）            │                            │
│    │      │        │              │                            │
│    │      │        │              │                            │
├──┼───┴────┴───────┴──────────────┤
│備  │一、被告郭信佑與呂超棋共同販賣第一、二級毒品之犯罪所得：      │
│    │    （第一級毒品部分：13萬6500元，第二級毒品部分：1萬1100元） │
│    │    共14萬7600元                                              │
│註  │二、被告郭信佑單獨販賣第一、二級毒品之犯罪所得：              │
│    │    9,500元。                                                 │
│    │                                                              │
└──┴───────────────────────────────┘
附表六：被告呂超峰所為附表一所示販賣第一級毒品部分：
┌──┬───┬────┬───────┬──────────────┐
│編號│附表一│有無共犯│有無毒品危害防│      宣     告     刑      │
│    │編號  │        │制條例第17條第│                            │
│    │      │        │二項之適用    │                            │
├──┼───┼────┼───────┼──────────────┤
│ 1  │（19）│呂超棋  │以下均有      │呂超峰共同販賣第一級毒品，處│
│    │      │        │              │有期徒刑柒年陸月。扣案如附表│
│    │      │        │              │八所示之物沒收；未扣案犯罪所│
│    │      │        │              │得之財物新臺幣壹萬貳仟元與呂│
│    │      │        │              │超棋連帶沒收，如全部或一部不│
│    │      │        │              │能沒收時，以其與呂超棋之財產│
│    │      │        │              │連帶抵償之。                │
│    │      │        │              │                            │
├──┼───┼────┼───────┼──────────────┤
│ 2  │（20）│呂超棋  │              │呂超峰共同販賣第一級毒品，處│
│    │      │        │              │有期徒刑柒年陸月。扣案如附表│
│    │      │        │              │八所示之物沒收；未扣案犯罪所│
│    │      │        │              │得之財物新臺幣陸仟元與呂超棋│
│    │      │        │              │連帶沒收，如全部或一部不能沒│
│    │      │        │              │收時，以其與呂超棋之財產連帶│
│    │      │        │              │抵償之。                    │
├──┼───┼────┼───────┼──────────────┤
│ 3  │（21）│呂超棋  │              │呂超峰共同販賣第一級毒品，處│
│    │      │        │              │有期徒刑柒年陸月。扣案如附表│
│    │      │        │              │八所示之物沒收；未扣案犯罪所│
│    │      │        │              │得之財物新臺幣伍仟元與呂超棋│
│    │      │        │              │連帶沒收，如全部或一部不能沒│
│    │      │        │              │收時，以其與呂超棋之財產連帶│
│    │      │        │              │抵償之。                    │
├──┼───┼────┼───────┼──────────────┤
│ 4  │（22）│呂超棋  │              │呂超峰共同販賣第一級毒品，處│
│    │      │        │              │有期徒刑柒年陸月。扣案如附表│
│    │      │        │              │八所示之物沒收；未扣案犯罪所│
│    │      │        │              │得之財物新臺幣壹萬元與呂超棋│
│    │      │        │              │連帶沒收，如全部或一部不能沒│
│    │      │        │              │收時，以其與呂超棋之財產連帶│
│    │      │        │              │抵償之。                    │
├──┼───┼────┼───────┼──────────────┤
│ 5  │（23）│呂超棋  │              │呂超峰共同販賣第一級毒品，處│
│    │      │        │              │有期徒刑柒年陸月。扣案如附表│
│    │      │        │              │八所示之物沒收；未扣案犯罪所│
│    │      │        │              │得之財物新臺幣玖仟伍佰元與呂│
│    │      │        │              │超棋連帶沒收，如全部或一部不│
│    │      │        │              │能沒收時，以其與呂超棋之財產│
│    │      │        │              │連帶抵償之。                │
├──┼───┼────┼───────┼──────────────┤
│ 6  │（25）│呂超棋  │              │呂超峰共同販賣第一級毒品，處│
│    │      │        │              │有期徒刑柒年陸月。扣案如附表│
│    │      │        │              │八所示之物沒收；未扣案犯罪所│
│    │      │        │              │得之財物新臺幣貳仟伍佰元與呂│
│    │      │        │              │超棋連帶沒收，如全部或一部不│
│    │      │        │              │能沒收時，以其與呂超棋之財產│
│    │      │        │              │連帶抵償之。                │
├──┼───┼────┼───────┼──────────────┤
│ 7  │（26）│呂超棋  │              │呂超峰共同販賣第一級毒品，處│
│    │      │        │              │有期徒刑柒年陸月。扣案如附表│
│    │      │        │              │八所示之物沒收；未扣案犯罪所│
│    │      │        │              │得之財物新臺幣壹萬元與呂超棋│
│    │      │        │              │連帶沒收，如全部或一部不能沒│
│    │      │        │              │收時，以其與呂超棋之財產連帶│
│    │      │        │              │抵償之。                    │
├──┼───┼────┼───────┼──────────────┤
│ 8  │（45）│呂超棋  │              │呂超峰共同販賣第一級毒品，處│
│    │      │        │              │有期徒刑柒年陸月。扣案如附表│
│    │      │        │              │八所示之物沒收；未扣案犯罪所│
│    │      │        │              │得之財物新臺幣貳仟元與呂超棋│
│    │      │        │              │連帶沒收，如全部或一部不能沒│
│    │      │        │              │收時，以其與呂超棋之財產連帶│
│    │      │        │              │抵償之。                    │
├──┼───┼────┼───────┼──────────────┤
│ 9  │（46）│呂超棋  │              │呂超峰共同販賣第一級毒品，處│
│    │      │        │              │有期徒刑柒年陸月。扣案如附表│
│    │      │        │              │八所示之物沒收；未扣案犯罪所│
│    │      │        │              │得之財物新臺幣參仟元與呂超棋│
│    │      │        │              │連帶沒收，如全部或一部不能沒│
│    │      │        │              │收時，以其與呂超棋之財產連帶│
│    │      │        │              │抵償之。                    │
├──┼───┼────┼───────┼──────────────┤
│ 10 │（47）│呂超棋  │              │呂超峰共同販賣第一級毒品，處│
│    │      │        │              │有期徒刑柒年陸月。扣案如附表│
│    │      │        │              │八所示之物沒收；未扣案犯罪所│
│    │      │        │              │得之財物新臺幣壹仟元與呂超棋│
│    │      │        │              │連帶沒收，如全部或一部不能沒│
│    │      │        │              │收時，以其與呂超棋之財產連帶│
│    │      │        │              │抵償之。                    │
├──┼───┼────┼───────┼──────────────┤
│ 11 │（48）│呂超棋  │              │呂超峰共同販賣第一級毒品，處│
│    │      │        │              │有期徒刑柒年陸月。扣案如附表│
│    │      │        │              │八所示之物沒收；未扣案犯罪所│
│    │      │        │              │得之財物新臺幣參仟元與呂超棋│
│    │      │        │              │連帶沒收，如全部或一部不能沒│
│    │      │        │              │收時，以其與呂超棋之財產連帶│
│    │      │        │              │抵償之。                    │
├──┼───┼────┼───────┼──────────────┤
│ 12 │（49）│呂超棋  │              │呂超峰共同販賣第一級毒品，處│
│    │      │        │              │有期徒刑柒年陸月。扣案如附表│
│    │      │        │              │八所示之物沒收；未扣案犯罪所│
│    │      │        │              │得之財物新臺幣參仟元與呂超棋│
│    │      │        │              │連帶沒收，如全部或一部不能沒│
│    │      │        │              │收時，以其與呂超棋之財產連帶│
│    │      │        │              │抵償之。                    │
├──┼───┼────┼───────┼──────────────┤
│ 13 │（50）│呂超棋  │              │呂超峰共同販賣第一級毒品，處│
│    │      │        │              │有期徒刑柒年陸月。扣案如附表│
│    │      │        │              │八所示之物沒收；未扣案犯罪所│
│    │      │        │              │得之財物新臺幣參仟元與呂超棋│
│    │      │        │              │連帶沒收，如全部或一部不能沒│
│    │      │        │              │收時，以其與呂超棋之財產連帶│
│    │      │        │              │抵償之。                    │
├──┼───┼────┼───────┼──────────────┤
│ 14 │（51）│呂超棋  │              │呂超峰共同販賣第一級毒品，處│
│    │      │        │              │有期徒刑柒年陸月。扣案如附表│
│    │      │        │              │八所示之物沒收；未扣案犯罪所│
│    │      │        │              │得之財物新臺幣壹仟元與呂超棋│
│    │      │        │              │連帶沒收，如全部或一部不能沒│
│    │      │        │              │收時，以其與呂超棋之財產連帶│
│    │      │        │              │抵償之。                    │
├──┼───┼────┼───────┼──────────────┤
│ 15 │（52）│呂超棋  │              │呂超峰共同販賣第一級毒品，處│
│    │      │        │              │有期徒刑柒年陸月。扣案如附表│
│    │      │        │              │八所示之物沒收；未扣案犯罪所│
│    │      │        │              │得之財物新臺幣參仟元與呂超棋│
│    │      │        │              │連帶沒收，如全部或一部不能沒│
│    │      │        │              │收時，以其與呂超棋之財產連帶│
│    │      │        │              │抵償之。                    │
├──┼───┼────┼───────┼──────────────┤
│ 16 │（53）│呂超棋  │              │呂超峰共同販賣第一級毒品，處│
│    │      │        │              │有期徒刑柒年陸月。扣案如附表│
│    │      │        │              │八所示之物沒收；未扣案犯罪所│
│    │      │        │              │得之財物新臺幣參仟元與呂超棋│
│    │      │        │              │連帶沒收，如全部或一部不能沒│
│    │      │        │              │收時，以其與呂超棋之財產連帶│
│    │      │        │              │抵償之。                    │
├──┼───┼────┼───────┼──────────────┤
│ 17 │（54）│呂超棋  │              │呂超峰共同販賣第一級毒品，處│
│    │      │        │              │有期徒刑柒年陸月。扣案如附表│
│    │      │        │              │八所示之物沒收；未扣案犯罪所│
│    │      │        │              │得之財物新臺幣參仟元與呂超棋│
│    │      │        │              │連帶沒收，如全部或一部不能沒│
│    │      │        │              │收時，以其與呂超棋之財產連帶│
│    │      │        │              │抵償之。                    │
├──┼───┼────┼───────┼──────────────┤
│ 18 │（57）│呂超棋  │              │呂超峰共同販賣第一級毒品，處│
│    │      │        │              │有期徒刑柒年陸月。扣案如附表│
│    │      │        │              │八所示之物沒收；未扣案犯罪所│
│    │      │        │              │得之財物新臺幣肆萬元與呂超棋│
│    │      │        │              │連帶沒收，如全部或一部不能沒│
│    │      │        │              │收時，以其與呂超棋之財產連帶│
│    │      │        │              │抵償之。                    │
├──┼───┼────┼───────┼──────────────┤
│ 19 │（58）│呂超棋  │              │呂超峰共同販賣第一級毒品，處│
│    │      │        │              │有期徒刑柒年陸月。扣案如附表│
│    │      │        │              │八所示之物沒收；未扣案犯罪所│
│    │      │        │              │得之財物新臺幣肆萬元與呂超棋│
│    │      │        │              │連帶沒收，如全部或一部不能沒│
│    │      │        │              │收時，以其與呂超棋之財產連帶│
│    │      │        │              │抵償之。                    │
├──┼───┼────┼───────┼──────────────┤
│ 20 │（59）│呂超棋  │              │呂超峰共同販賣第一級毒品，處│
│    │      │        │              │有期徒刑柒年陸月。扣案如附表│
│    │      │        │              │八所示之物沒收；未扣案犯罪所│
│    │      │        │              │得之財物新臺幣肆萬元與呂超棋│
│    │      │        │              │連帶沒收，如全部或一部不能沒│
│    │      │        │              │收時，以其與呂超棋之財產連帶│
│    │      │        │              │抵償之。                    │
├──┼───┼────┼───────┼──────────────┤
│ 21 │（79）│呂超棋  │              │呂超峰共同販賣第一級毒品，處│
│    │      │        │              │有期徒刑柒年陸月。扣案如附表│
│    │      │        │              │八所示之物沒收；未扣案犯罪所│
│    │      │        │              │得之財物新臺幣柒萬肆仟元與呂│
│    │      │        │              │超棋連帶沒收，如全部或一部不│
│    │      │        │              │能沒收時，以其與呂超棋之財產│
│    │      │        │              │連帶抵償之。                │
├──┼───┼────┼───────┼──────────────┤
│ 22 │（80）│呂超棋  │              │呂超峰共同販賣第一級毒品，處│
│    │      │        │              │有期徒刑柒年陸月。扣案如附表│
│    │      │        │              │八所示之物沒收；未扣案犯罪所│
│    │      │        │              │得之財物新臺幣柒萬柒仟元與呂│
│    │      │        │              │超棋連帶沒收，如全部或一部不│
│    │      │        │              │能沒收時，以其與呂超棋之財產│
│    │      │        │              │連帶抵償之。                │
├──┼───┼────┼───────┼──────────────┤
│ 23 │（81）│呂超棋  │              │呂超峰共同販賣第一級毒品，處│
│    │      │        │              │有期徒刑柒年陸月。扣案如附表│
│    │      │        │              │八所示之物沒收；未扣案犯罪所│
│    │      │        │              │得之財物新臺幣貳萬柒仟元與呂│
│    │      │        │              │超棋連帶沒收，如全部或一部不│
│    │      │        │              │能沒收時，以其與呂超棋之財產│
│    │      │        │              │連帶抵償之。                │
├──┼───┼────┼───────┼──────────────┤
│ 24 │（82）│呂超棋  │              │呂超峰共同販賣第一級毒品，處│
│    │      │        │              │有期徒刑柒年陸月。扣案如附表│
│    │      │        │              │八所示之物沒收；未扣案犯罪所│
│    │      │        │              │得之財物新臺幣壹萬玖仟元與呂│
│    │      │        │              │超棋連帶沒收，如全部或一部不│
│    │      │        │              │能沒收時，以其與呂超棋之財產│
      │      │        │              │連帶抵償之。                │
├──┼───┼────┼───────┼──────────────┤
│ 25 │（83）│呂超棋  │              │呂超峰共同販賣第一級毒品，處│
│    │      │        │              │有期徒刑柒年陸月。扣案如附表│
│    │      │        │              │八所示之物沒收；未扣案犯罪所│
│    │      │        │              │得之財物新臺幣壹萬玖仟元與呂│
│    │      │        │              │超棋連帶沒收，如全部或一部不│
│    │      │        │              │能沒收時，以其與呂超棋之財產│
│    │      │        │              │連帶抵償之。                │
└──┴───┴────┴───────┴──────────────┘
附表七：被告劉智忠所為附表一所示販賣第一級毒品部分：
┌──┬───┬────┬───────┬──────────────┐
│編號│附表一│有無共犯│有無毒品危害防│      宣     告     刑      │
│    │編號  │        │制條例第17條第│                            │
│    │      │        │二項之適用    │                            │
├──┼───┼────┼───────┼──────────────┤
│ 1  │（77）│呂超棋  │有            │劉智忠共同販賣第一級毒品，處│
│    │      │        │              │有期徒刑柒年陸月。扣案如附表│
│    │      │        │              │八所示之物沒收；未扣案犯罪所│
│    │      │        │              │得之財物新臺幣貳萬貳仟元與呂│
│    │      │        │              │超棋連帶沒收，如全部或一部不│
│    │      │        │              │能沒收時，以其與呂超棋之財產│
│    │      │        │              │連帶抵償之。                │
├──┼───┼────┼───────┼──────────────┤
│ 2  │（78）│呂超棋  │有            │劉智忠共同販賣第一級毒品，處│
│    │      │        │              │有期徒刑柒年陸月。扣案如附表│
│    │      │        │              │八所示之物沒收；未扣案犯罪所│
│    │      │        │              │得之財物新臺幣肆萬元與呂超棋│
│    │      │        │              │連帶沒收，如全部或一部不能沒│
│    │      │        │              │收時，以其與呂超棋之財產連帶│
│    │      │        │              │抵償之。                    │
└──┴───┴────┴───────┴──────────────┘
附表八：應沒收之扣案物品
┌──┬─────────┬────────────────────┐
│編號│ 扣  案  物   品  │     備   註                            │
├──┼─────────┼────────────────────┤
│ 1  │壓實器            │供被告呂超棋販賣海洛因所用之物          │
├──┼─────────┼────────────────────┤
│ 2  │扣押物品編號9 之行│供被告呂超棋為本件各次販賣毒品聯絡所用之│
│    │動電話3支         │物                                      │
└──┴─────────┴────────────────────┘
附表九：應沒收銷毀之扣案物品
┌──┬─────────┬────────────────────┐
│編號│ 扣  案  物   品  │        備                  註          │
├──┼─────────┼────────────────────┤
│ 1  │海洛因1 包（純質淨│法務部調查局98年4 月24日調科壹字第098002│
│    │重約0.69公克）海洛│56260 號鑑定書（送驗資料：呂超棋案粉末1 │
│    │因殘渣袋6 只      │包及殘渣袋6 只，均含有第一級第6 項毒品海│
│    │                  │洛因成分）（98年度偵字第4201號卷第21至22│
│    │                  │頁＝98年度偵字第4201號卷第43至43頁背面）│
│    │                  │                                        │
└──┴─────────┴────────────────────┘